臺灣高等法院刑事判決　　　　　　96年度重上更(三)字第91號
上　訴　人
即　被　告　甲○○
選任辯護人　彭正元律師
　　　　　　陳宏杰律師
　　　　　　蔡育霖律師
上　訴　人
即　被　告　乙○
義務辯護人　何威儀律師
上列上訴人因偽造文書案件，不服臺灣臺北地方法院85年度訴字
第417號，中華民國86年1月30日第一審判決（起訴案號：臺灣臺
北地方法院檢察署84年度偵字第23850 號），提起上訴，經判決
後，由最高法院第3次發回更審，本院判決如下：
    主  文
原判決撤銷。
乙○共同連續意圖供行使之用，而偽造有價證券，處有期徒刑肆
年陸月。如附表一所示之物、附表二所示設立眾特企業有限公司
之各項文書上偽造之印文與署押、附表三所示於金融機構申請開
戶資料上偽造之印文及署押、附表六所示偽造之支票，均沒收。
甲○○共同連續意圖供行使之用，而偽造有價證券，處有期徒刑
參年陸月。如附表三編號二十至三四所示於金融機構申請開戶資
料上偽造之印文及署押、附表六所示偽造之支票，均沒收。
    事  實
一、乙○與年籍不詳之成年男子「陳文吉」共同基於意圖供行使
    之用，而偽造有價證券、行使偽造特種文書、行使偽造私文
    書等之概括犯意聯絡，二人合夥自民國（下同）八十三年十
    一月起在台中市○○路一五六號五樓，由乙○提供本身之相
    片，交與「陳文吉」貼在由不詳姓名之成年人所偽造「內政
    部印」之公印文之空白身分證上，進而偽造「林朝偉」、「
    周瑞生」、「邱久城」、「鄭國楨」等人身分證，並偽刻其
    等人之印章，然後由乙○持該偽造之身分證及各該人印章，
    至附表三編號一至四及編號十一所示之金融機構申請開戶及
    提款卡，而連續於附表三編號一至四及編號十一開戶資料欄
    所示之開戶申請書及金融卡申請書等私文書上，偽簽各該人
    頭戶之署名及蓋章，並填製印鑑卡，而領取存摺、金融卡及
    支票代收簿等，於獲准開戶後，本欲再申請開設支票存款帳
    戶，申領支票，於取得支票後，即偽造各該被冒名開戶者之
    名義簽發，面額均在新台幣（下同）數千元至數萬元不等，
    以活期存款或綜合存款與支票存款帳戶循環利用之方式培養
    支票存款帳戶之信用，如此反覆，俟取得金融機構信任後，
    再申領一百張一本之支票簿交與「陳文吉」出售與不詳姓名
    之人簽發使用而獲利，然因台中之銀行審查較嚴，未能以此
    方式經營而作罷，轉移往台北地區經營。於八十四年四月間
    至同年十月間，乙○、「陳文吉」又與年籍姓名不詳之成年
    男子「蔡佩元」（陳文吉、蔡佩元犯罪部份另由檢察官分他
    案追查）、綽號「劉Ｙ」、「阿豐」者，共同基於上開相同
    概括之犯意聯絡，以上揭之手法，由乙○、「蔡佩元」、「
    阿豐」、「劉Ｙ」提供相片給「陳文吉」偽造徐權宏、蕭文
    瑞、賴永宗、蔡文正、馬金城身分證（以上身分證上之照片
    係乙○）、郭書亨、嚴智仁、張敏華、張家隆身分證（以上
    身分證照片係蔡佩元）、陳威智、林錦輝身分證（以上身分
    證照片係綽號「阿豐」）、游嘉宏（身分證上照片係綽號「
    劉Ｙ」）並偽刻上開等人之印章，復由乙○、「蔡佩元」、
    「劉Ｙ」、「阿豐」持上開偽造之邱久城、游維德、郭書亨
    、嚴智仁、張敏華、張家隆、林錦輝、賴永宗、游嘉宏、陳
    威智身分證、印章，分別向附表三編號五至十、編號十二至
    三十四所示之金融機構申請開戶，連續於如附表三編號五至
    十、編號十二至三四開戶資料欄所示之開戶約定書等各項私
    文書上，偽造各該開戶人之署押及蓋用偽刻之印章，並於核
    准開戶後，向如附表三編號九、十七、十八、二十、二一、
    二三、二四、三十、三二、三三、三四所示金融機構填具支
    票存款開戶申請書、約定書等文書、偽簽各該人頭戶之署名
    及蓋章，填製印鑑卡，而申領支票使用。期間，並由乙○與
    綽號「阿豐」之不詳姓名年籍之成年男子共同出面，以「林
    錦輝」之名義，於八十四年七月間向吳碧蓮承租台北市○○
    ○路四號六樓之房屋做為辦公室，再由「陳文吉」於同年十
    月間於如附表二編號一至八所示之各項文書上偽造「陳威智
    」等人及眾特企業有限公司（下稱眾特公司）之印文及署押
    ，利用不知情之王明陽會計師，以明知為不實之事項向經濟
    部及台北市政府建設局申請在上開地址設立眾特公司，以經
    營鞋類、玩具等業為幌子，實際從事人頭支票之買賣；使該
    管公務員將此不實之事項登載於職務上所掌之公文書，足以
    生損害於經濟部及台北市政府建設局對於公司執照及營利事
    業登記證之管理，其等並申領支票，並偽造填載使用經培養
    支票信用後，將所領之支票以偽造如附表三支票存款帳戶戶
    名之印章蓋用後，出售於知情之他人，而與該購買支票者，
    基於共同意圖供行使之用而偽造支票之概括犯意聯絡，由該
    購買人頭支票者，填載發票日、金額完成發票行為而行使，
    所偽造之支票詳如附表六所示。
二、甲○○於八十四年八月二十五日受僱於「陳文吉」，並於受
    僱後知悉「陳文吉」與乙○等人係以前開偽造身分證件及印
    章之方式至金融機構開設活期存款及支票存款帳戶，向金融
    機構申領空白支票，再予出售牟利，竟基於與「陳文吉」、
    乙○等人共同意圖供行使之用，偽造「人頭支票」販售圖利
    之概括犯意聯絡，由甲○○擔任眾特公司之總務，負責管理
    乙○等人向金融機構申請之存摺、金融卡等物品，並將「陳
    文吉」所交付之支票，依其指示偽造完成後，以提款卡至銀
    行提領活期存款帳戶內之款項，再將提出之金額全數存入支
    票存款帳戶內，使各該支票兌現之方式，培養各該支票存款
    帳戶之信用，俟取得金融機構之信任後，再與乙○等人聲請
    大量支票交付「陳文吉」，共同販賣「人頭支票」圖利。
三、乙○、甲○○等人前揭偽造他人身分證、印章向金融機構申
    請開戶、偽造各項開戶資料、偽造支票使用並販賣，及以他
    人名義申請開設公司、申請公司執照、營利事業登記證之偽
    造申請資料之各項行為，顯然妨害支票之流通信用、金融秩
    序及工商管理之正確性，自足以生損害於經濟部對公司執照
    、台北市政府對於營利事業登記等之管理，與各該金融機構
    對於客戶開戶之正確性，及被偽造之人之權益等。上情經警
    於八十四年十月二十七日十六時三十分許，在台北市○○○
    路四號六樓查獲，並當場扣得如附表一所示之物。
四、案經台北市政府警察局移送臺灣臺北地方法院檢察署檢察官
    偵查起訴。
      理      由
甲、程序部分：
一、按「被告以外之人於審判外之陳述，雖不符前四條之規定，
    而經當事人於審判程序同意作為證據，法院審酌該言詞陳述
    或書面陳述作成時之情況，認為適當者，亦得為證據。當事
    人、代理人或辯護人於法院調查證據時，知有第一百五十九
    條第一項不得為證據之情形，而未於言詞辯論終結前聲明異
    議者，視為有前項之同意。」，刑事訴訟法第159條之5定有
    明文。本案被告乙○及辯護人於本院準備程序及審理時對於
    檢察官所提各項證據方法之證據能力，均表示不爭執其證據
    能力等語，本院審酌上開各該證據均非非法取得之證據，並
    無證據力明顯過低之情形，復經本院於審判期日就上開證據
    進行調查、辯論，依法自均有證據能力。
二、又按「被告以外之人於審判外之言詞或書面陳述，除法律有
    規定者外，不得作為證據」，刑事訴訟法第159 條定有明文
    。關於共同被告乙○於警詢中所為之證述，係被告以外之人
    於審判外所為之陳述，且依上揭筆錄之記載，檢察官並未予
    證明該等警詢筆錄具有較可信之特別情況，是依上開規定，
    該等警詢筆錄之記載，就證明構成犯罪之事實，固無證據能
    力，惟審酌共同被告乙○於警詢中之證述並非非法取得，且
    其業於本院更二審時具結作證（見本院更二卷二第173 頁）
    ，經被告甲○○及辯護人為交互詰問完畢，被告甲○○於訴
    訟上之詰問權，已受保障，是共同被告乙○於警詢、偵查中
    之陳述，其瑕疵即經補正，自有證據能力，而得作為被告甲
    ○○之證據。
乙、實體部分：
一、訊據上訴人即被告乙○雖坦承有持偽造之身分證及印章前往
    各金融機構辦理開戶並申請支票之事實，惟否認有何行使或
    販賣偽造有價證券之犯行。辯稱：伊與「陳文吉」並非合夥
    ，伊只是受僱，係聽從「陳文吉」之指示，負責至金融機構
    開戶及申請支票而已，其餘的事伊並不知道等語；訊據上訴
    人即被告甲○○亦矢口否認有行使偽造私文書及行使偽造有
    價證券之犯行，辯稱：伊係於為警查獲二個半月前始受僱於
    「陳文吉」，在眾特公司負責總務之工作，僅據告知該公司
    係為客戶培養支票信用，使其能順利領用支票，而賺取費用
    而已，伊並不知道「陳文吉」等人係利用偽造之身分證至金
    融機構開戶再領取支票偽造出售牟利云云。
二、惟查：
  (一)上開事實一部分，業據被告乙○於警訊及偵查訊問時供承不
    諱；被告乙○於警訊中供稱：「我們是以眾特公司經營鞋類
    、玩具等為幌子，其實是係以偽造身分證人頭向銀行開戶，
    並申請支票、提款卡、存摺等，並以登報若有需要支票，我
    們公司可以提供空白支票讓客戶使用，每本支票（二十張）
    大約五萬元左右，均由老板陳大哥（即陳文吉）負責，而我
    只負責當人頭，每張人頭身分證向銀行申請支票、提款卡、
    存摺等，我就可獲利二萬元，以我的人頭共偽造八張身分證
    …該變造身分證均係我老闆陳大哥所變造才拿給我的…」、
    「…私章也是陳大哥拿給我們，並由陳大哥拿出幾萬元給我
    向銀行開戶，申請下來後，支票二十五張，該本支票簿在一
    個月內開完，而金額差不多都在幾千元至幾萬元不等，致使
    該戶頭保持信用，使銀行相信該戶頭均相當正常，取得信用
    後，再向銀行申請第二本支票，也是如此反覆，可申請一百
    張支票…，等售出去以後就開始跳票，而銀行也沒辦法查出
    原委均係人頭」、「甲○○係負責該公司出入記帳，而金融
    卡全數均負責保管，身分證放於公司內，而他在該處工作將
    近有二個多月，我們偽造身分證等均相當清楚…甲○○每個
    月由我老板陳大哥支付月薪三萬元」等語（詳見偵查卷第十
    二頁、第十三頁）；又其於偵查中亦供承：「我是當人頭，
    提供照片予陳大哥，陳（即指陳文吉）提供偽造身分證，我
    再去銀行開戶，申請支票、提款卡，支票下來，陳給我二萬
    元，再作支票信用，可領一百張時，再交給陳，陳再去賣」
    ，並稱以伊照片貼八張身分證，身分證是陳偽造後再交給伊
    ，伊去申請約十二本支票，伊與陳在台中作過，但不好才轉
    來台北等語（詳見偵查卷第三十三頁、第三十四頁）；復供
    陳：「我拿林朝偉身分證，我是到台中七信大墩分社。另外
    在彰銀一家分行也有開戶。這兩家是支票帳戶。另外合作金
    庫部分是活儲。」、「…我去年在台中認識陳文吉的，因為
    做生意失敗缺錢，他說他可以借我，他借我三十萬元，一個
    月後我沒辦法還他，他就叫我拿身分證貼上照片去開戶，領
    出支票來，一本給我二萬元」等語（詳見偵查卷第五十五頁
    、第五十六頁）；於原審及本院更一審審理中亦作相同之供
    陳。對於承租台北市○○○路四號六樓之房屋設立眾特公司
    乙事，亦供明：「（問：光復北路四號六樓之房子是何人出
    面租的？）是我跟陳威智出面租的。」、「（問：你本人是
    用什麼名字與房東訂約？）我沒有在租約上簽名，只有陳威
    智簽名。」（見偵查卷第五十三頁反面），「（問：眾特股
    份有限公司是誰去申請公司？陳文吉去申請的，自己去辦。
    」、「…眾特公司的資料是以偽造身分證去申請，上面股東
    是用偽造身分證去申請的。」等語（見本院上更一卷(一)第四
    十、五十三頁）。此外，復有如附表一所示各項證物扣案足
    資佐證，且有如附表二所示申請眾特公司設立所偽造之各項
    文書及如附表三所示金融機構函覆所檢附申請開戶所偽造之
    各項資料及印鑑卡影本附卷可按，其中，以「嚴智仁」名義
    ，於八十四年六月十五日申請附表三編號九之中華商業銀行
    三重分行之00000000000000號之支票存款帳
    戶，業於八十五年元月十二日被列為拒絕往來戶，退票次數
    計六十一次，退票金額達新台幣一千五百一十萬九千八百三
    十元，更有該銀行八十九年六月二十九日所發（八十九）中
    銀重字第八九０四七號函在卷可稽（本院上更一卷(二)第九十
    九至一０一頁）；又查扣之身分證經送內政部刑事警察局鑑
    定結果其上螢光暗記及內政部印均係「偽造」，此亦有該局
    八十四年十一月廿三日刑鑑字第八七四三四號函附卷可按（
    偵查卷第一九九至二０二頁）。綜上事證研析，被告乙○對
    於前揭犯行，顯然知情，復有參與之行為，甚為明灼。其辯
    稱是因欠陳文吉錢，被其所逼才作本件犯行云云，應屬事後
    避就飾詞，要無可採。
  (二)上開事實二部分，被告甲○○供稱於八十四年八月底始受僱
    於「陳文吉」之人，惟查甲○○於八十四年八月二十五日即
    開始參與上開行為等情，有其開始登載支票簽發之帳簿扣案
    足憑，自以該日到職始為正確，先予敘明。就其如何參與上
    開犯罪事實，亦據被告甲○○於警訊時自承：「是公司（即
    眾特公司）要我拿提款卡至銀行提款，然後再將所提出來之
    金額全數再存入支票存款內製造發票人在銀行的信用」、「
    （提款卡）是公司綽號『陳大哥』之人陸陸續續交給我，還
    有陳威智、張敏華、游嘉宏等人也有交給我提款卡」、「…
    乙○是來來去去，很少待在公司，我剛到公司時，綽號『陳
    大哥』及乙○跟我講公司是經營皮鞋類的性質，後來我覺得
    公司都沒進出鞋子，我就問綽號『陳大哥』及乙○他們，他
    們就說公司是專門幫人在銀行製造支票信用，然後取得銀行
    支票，再交給他們，然後再賺取手續費二萬元」、「…我是
    八十四年八月底進入公司，每月薪資是三萬元」、「…是由
    公司的錢扣下來當薪資」、「提款卡、銀行存摺、代收票據
    簿、支票登記簿、印章、支票本、空白支票，我都有經手，
    因為我有跑銀行，所以這些東西都由我經手。（記載甲存之
    金額）入帳簿支出簿都是我在登記的，因我是公司總務」、
    「他們跟我解釋說是幫人開戶領取支票，再製造開戶人在銀
    行之信用，以便領取銀行一百張之支票簿，再交給客戶，賺
    取手續費二萬元」等語（詳見偵查卷第六頁至第九頁）；其
    於偵查中亦供認：伊於二個半月前至眾特公司上班，工作性
    質是負責培養帳戶的信用，以提款卡提錢存入另一個帳戶，
    每月三萬元代價等語（見偵查卷第三十四頁）；復供稱：「
    （問：這些支票是否是你開的《提示扣案已簽發支票》？）
    這是蔡先生抄在票頭上，然後叫我照抄。」、「（問：支票
    上面的日期是否是你寫的？）有些是我寫的，有些是乙○寫
    的，金額部分是我用支票機打的。」、「乙○是找我來幫他
    忙，因為他在台中有做過這些事，所以他找我來…」、「（
    問：乙○有無對外賣支票？）被查到這一些還沒有，因為張
    數不多」等語（見偵查卷第二七一、二七二頁），於原審時
    亦供稱：「…做了一個星期，發覺沒有人來買鞋子，就向乙
    ○問公司是做什麼的，他才告訴我是做人頭支票的，後來他
    要我幫忙他們，我在公司是做存、提款，及金融卡領錢」等
    語（原審卷第三十九頁反面），於本院更一審調查時亦稱：
    「（問：這些支票都是你簽發去提款？）這都是陳文吉要我
    做的」、「（問：簽發這些人的支票，支票如何來？）陳文
    吉一張一張拿給我，要我簽發，幾乎每天都會簽發不同人名
    義之支票。」、「（問：你所簽發有哪些人？）帳冊有的那
    些人都有。」、「（問：你所請領的支票最多幾張？）五十
    張，二十張的也有…」、「（問：你們公司所簽發支票，支
    票上的日期金額係你寫的？）是我寫…」、「（問：你去公
    司後，他們去辦理公司被偽造人甲、乙存帳戶開戶資料你是
    否知道？）有部分我知道，辦理眾特公司資料我不知道。」
    等語（本院上更一卷(一)第四十二、四十三、五十四頁），顯
    見被告甲○○於受僱後即知悉「陳文吉」、乙○等人，係以
    前開偽造身分證件及印章方式至金融機構開戶，向金融機構
    詐取空白支票後，再予出售牟利，被告甲○○已經知情卻仍
    受「陳文吉」及乙○之指揮，將渠等所交付之支票，偽造完
    成後以金融卡自活期存款帳戶提款後，存入支票存款帳戶，
    使各該支票兌現之方式培養信用，俟取得該行庫之信任，再
    與乙○等人聲請大量支票交付「陳文吉」販賣牟利之用，足
    見甲○○在其任職後被查獲前，與「陳文吉」及乙○等人間
    ，有犯意聯絡及行為分擔甚明。至被告甲○○嗣後辯稱伊僅
    受僱在眾特公司擔任總務工作，並未參與前開犯行云云，實
    屬事後避究之飾詞，委不足採。又被告甲○○雖辯稱其於原
    審係供稱：「做了一個星期，發覺沒有人來買鞋子，就向乙
    ○問公司是做什麼的，他才告訴我是做『支票開戶』... 」
    ，並非筆錄所記載之「是做『人頭支票』」云云，雖經本院
    向原審函調原審開庭錄音帶，已銷燬不存在，有臺灣臺北地
    方法院96年9月7日北院錦刑結字第0960014230號函在卷可按
    ，而證人陳為祥亦於本院為相同之證述，然被告上開所辯，
    顯與其上揭於警詢及偵查中所供意旨相異，參諸被告甲○○
    於警詢及偵查中所供較原審所供詳細，自應以其於於警詢及
    偵查中所供最接近事實而較可採，是被告上開所辯及證人陳
    為祥於本院之證述，均難採為有利被告之認定，附此敘明。
  (三)此外，復經本院前審向附表六所示各銀行函索被告等偽造提
    示後回籠之支票 (詳附表六所示)，此有各該銀行函件在卷
    可按。綜上所述，足徵被告乙○、甲○○所辯，均係卸責圖
    免之詞，殊無可取，被告乙○、甲○○上開行為，自足生損
    害於經濟部對公司執照、台北市政府對於營利事業登記等之
    管理，與各該金融機構對於客戶開戶之正確性，及被偽造之
    人之權益等。被告等犯罪事證明確，其等犯行均洵堪認定，
    應予依法論科。
三、被告行為後，刑法業於94年2月2日修正公布，95年7月1日起
    施行。按行為後法律有變更者，適用行為時之法律，但行為
    後之法律有利於行為人者，適用最有利於行為人之法律，刑
    法第2條第1項定有明文。茲本條係規範行為後法律變更所生
    新舊法律比較適用之準據法，本身尚無新舊法比較之問題，
    於新法施行後，應一律適用新法第2條第1項之規定，為「從
    舊從輕」之比較（最高法院95年5月23日95年度第8次刑事庭
    會議決議參照）。查被告行為後，共犯、連續犯之規定，均
    有修正：
  (一)修正前刑法第28條原規定：「二人以上共同『實施』犯罪之
    行為者，皆為共同正犯。」新法修正為：「二人以上共同『
    實行』犯罪之行為者，皆為共同正犯。」將舊法之「實施」
    修正為「實行」。原「實施」之概念，包含陰謀、預備、著
    手及實行等階段之行為，修正後僅共同實行犯罪行為始成立
    共同正犯。是新法共同正犯之範圍已有限縮，排除陰謀犯、
    預備犯之共同正犯。新舊法就共同正犯之範圍既因此而有變
    動，自屬犯罪後法律有變更，而非僅屬純文字修正，應有新
    舊法比較適用之問題（參照最高法院96年度台上字第934 號
    、96年度台上字第5971號判決）。本案被告乙○、甲○○與
    「陳文吉」、「蔡佩元」、「劉Ｙ」、「阿豐」等人間，被
    告乙○在台中、台北等處，被告甲○○在台北等處各有犯意
    聯絡及行為分擔，均為共同正犯，適用修正前後刑法第28條
    規定，亦有行為後法律變更之比較問題。
  (二)刑法第55條牽連犯、第56條連續犯之規定，刑法修正後均經
    刪除，則被告犯行，因行為後新法業已刪除牽連犯、連續犯
    之規定，此刪除雖非犯罪構成要件之變更，但顯已影響行為
    人刑罰之法律效果，自屬法律有變更，依修正前刑法連續犯
    之規定應以一罪論，而修正前之牽連犯，從一重罪處斷，若
    而依新刑法規定，則應將各該多次犯行分論併罰，比較新舊
    法結果，以修正前刑法較有利於被告，自以適用修正前刑法
    第55條、第56條之規定，對被告為有利。
  (三)經綜合比較前述新、舊法結果，修正後規定並未較有利於行
    為人，則應依修正後刑法第2條第1項前段規定，適用行為時
    （即修正前）之法律。
四、核被告乙○與「陳文吉」等人所為，係犯刑法二百十六條、
    第二百十條之行使偽造私文書罪、第二百十六條、第二百十
    二條之行使偽造特種文書罪、第二百十四條之使公務員登載
    不實罪及第二百零一條第一項之偽造有價證券罪。被告甲○
    ○自八十四年八月二十五日加入後所為，係犯刑法二百十六
    條、第二百十條之行使偽造私文書罪、第二百十六條、第二
    百十二條之行使偽造特種文書罪及第二百零一條第一項之偽
    造有價證券罪。被告等利用不知情之王明陽會計師設立眾特
    公司，使公務員登載不實，為間接正犯。被告乙○與「陳文
    吉」以「陳威智」等人名義申請設立「眾特公司」部分，受
    理登記之經濟部、台北市政府建設局為行政機關，雖檢察官
    起訴書漏引刑法第二百十四條，然此既於起訴書犯罪事實欄
    已載明，並與本案為裁判上一罪關係，本院自得併予審理；
    又被告偽造有價證券之事實，以及被告向附表三編號一至六
    、八、十一、十二、十四、十五、二一至二六、三十、三二
    至三四所示之行庫，持偽造之身分證，冒名申請開設人頭帳
    戶之事實，雖未經檢察官提起公訴，因與起訴部分，有牽連
    犯、連續犯裁判上一罪之關係，為起訴效力所及，是一併審
    理。又查被告乙○與「陳文吉」等人以「張敏華、張家隆、
    林錦輝、陳威智、林朝偉、鄭國楨、游嘉宏、周瑞生、眾特
    公司、郭書亨、嚴智仁、游維德、賴永宗、邱久城」等名義
    向各金融行庫申請開立帳戶，而台灣省合作金庫、台灣土地
    銀行、中國農民銀行、台灣銀行等行庫，其服務之職員，雖
    可視為刑法上之公務員，但人民向其申請開立存款帳戶，銀
    行之核准，尚非執行政府公務，純屬私法上之行為，縱使銀
    行職員為不實之登載，亦難繩以刑法第二百十四條之使公務
    員登載不實罪，附此說明。又共同正犯之意思聯絡，並不以
    數人間直接發生著為限，即有間接之聯絡者亦包括在內（最
    高法院七十七年台上字第二一三五號判例參照），被告乙○
    與甲○○就前開犯行之參與階段及分擔實行行為之時間或有
    前後之差異，惟其等顯有利用各被告之行為以達共同犯罪之
    目的，自應就犯罪結果負共犯之責，是被告乙○、甲○○（
    就其任職期間）在台北與年籍或姓名不詳之成年男子「陳文
    吉」、「蔡佩元」、綽號「劉Ｙ」、「阿豐」等人，乙○在
    台中與「陳文吉」，就行使偽造私文書罪、行使偽造特種文
    書罪及行使偽造有價證券罪部分，及被告乙○、甲○○等與
    購買「人頭支票」簽發使用者，彼此間各有犯意聯絡及行為
    分擔，均各應論以共同正犯，乙○與「陳文吉」、綽號「阿
    豐」之不詳姓名年籍之成年男子，就使公務員登載不實罪部
    分，彼此間有犯意聯絡及行為分擔，亦應論以共同正犯。其
    等偽造印章、印文、署押部分，係偽造私文書及偽造有價證
    券之部分行為，均不另論罪；又偽造私文書、特種文書後持
    以行使，其偽造之低度行為，分別為行使偽造私文書、行使
    偽造特種文書之高度行為所吸收，逕論以行使偽造私文書罪
    及行使偽造特種文書罪。又被告等偽造有價證券後持以行使
    ，其行使之輕度行為應為偽造之重度行為所吸收，應論以偽
    造有價証券罪。被告乙○與甲○○迭次所犯行使偽造私文書
    罪、行使偽造特種文書罪及偽造有價證券罪犯行，均時間緊
    接，犯罪構成要件分別相同，顯均係基於概括犯意所為，各
    應依修正前刑法第56條連續犯之規定論以一罪，並依法加重
    其刑。被告乙○所犯行使偽造私文書罪、行使偽造特種文書
    罪、偽造有價證券罪與使公務員登載不實罪間，被告甲○○
    所犯行使偽造私文書罪、行使偽造特種文書罪及偽造有價證
    券罪間，均有方法結果之牽連關係，依修正前刑法第55條牽
    連犯規定，從一重之偽造有價證券罪處斷。
五、原審對被告二人予以論罪科刑，固非無見，惟查：(一)原審於
    八十六年七月三日審理時，檢察官曾蒞庭論告，指出被告乙
    ○、甲○○二人已觸犯偽造有價證券罪，並要求變更起訴法
    條，原判決未加調查斟酌，復未於判決內敘明不成立有價證
    券罪之理由，自有判決不備理由之違法。(二)原判決理由記載
    依連續犯加重其刑，竟錯引刑法第四十七條累犯之規定，又
    原判決並未宣告緩刑，乃論斷欄引用刑法第七十四條第一款
    緩刑之規定，均有錯誤。(三)被告等係偽造如何之私文書，亦
    未據原判決於事實欄詳予說明，亦有未洽。(四)扣案如附表一
    編號十一所示之支票六十三張誤載為空白支票，如附表二編
    號九房屋租賃契約書上偽造林錦輝之署押及印文各二枚，未
    予宣告沒收，如附表三編號九、十、十八、二十、二三、二
    四、三十、三三備註欄所示就金融機構之名稱或被告於該金
    融機構申請之帳戶帳號記載錯誤，亦有不當。(五)原審就附表
    三編號九所示退票之支票，漏未查證載明於事實、理由，自
    有未合。被告二人上訴意旨，仍執陳詞否認犯罪，雖無可取
    ，但原判決既有可議即無可維持，自應由本院撤銷改判。爰
    分別審酌被告等犯罪動機、目的、手段、販賣支票圖利行為
    ，妨害支票流通信用、有礙工商管理之正確、影響金融秩序
    甚鉅，犯罪情節嚴重，及被告乙○涉入較深，甲○○參與犯
    罪時間較短，情節輕重不同、犯後態度等一切情狀，分別量
    處如主文第二項所示之刑，以示懲儆。
六、扣案如附表一編號一至十二所示之物，除編號十一中，另如
    附表五編號十七、十八、二十、二三、二四、三二所示已完
    成發票行為之支票六十一張部分，應依刑法第二百零五條規
    定，及編號十二所示偽造之印章部分，應依刑法第二百十九
    條規定沒收外，其餘均為被告等所有並供其犯罪所用，應依
    刑法第三十八條第一項第二款宣告沒收；附表六所示偽造之
    支票，應依同法第二百零五條規定宣告沒收，至其上偽造之
    印文，及附表五編號三十所示，尚未完成發票行為之支票二
    張上偽造之「陳威智」印文，因各該支票已分別依刑法第二
    百零五條、第三十八條第一項第二款宣告沒收而包括在內，
    爰均不另諭知沒收，附此敘明。如附表二所示設立眾特企業
    有限公司之各項文書上偽造之印文與署押，如附表三所示於
    金融機構申請開戶資料上之偽造之印文及署押，應依刑法第
    二百十九條規定宣告沒收之。惟被告甲○○係自84年8月25
    日始受僱於「陳文吉」而開始共同實施犯罪行為，並未參與
    之前之犯罪行為，是僅就其開始參與之犯罪行為有關之附表
    三編號二十至三四所示於金融機構申請開戶資料上偽造之印
    文及署押、附表六所示偽造之支票等部分，於被告甲○○所
    宣告之主文項下宣告沒收，其他上揭之沒收物則於被告乙○
    所宣告之主文項下宣告沒收，附此敘明。
七、公訴意旨另以：乙○、甲○○與「陳文吉」共同基於概括之
    犯意，乙○、甲○○、「陳文吉」、「蔡佩元」（陳文吉、
    蔡佩元犯罪部份經檢察官另分他案追查）、綽號「劉Ｙ」、
    「阿豐」之不詳姓名之人，自八十四年八月間至同年月二十
    四日止利用人頭「陳威智」申請在台北市○○○路四號六樓
    設立眾特企業股份有限公司（下稱眾特公司），由乙○、「
    蔡佩元」、「阿豐」、「劉Ｙ」提供相片給「陳文吉」偽造
    林朝偉、徐權宏、蕭文瑞、賴永宗、鄭國楨、蔡文正、馬金
    城、邱久城身分證（以上身分證上之照片係乙○）、郭書亨
    、嚴智仁、張敏華、張家隆身分證（以上身分證照片係蔡佩
    元）、陳威智、林錦輝身分證（以上身分證照片係綽號「阿
    豐」）、游嘉宏（身分證上照片係綽號「劉Ｙ」）及盜刻上
    開印章，再由乙○、「蔡佩元」、「劉Ｙ」、「阿豐」持上
    開之偽造之身分證、印章向大眾商業銀行台北分行、中華商
    業銀行三重分行、上海商業儲蓄銀行南京東路分行、三重分
    行、中國農民銀行內湖分行、中華商業銀行儲蓄部、新竹區
    中小企業銀行台北分行申請開戶，甲○○則受雇於乙○，負
    責記帳、跑銀行、利用活期存款及綜合存款轉帳方式維持所
    開立銀行帳戶之信用，以便於申請支票使用。待支票申請下
    來，再以每本五萬元價格出售他人。共同販賣「人頭支票」
    圖利，損害支票之流通及金融秩序，因認被告甲○○此部分
    涉有刑法第二百十六條、第二百十條、第二百十二條共同行
    使偽造私文書、行使偽造特種文書及第二百零五條行使偽造
    有價證券等罪嫌云云，惟查，甲○○係於八十四年八月二十
    五日始受僱於「陳文吉」等情，已見前述，是乙○與「陳文
    吉」、蔡佩元、「阿豐」於八十四年八月二十四日以前之偽
    造行為（即附表三所示編號一至編號十八部分），自與甲○
    ○無涉，自難令負該等罪責，惟公訴人認此部分與前開有罪
    部分有裁判上一罪之連續犯關係，故不另為無罪之諭知。
據上論斷，應依刑事訴訟法第三百六十九條第一項前段、第三百
七十條但書、第三百六十四條、第二百九十九條第一項前段，刑
法第二條第一項前段、第二百零一條第一項、第二百十六條、第
二百十條、第二百十二條、第二百十四條、第三十八條第一項第
二款、第二百零五條、第二百十九條，修正前刑法第二十八條、
第五十五條、第五十六條、罰金罰鍰提高標準條例第一條前段，
判決如主文。
本案經檢察官陳玉珍到庭執行職務。
中　　華　　民　　國　　96　　年　　12　　月　　31　　日
 　　　      　　 刑事第十庭    審判長法　官 楊炳禎
                                      法　官 陳博志
                                      法　官 李春地
以上正本證明與原本無異。
如不服本判決，應於收受送達後十日內向本院提出上訴書狀，其
未敘述上訴之理由者並得於提起上訴後十日內向本院補提理由書
（均須按他造當事人之人數附繕本）。
                                      書記官 蘇秋
中　　華　　民　　國　　97　　年　　1 　　月　　2 　　日
附錄：本案論罪科刑法條全文
刑法第216條：
行使第210條至第215條之文書者，依偽造、變造文書或登載不實
事項或使登載不實事項之規定處斷。
刑法第210條：
偽造、變造私文書，足以生損害於公眾或他人者，處5 年以下有
期徒刑。
刑法第212條：
偽造、變造護照、旅券、免許證、特許證及關於品行、能力服務
或其他相類之證書、介紹書，足以生損害於公眾或他人者，處1
年以下有期徒刑、拘役或3百元以下罰金。
刑法第214條：
明知為不實之事項，而使公務員登載於職務上所掌之公文書，足
以生損害於公眾或他人者，處3年以下有期徒刑、拘役或5百元以
下罰金。
刑法第201條：
意圖供行使之用，而偽造、變造公債票、公司股票或其他有價證
券者，處3年以上10年以下有期徒刑，得併科3千元以下罰金。
行使偽造、變造之公債票、公司股票或其他有價證券，或意圖供
行使之用，而收集或交付於人者，處1年以上7年以下有期徒刑，
得併科3千元以下罰金。
附表一、扣案物明細表
┌──┬───────┬────┬───────────────┐
│編號│　名　　　稱　│　數量　│　內　　　容　　　明　　　細　│
├──┼───────┼────┼───────────────┤
│ 一 │身分證        │十五張  │林朝偉、徐權宏、蕭文瑞、賴永宗│
│    │              │        │、鄭國楨、蔡文正、馬金城、邱久│
│    │              │        │城（以上均以乙○之照片換貼）；│
│    │              │        │郭書亨、嚴智仁、張敏華、張家隆│
│    │              │        │（以上均以蔡佩元之照片換貼）；│
│    │              │        │陳威智、林錦輝（以上均以綽號「│
│    │              │        │阿豐」之不詳姓名男子之照片換貼│
│    │              │        │）；游嘉宏（由綽號「劉Ｙ」之不│
│    │              │        │詳姓名男子之照片換貼）        │
├──┼───────┼────┼───────────────┤
│ 二 │提款卡        │二十六張│如附表三扣 案項目欄所示       │
├──┼───────┼────┤                              │
│ 三 │存摺          │三十四本│                              │
├──┼───────┼────┤                              │
│ 四 │代收票據簿　　│五      │                              │
│    │              │本　    │                              │
├──┼───────┼────┼───────────────┤
│ 五 │支票登記簿　　│一本    │                              │
├──┼───────┼────┼───────────────┤
│ 六 │入帳簿　　　　│一本    │                              │
├──┼───────┼────┼───────────────┤
│ 七 │支出簿　　　  │一本    │                              │
├──┼───────┼────┼───────────────┤
│ 八 │營利事業登記證│一張    │                              │
├──┼───────┼────┼───────────────┤
│ 九 │公司執照　　　│一張    │                              │
├──┼───────┼────┼───────────────┤
│ 十 │支票本　　　　│二十本  │如附表四所示，已簽發支票如附表│
│    │              │        │五所示。                      │
├──┼───────┼────┼───────────────┤
│十一│已簽發之支票  │六十三張│如附表五所示，其中編號三十部分│
│    │（尚未使用）  │        │二張僅蓋用偽造之「陳威智」印文│
│    │              │        │，尚未完成發票行為。          │
├──┼───────┼────┼───────────────┤
│十二│印章　　　　　│三十四個│林錦輝四個                    │
│    │              │        │陳威智三個、游嘉宏三個、張敏華│
│    │              │        │三個                          │
│    │              │        │周瑞生二個、林朝偉二個、賴永宗│
│    │              │        │二個、嚴智仁二個、鄭國楨二個、│
│    │              │        │郭書亨二個、劉仕國二個、劉仁桂│
│    │              │        │二個                          │
│    │              │        │游維德一個、張家隆一個、蔡文正│
│    │              │        │一個、蕭昌引一個              │
│    │              │        │眾特企業有限公司一個          │
│    │              │        │                              │
└──┴───────┴────┴───────────────┘
附表二　眾特企業有限公司設立部分
┌──┬──────────┬───────────┬───────────┬─────────┐
│編號│　文　書　　名　稱　│　偽　造　之　印　文　│　偽　造　之　署　押　│　卷　附　頁　數　│
├──┼──────────┼───────────┼───────────┼─────────┤
│ 一 │設立登記申請書　　　│眾特企業有限公司一枚　│                      │本院上更一卷(一)第一│
│    │                    │陳威智一枚            │                      │０六頁            │
├──┼──────────┼───────────┼───────────┼─────────┤
│ 二 │預查名稱申請表　　　│陳威智一枚            │                      │本院上更一卷(一)第一│
│    │                    │                      │                      │０七頁            │
├──┼──────────┼───────────┼───────────┼─────────┤
│ 三 │章程　　　　　　　　│眾特企業有限公司二枚  │                      │                  │
│    │                    │陳威智、嚴智仁、游嘉宏│                      │本院上更一卷(一)第一│
│    │                    │、蔡文正、卓玉芬各一枚│                      │一一頁            │
├──┼──────────┼───────────┼───────────┼─────────┤
│ 四 │股東同意書　　　　　│眾特企業有限公司一枚  │                      │                  │
│    │                    │陳威智、嚴智仁、游嘉宏│                      │本院上更一卷(一)第一│
│    │                    │、蔡文正、卓玉芬各一枚│                      │一二頁            │
├──┼──────────┼───────────┼───────────┼─────────┤
│ 五 │委託書　　　　　　　│眾特企業有限公司一枚  │                      │本院上更一卷(一)第一│
│    │                    │陳威智一枚            │陳威智                │一四頁            │
├──┼──────────┼───────────┼───────────┼─────────┤
│ 六 │彰化銀行活期存摺影本│陳威智三枚            │                      │本院上更一卷(一)第一│
│    │                    │                      │                      │一五頁            │
├──┼──────────┼───────────┼───────────┼─────────┤
│ 七 │資產負債表　　　　　│眾特企業有限公司一枚  │                      │本院上更一卷(一)第一│
│    │                    │陳威智三枚            │                      │一六頁            │
├──┼──────────┼───────────┼───────────┼─────────┤
│ 八 │監護人同意書　　　　│卓清龍、朱素英、卓玉芬│卓清龍、朱素英、卓玉芬│本院上更一卷(一)第一│
│    │                    │各一枚                │                      │一七頁            │
├──┼──────────┼───────────┼───────────┼─────────┤
│ 九 │房屋租賃契約書　　　│林錦輝二枚　　　　　　│林錦輝                │外放證物          │
└──┴──────────┴───────────┴───────────┴─────────┘
附表三、各行庫開戶資料（按開戶時間排序）
┌──┬────┬──┬─────┬───┬────┬──────┬─────┬─┬─┬────┬─────┐
│編號│行庫名稱│帳戶│戶名、帳號│冒　名│申請日期│　開戶資料  │附卷頁數  │偽│偽│扣案項目│　備　註　│
│　　│        │種類│          │開戶者│        │            │          │造│造│　      │          │
│  　│        │    │          │      │        │            │          │署│印│        │      　　│
│  　│        │    │          │      │        │            │          │押│文│        │      　　│
│    │        │    │          │      │        │            │          │枚│枚│        │          │
│    │        │    │          │      │        │            │          │數│數│        │          │
├──┼────┼──┼─────┼───┼────┼──────┼─────┼─┼─┼────┼─────┤
│一　│合作金庫│活期│林朝偉    │乙　○│84.02.20│印鑑卡      │原審卷第二│１│２│存摺    │原判決編號│
│  　│銀行五權│存款│0000-000-0│      │        │            │０六頁    │  │  │金融卡  │九    　　│
│  　│分行（原│    │1021-1    │      │        ├──────┼─────┼─┼─┤代收票據│      　　│
│  　│臺灣省合│    │          │      │        │開戶申請書  │本院上更一│１│１│憑摺    │      　　│
│  　│作金庫五│    │          │      │        ├──────┤卷(二)第五七├─┼─┤        │      　　│
│  　│權支庫）│    │          │      │        │金融卡申請書│、五八頁  │１│２│        │      　　│
├──┼────┼──┼─────┼───┼────┼──────┼─────┼─┼─┼────┼─────┤
│二　│第七商業│活期│林朝偉    │乙　○│84.02.20│印鑑卡      │原審卷第三│１│２│存摺    │原判決編號│
│  　│銀行中港│存款│000000000-│      │        │            │二二頁反面│  │  │        │二八　　　│
│  　│路分行（│    │4         │      │        ├──────┼─────┼─┼─┤        │　    　　│
│  　│原台中市│    │          │      │        │金融卡申請暨│原審卷第三│５│２│        │      　　│
│  　│第七信用│    │          │      │        │約定書      │二三頁    │  │  │        │      　　│
│　　│合作社中│    │          │      │        │金融卡片與密│          │  │  │        │      　　│
│  　│港路分社│    │          │      │        │碼收妥確認書│          │  │  │        │      　　│
│  　│）      │    │          │      │        │            │          │  │  │        │      　　│
├──┼────┼──┼─────┼───┼────┼──────┼─────┼─┼─┼────┼─────┤
│三　│台中商業│活期│周瑞生    │乙　○│84.03.24│金融卡申請暨│原審卷第三│１│３│存摺    │原判決編號│
│  　│銀行（原│存款│000-00-000│      │        │約定書      │四八頁    │  │  │金融卡  │十四  　　│
│  　│台中區中│    │9337      │      │        ├──────┼─────┼─┼─┤票據代收│      　　│
│  　│小企業銀│    │          │      │        │印鑑卡      │本院上更一│２│２│　　　　│      　　│
│  　│行）營業│    │          │      │        │            │卷(二)第七十│  │  │        │      　　│
│  　│部      │    │          │      │        │            │二頁      │  │  │        │      　　│
├──┼────┼──┼─────┼───┼────┼──────┼─────┼─┼─┼────┼─────┤
│四　│合作金庫│活期│邱久城    │乙　○│84.04.06│金融卡約定書│原審卷第三│１│１│存摺    │原判決編號│
│  　│銀行文心│存款│00-00-0000│      │        │            │三０頁    │  │  │金融卡  │三十  　　│
│  　│分行（原│    │80-8      │      │        │            │          │  │  │        │      　　│
│  　│台中市第│    │          │      │        │            │          │  │  │        │      　　│
│  　│五信用合│    │          │      │        │            │          │  │  │        │      　　│
│  　│作社東興│    │          │      │        │            │          │  │  │        │      　　│
│  　│分社）  │    │          │      │        │            │          │  │  │        │      　　│
├──┼────┼──┼─────┼───┼────┼──────┼─────┼─┼─┼────┼─────┤
│五　│建華商業│綜合│邱久城    │乙　○│84.04.07│開戶約定書  │原審卷第三│１│０│存摺    │原判決編號│
│  　│銀行（原│存款│019-004-  │      │        │            │四三頁    │  │  │金融卡  │三二　　  │
│  　│華信商業│    │0000000-0 │      │        │            │          │  │  │        │      　　│
│  　│銀行）三│    │          │      │        │            │          │  │  │        │      　　│
│  　│重分行　│    │          │      │        │            │          │  │  │        │      　　│
├──┼────┼──┼─────┼───┼────┼──────┼─────┼─┼─┼────┼─────┤
│六　│慶豐商業│活期│游維德    │      │84.05.09│金融卡申請書│原審卷第三│２│１│存摺    │原判決編號│
│  　│銀行大安│存款│000-00-000│      │        │            │０六頁    │  │  │        │二六  　　│
│  　│分行　　│    │174-7-00  │      │        ├──────┼─────┼─┼─┤        │      　　│
│  　│        │    │          │      │        │印鑑卡      │原審卷第三│２│２│        │      　　│
│  　│        │    │          │      │        │            │０七頁    │  │  │        │      　　│
├──┼────┼──┼─────┼───┼────┼──────┼─────┼─┼─┼────┼─────┤
│七　│中國農民│活期│邱久城    │乙　○│84.05.23│印鑑卡      │原審卷第三│３│２│存摺    │原判決編號│
│  　│銀行內湖│存款│000-00-000│      │        │            │三五頁    │  │  │金融卡  │三一　    │
│  　│分行    │    │92-8      │      │        ├──────┼─────┼─┼─┤        │      　　│
│  　│        │    │          │      │        │金融卡登記簿│原審卷第三│０│１│　　　  │      　　│
│  　│        │    │          │      │        │            │三七頁    │  │  │        │      　　│
│  　│        │    │          │      │        ├──────┼─────┼─┼─┤        │      　　│
│  　│        │    │          │      │        │使用金融卡約│原審卷第三│１│２│        │      　　│
│  　│        │    │          │      │        │定書        │三八頁    │  │  │        │      　　│
├──┼────┼──┼─────┼───┼────┼──────┼─────┼─┼─┼────┼─────┤
│八　│上海商業│活期│郭書亨    │蔡佩元│84.05.24│金融卡申請書│原審卷第二│１│１│存摺    │原判決編號│
│  　│儲蓄銀行│存款│0000000000│      │        │            │四五頁    │  │  │        │十六　    │
│  　│蘆洲分行│    │7589      │      │        ├──────┼─────┼─┼─┤        │      　　│
│  　│        │    │          │      │        │印鑑卡      │本院上更一│２│２│金融卡  │      　　│
│    │        │    │          │      │        │            │卷(二)第九十│  │  │        │      　　│
│    │        │    │          │      │        │            │八頁      │  │  │        │          │
├──┼────┼──┼─────┼───┼────┼──────┼─────┼─┼─┼────┼─────┤
│九　│中華商業│活期│嚴智仁    │      │84.06.12│印鑑卡      │原審卷第二│２│３│存摺    │１、原判決│
│  　│銀行三重│存款│000-00-000│      │        │            │五六頁    │  │  │        │    編號十│
│  　│分行    │    │307-6-00（│      │        ├──────┼─────┼─┼─┤        │    八    │
│  　│        │    │備註２）  │      │        │金融卡申請暨│原審卷第二│２│２│金融卡  │２、原判決│
│  　│        │    │          │      │        │約定書      │六一頁    │  │  │        │    誤寫活│
│    │        │    │          │      │        ├──────┼─────┼─┼─┤        │    儲帳號│
│    │        │    │          │      │        │全行收付約定│原審卷第二│３│２│        │    為1700│
│    │        │    │          │      │        │書          │六二頁    │  │  │        │    003076│
│    │        ├──┼─────┤蔡佩元├────┼──────┼─────┼─┼─┤        │    00    │
│    │        │支票│嚴智仁    │      │84.06.15│開戶申請書  │本院上更一│２│２│        │３、原判決│
│    │        │存款│000-00-000│      │        │            │卷(二)第一０│  │  │        │    未予記│
│    │        │（備│121-0-00（│      │        │            │四頁      │  │  │        │    載支票│
│    │        │註３│備註４）  │      │        │            │          │  │  │        │    存款帳│
│    │        │）  │          │      │        │            │          │  │  │        │    戶    │
│    │        │    │          │      │        │            │          │  │  │        │４、八十五│
│    │        │    │          │      │        │            │          │  │  │        │    年元月│
│    │        │    │          │      │        │            │          │  │  │        │    十二日│
│    │        │    │          │      │        │            │          │  │  │        │    被列為│
│    │        │    │          │      │        │            │          │  │  │        │    拒絕往│
│    │        │    │          │      │        │            │          │  │  │        │    來戶，│
│    │        │    │          │      │        │            │          │  │  │        │    退票次│
│    │        │    │          │      │        │            │          │  │  │        │    數計六│
│    │        │    │          │      │        │            │          │  │  │        │    十一次│
│    │        │    │          │      │        │            │          │  │  │        │    。【本│
│    │        │    │          │      │        │            │          │  │  │        │    院上更│
│    │        │    │          │      │        │            │          │  │  │        │    一卷(二)│
│    │        │    │          │      │        │            │          │  │  │        │    第一０│
│    │        │    │          │      │        │            │          │  │  │        │    ０頁】│
├──┼────┼──┼─────┼───┼────┼──────┼─────┼─┼─┼────┼─────┤
│十　│新竹國際│活期│嚴智仁    │蔡佩元│84.06.12│印鑑卡      │原審卷第二│１│１│存摺    │１、原判決│
│  　│商業銀行│存款│0000000000│      │        │            │七一頁    │  │  │        │    編號二│
│  　│（原新竹│    │0         │      │        ├──────┼─────┼─┼─┤        │    十    │
│  　│區中小企│    │（備註２）│      │        │金融卡約定書│原審卷第二│１│２│        │２、原判決│
│  　│業銀行）│    │          │      │        │及領卡啟用申│七二頁    │  │  │        │    誤寫帳│
│    │台北分行│    │          │      │        │請書        │          │  │  │        │    號為  │
│    │        │    │          │      │        │            │          │  │  │        │    682000│
│    │        │    │          │      │        │            │          │  │  │        │    000916│
│    │        │    │          │      │        │            │          │  │  │        │    0     │
├──┼────┼──┼─────┼───┼────┼──────┼─────┼─┼─┼────┼─────┤
│十一│誠泰商業│活期│鄭國楨    │乙　○│84.06.14│印鑑卡      │原審卷第二│１│１│存摺    │原判決編號│
│  　│銀行公益│存款│0051-13   │      │        │            │０七頁    │  │  │金融卡  │十　　    │
│  　│分行（原│    │0000000-0 │      │        ├──────┼─────┼─┼─┤代收票據│      　　│
│  　│台中市第│    │          │      │        │金融卡申請書│本院上更一│２│１│送件簿  │      　　│
│  　│八信用合│    │          │      │        ├──────┤卷(二)第一二├─┼─┤        │      　　│
│  　│作社公益│    │          │      │        │金融卡領用收│五、一二六│１│１│        │      　　│
│  　│分社）  │    │          │      │        │據          │頁        │  │  │        │      　　│
├──┼────┼──┼─────┼───┼────┼──────┼─────┼─┼─┼────┼─────┤
│十二│寶華商業│活期│嚴智仁    │蔡佩元│84.06.23│印鑑卡      │原審卷第二│１│１│存摺    │原判決編號│
│  　│銀行（原│存款│0000000000│      │        │            │六三頁後  │  │  │金融卡  │十九      │
│  　│泛亞商業│    │16        │      │        ├──────┼─────┼─┼─┤        │          │
│    │銀行）蘆│    │          │      │        │約定書      │本院上更一│２│２│        │          │
│  　│洲分行  │    │          │      │        ├──────┤卷(二)第二二├─┼─┤        │      　　│
│  　│        │    │          │      │        │金融卡申請書│三、二二八│１│２│        │      　　│
│    │        │    │          │      │        │            │頁        │  │  │        │          │
├──┼────┼──┼─────┼───┼────┼──────┼─────┼─┼─┼────┼─────┤
│十三│上海商業│活期│張家隆    │蔡佩元│84.06.30│印鑑卡      │原審卷第二│２│１│存摺    │原判決編號│
│  　│儲蓄銀行│存款│00-00000- │      │        │            │八十頁    │  │  │金融卡  │二二      │
│  　│南京東路│    │000000-0  │      │        ├──────┼─────┼─┼─┤        │          │
│  　│分行    │    │          │      │        │申請書      │原審卷第二│３│２│        │          │
│  　│        │    │          │      │        │            │八一頁後  │  │  │        │      　　│
├──┼────┼──┼─────┼───┼────┼──────┼─────┼─┼─┼────┼─────┤
│十四│花蓮區中│活期│張家隆    │蔡佩元│84.06.30│印鑑卡      │原審卷第二│２│２│存摺    │原判決編號│
│  　│小企業銀│存款│0000000000│      │        │            │七六頁    │  │  │金融卡  │二一      │
│  　│行台北分│    │5709      │      │        ├──────┼─────┼─┼─┤        │          │
│  　│行      │    │          │      │        │金融卡領用申│本院上更一│２│１│        │          │
│  　│        │    │          │      │        │請書兼登錄單│卷(二)第一四│  │  │        │          │
│    │        │    │          │      │        │            │七頁      │  │  │        │          │
├──┼────┼──┼─────┼───┼────┼──────┼─────┼─┼─┼────┼─────┤
│十五│陽信商業│活期│張家隆    │蔡佩元│84.07.07│印鑑卡      │原審卷第三│１│１│存摺    │原判決編號│
│  　│銀行南京│存款│0000-00000│      │        │            │五一頁    │  │  │金融卡  │三        │
│  　│分行（原│    │1-1       │      │        ├──────┤          ├─┼─┤票據代收│          │
│  　│陽明山信│    │          │      │        │金融卡申請暨│          │１│１│簿      │          │
│  　│用合作社│    │          │      │        │約定、金融卡│          ├─┼─┤        │          │
│    │南京分社│    │          │      │        │片與密碼收妥│          │１│１│        │          │
│    │）      │    │          │      │        │確認書      │          │  │  │        │          │
├──┼────┼──┼─────┼───┼────┼──────┼─────┼─┼─┼────┼─────┤
│十六│上海商業│活期│嚴智仁    │蔡佩元│84.07.17│印鑑卡      │原審卷第二│２│２│存摺    │原判決編號│
│  　│儲蓄銀行│存款│0000000000│      │        │            │四八頁    │  │  │金融卡  │十七      │
│  　│三重分行│    │196-7     │      │        ├──────┼─────┼─┼─┤        │          │
│  　│        │    │          │      │        │申請書      │原審卷第二│２│３│        │          │
│  　│        │    │          │      │        │            │五０頁    │  │  │        │          │
├──┼────┼──┼─────┼───┼────┼──────┼─────┼─┼─┼────┼─────┤
│十七│中華商業│活期│林錦輝    │阿　豐│84.08.07│印鑑卡      │原審卷第一│２│４│存摺    │１、原判決│
│  　│銀行儲蓄│存款│000-00-000│      │        │            │五七、一五│  │  │金融卡  │    編號四│
│  　│部      │    │400-8-00  │      │        │            │八頁      │  │  │支票（明│２、支票存│
│    │        ├──┼─────┤      ├────┼──────┼─────┼─┼─┤細見附表│　　款帳戶│
│    │        │支票│林錦輝    │      │84.08.16│開戶申請書  │原審卷第一│２│１│四）    │  　經本院│
│    │        │存款│1207-1    │      │        │            │六一頁    │  │  │        │    函查結│
│    │        │（備│          │      │        ├──────┼─────┼─┼─┤        │    果有回│
│    │        │註２│          │      │        │約定書      │原審卷第一│２│３│        │    籠之支│
│    │        │）  │          │      │        │            │六二頁    │  │  │        │    票【本│
│    │        │    │          │      │        ├──────┼─────┼─┼─┤        │    院卷(一)│
│    │        │    │          │      │        │印鑑卡      │原審卷第一│３│２│        │    第三八│
│    │        │    │          │      │        │            │六四、一六│  │  │        │    六頁、│
│    │        │    │          │      │        │            │五頁      │  │  │        │    卷二第│
│    │        │    │          │      │        │            │          │  │  │        │    九九頁│
│    │        │    │          │      │        │            │          │  │  │        │    】    │
│    │        │    │          │      │        │            │          │  │  │        │　        │
├──┼────┼──┼─────┼───┼────┼──────┼─────┼─┼─┼────┼─────┤
│十八│大眾商業│活期│林錦輝    │阿　豐│84.08.07│印鑑卡      │原審卷第一│１│２│存摺    │１、原判決│
│  　│銀行台北│存款│000-00-000│      │        │            │七七頁    │  │  │金融卡  │    編號五│
│  　│分行    │    │352-6（備 │      │        ├──────┼─────┼─┼─┤支票（明│２、原判決│
│  　│        │    │註２）    │      │        │金融卡申請暨│原審卷第一│３│１│細見附表│　　誤寫支│
│    │        │    │          │      │        │約定書      │七九頁    │  │  │四）    │  　票存款│
│  　│        │    │          │      │        ├──────┤          ├─┼─┤　　    │    帳號為│
│    │        │    │          │      │        │金融卡啟用書│          │２│１│        │　　008100│
│    │        ├──┼─────┤      ├────┼──────┼─────┼─┼─┤        │    05117 │
│    │        │支票│林錦輝    │      │84.08.22│開戶申請書  │原審卷第一│１│１│        │３、支票存│
│    │        │存款│0000000000│      │        │            │六九頁    │  │  │        │    款帳戶│
│    │        │（備│117       │      │        ├──────┼─────┼─┼─┤        │    經本院│
│    │        │註３│          │      │        │約定書      │原審卷第一│２│１│        │    函查結│
│    │        │）  │          │      │        │            │七０頁    │  │  │        │    果有回│
│    │        │    │          │      │        ├──────┼─────┼─┼─┤        │    籠之支│
│    │        │    │          │      │        │印鑑卡      │原審卷第第│２│３│        │    票【本│
│    │        │    │          │      │        │            │一七二頁  │  │  │        │    院卷(一)│
│    │        │    │          │      │        │            │          │  │  │        │    第四０│
│    │        │    │          │      │        │            │          │  │  │        │    五頁】│
│    │        │    │          │      │        │            │          │  │  │        │          │
├──┼────┼──┼─────┼───┼────┼──────┼─────┼─┼─┼────┼─────┤
│十九│華僑銀行│活期│賴永宗    │乙　○│84.08.25│印鑑卡      │原審卷第三│３│４│存摺    │原判決編號│
│  　│光復分行│存款│0000000000│      │        │            │二五頁    │  │  │金融卡  │二九　    │
│  　│（原儲蓄│    │3720      │      │        ├──────┼─────┼─┼─┤        │      　　│
│  　│部）    │    │          │      │        │金融卡領用收│原審卷第三│１│１│　　　  │      　　│
│  　│        │    │          │      │        │據暨啟用登錄│二七頁    │  │  │        │      　　│
│    │        │    │          │      │        │申請書      │          │  │  │        │          │
│  　│        │    │          │      │        ├──────┼─────┼─┼─┤        │      　　│
│  　│        │    │          │      │        │金融卡約定書│原審卷第三│２│３│        │      　　│
│  　│        │    │          │      │        │            │二八頁（含│  │  │        │      　　│
│    │        │    │          │      │        │            │內頁）    │  │  │        │          │
├──┼────┼──┼─────┼───┼────┼──────┼─────┼─┼─┼────┼─────┤
│二十│華泰商業│活期│張敏華    │蔡佩元│84.08.28│金融卡領用申│原審卷第一│２│３│存摺    │１、原判決│
│★　│銀行光復│存款│000-00-00 │      │        │請書        │四四頁    │  │  │金融卡  │    編號一│
│  　│分行（原│    │00000000-0│      │        ├──────┼─────┼─┼─┤支票（明│２、原判決│
│  　│台北市第│    │          │      │        │印鑑卡      │原審卷第一│２│５│細見附表│　　誤寫金│
│  　│二信用合│    │          │      │        │            │四五頁    │  │  │四）    │  　融機構│
│    │作社光復├──┼─────┤      ├────┼──────┼─────┼─┼─┤        │    名稱為│
│    │分社）（│支票│張敏華    │      │84.09.07│開戶申請書  │偵查卷第二│２│２│        │    台北市│
│    │備註２）│存款│0000000000│      │        │            │二一頁    │  │  │        │    第三信│
│    │        │（備│04-7      │      │        ├──────┼─────┼─┼─┤        │    用合作│
│    │        │註３│          │      │        │印鑑卡      │偵查卷第二│２│３│        │    社    │
│    │        │）  │          │      │        │            │二三頁    │  │  │        │３、支票存│
│    │        │    │          │      │        ├──────┼─────┼─┼─┤        │    款帳戶│
│    │        │    │          │      │        │支票領取證  │偵查卷第二│０│３│        │    經本院│
│    │        │    │          │      │        │            │二四頁    │  │  │        │    函查結│
│    │        │    │          │      │        │            │          │  │  │        │    果有回│
│    │        │    │          │      │        │            │          │  │  │        │    籠之支│
│    │        │    │          │      │        │            │          │  │  │        │    票【本│
│    │        │    │          │      │        │            │          │  │  │        │    院卷(一)│
│    │        │    │          │      │        │            │          │  │  │        │    第四七│
│    │        │    │          │      │        │            │          │  │  │        │    四頁】│
│    │        │    │          │      │        │            │          │  │  │        │★甲○○加│
│    │        │    │          │      │        │            │          │  │  │        │  入      │
├──┼────┼──┼─────┼───┼────┼──────┼─────┼─┼─┼────┼─────┤
│二一│萬泰商業│活期│張敏華    │蔡佩元│84.08.28│業務往來申請│原審卷第一│３│３│存摺    │1.原判決編│
│    │銀行東台│存款│0000000000│      │        │書          │五二頁    │  │  │金融卡　│  號二    │
│    │北分行  │    │00        │      │        │            │          │  │  │支票（明│2.支票存款│
│    │        ├──┼─────┤      ├────┼──────┼─────┼─┼─┤細見附表│  帳戶經本│
│    │        │支票│張敏華    │      │84.09.18│印鑑卡      │原審卷第一│２│２│四）    │  院函查結│
│    │        │存款│0000000000│      │        │            │五一頁    │  │  │        │  果有回籠│
│    │        │（備│07        │      │        ├──────┼─────┼─┼─┤        │  之支票【│
│    │        │註２│          │      │        │開戶申請書  │原審卷第一│２│１│        │  本院卷(一)│
│    │        │）  │          │      │        │            │五三頁    │  │  │        │  第五００│
│    │        │    │          │      │        │            │          │  │  │        │  頁、卷二│
│    │        │    │          │      │        │            │          │  │  │        │  第一０八│
│    │        │    │          │      │        │            │          │  │  │        │  頁      │
├──┼────┼──┼─────┼───┼────┼──────┼─────┼─┼─┼────┼─────┤
│二二│安泰商業│活期│陳威智    │阿　豐│84.08.28│印鑑卡      │原審卷第三│３│３│存摺    │原判決編號│
│    │銀行龍安│存款│0000-000-0│      │        │            │一一頁、三│  │  │        │二七      │
│    │分行（原│    │04531-5   │      │        │            │一二頁    │  │  │        │          │
│    │台北市第│    │          │      │        │            │          │  │  │        │          │
│    │七信用合│    │          │      │        │            │          │  │  │        │          │
│    │作社龍安│    │          │      │        │            │          │  │  │        │          │
│    │分社）  │    │          │      │        │            │          │  │  │        │          │
├──┼────┼──┼─────┼───┼────┼──────┼─────┼─┼─┼────┼─────┤
│二三│日盛國際│活期│陳威智    │阿　豐│84.08.28│金融卡領取憑│原審卷第一│１│１│存摺    │1.原判決編│
│    │商業銀行│存款│000-00-000│      │        │條暨啟用登錄│九四頁    │  │  │金融卡　│  號七    │
│    │（原寶島│    │454-4-00  │      │        │申請書      │          │  │  │支票（明│2.原判決誤│
│    │商業銀行│    │（備註２）│      │        ├──────┼─────┼─┼─┤細見附表│  寫活儲帳│
│    │）松山分│    │          │      │        │金融卡申請暨│原審卷第一│１│２│四）    │  號為0120│
│    │行      │    │          │      │        │約定書      │九五頁    │  │  │        │  00000000│
│    │        │    │          │      │        ├──────┼─────┼─┼─┤        │  0誤寫支 │
│    │        │    │          │      │        │印鑑卡      │本院上更一│１│２│        │  票帳號為│
│    │        │    │          │      │        ├──────┤卷(二)第一七├─┼─┤        │  00000000│
│    │        │    │          │      │        │全行收付約定│一、一七二│１│１│        │  4300    │
│    │        │    │          │      │        │書          │頁        │  │  │        │3.支票存款│
│    │        ├──┼─────┤      ├────┼──────┼─────┼─┼─┤        │  帳戶經本│
│    │        │支票│陳威智    │      │84.10.14│建檔登錄單  │原審卷第一│２│０│        │  院函查解│
│    │        │存款│0000000000│      │        │            │九一頁    │  │  │        │  果有回籠│
│    │        │（備│4300      │      │        ├──────┼─────┼─┼─┤        │  之支票【│
│    │        │註３│（備註２）│      │        │開戶申請書  │本院上更一│１│１│        │  本院卷(一)│
│    │        │）  │          │      │        ├──────┤卷(二)第一七├─┼─┤        │  第五０九│
│    │        │    │          │      │        │支票存款往來│三、一七四│３│２│        │  頁】    │
│    │        │    │          │      │        │約定書      │頁        │  │  │        │          │
├──┼────┼──┼─────┼───┼────┼──────┼─────┼─┼─┼────┼─────┤
│二四│聯邦商業│活期│游嘉宏    │劉　Ｙ│84.08.29│印鑑卡      │原審卷第二│２│２│存摺　  │1.原判決編│
│    │銀行雙和│存款│0000000000│      │        │            │一一頁　  │  │  │金融卡  │  號十一  │
│    │分行    │    │5-9       │      │        ├──────┼─────┼─┼─┤支票存款│2.原判決誤│
│    │        │    │（備註２）│      │        │領用金融卡申│本院上更一│１│１│往來簿  │  寫活儲帳│
│    │        │    │          │      │        │請書及約定書│卷(二)第一七│  │  │支票（明│  號為0215│
│    │        │    │          │      │        │            │九頁      │  │  │        │          │
│    │        ├──┼─────┤      ├────┼──────┼─────┼─┼─┤細見附表│  0000000 │
│    │        │支票│游嘉宏    │      │84.09.05│印鑑卡      │原審卷第二│２│２│四）    │3.支票存款│
│    │        │存款│0000000000│      │        │            │一一頁    │  │  │        │  帳戶經本│
│    │        │（備│37        │      │        ├──────┼─────┼─┼─┤        │  院函查結│
│    │        │註３│　        │      │        │開戶申請及約│本院上更一│２│１│        │  果有回籠│
│    │        │）  │          │      │        │定書        │卷(二)第一八│  │  │        │  之支票【│
│    │        │    │          │      │        │            │０頁      │  │  │        │  本院卷(一)│
│    │        │    │          │      │        │            │          │  │  │        │  第五一四│
│    │        │    │          │      │        │            │          │  │  │        │  頁】    │
├──┼────┼──┼─────┼───┼────┼──────┼─────┼─┼─┼────┼─────┤
│二五│臺灣銀行│綜合│游嘉宏    │劉　Ｙ│84.08.29│印鑑卡      │本院上更一│１│１│存摺    │原判決編號│
│    │民生分行│存款│0000000000│      │        ├──────┤卷(二)第一八├─┼─┤金融卡　│三三      │
│    │        │    │74        │      │        │約定書      │四、一八五│１│１│        │          │
│    │        │    │          │      │        ├──────┤頁        ├─┼─┤        │          │
│    │        │    │          │      │        │金融卡領用申│          │２│２│        │          │
│    │        │    │          │      │        │請書        │          │  │  │        │          │
├──┼────┼──┼─────┼───┼────┼──────┼─────┼─┼─┼────┼─────┤
│二六│第一商業│活期│陳威智    │阿　豐│84.08.29│印鑑卡      │原審卷第二│３│１│存摺    │原判決編號│
│    │銀行長春│存款│0000000000│      │        │            │九二頁    │  │  │金融卡　│二三      │
│    │分行    │    │1         │      │        ├──────┼─────┼─┼─┤        │          │
│    │        │    │          │      │        │金融卡申請暨│原審卷第二│３│３│        │          │
│    │        │    │          │      │        │約定書      │九三頁    │  │  │        │          │
│    │        │    │          │      │        ├──────┼─────┼─┼─┤        │          │
│    │        │    │          │      │        │全行代付款申│原審卷第二│２│１│        │          │
│    │        │    │          │      │        │請兼約定書  │九四頁    │  │  │        │          │
├──┼────┼──┼─────┼───┼────┼──────┼─────┼─┼─┼────┼─────┤
│二七│聯邦商業│活期│陳威智    │阿　豐│84.08.29│印鑑卡　　　│原審卷第二│３│２│存摺    │原判決編號│
│    │銀行三重│存款│0000000000│      │        │            │九七頁    │  │  │金融卡  │二四      │
│    │分行    │    │1-4       │      │        │            │          │  │  │        │          │
├──┼────┼──┼─────┼───┼────┼──────┼─────┼─┼─┼────┼─────┤
│二八│中國信託│活期│陳威智    │阿　豐│84.08.29│約定書      │原審卷第三│１│１│存摺    │原判決編號│
│    │商業銀行│存款│0000000000│      │        │            │０二頁　　│  │  │金融卡  │二五      │
│    │三重分行│    │020       │      │        ├──────┼─────┼─┼─┤        │          │
│    │        │    │          │      │        │印鑑卡　　　│原審卷第三│２│２│        │          │
│    │        │    │          │      │        │            │０三頁    │  │  │        │          │
├──┼────┼──┼─────┼───┼────┼──────┼─────┼─┼─┼────┼─────┤
│二九│大眾商業│活期│游嘉宏    │劉　Ｙ│84.08.31│印鑑卡      │偵查卷第二│２│３│存摺    │原判決編號│
│    │銀行三重│存款│000-00-000│      │        │            │六三頁    │  │  │金融卡  │三四      │
│    │分行　　│    │10-5      │      │        ├──────┼─────┼─┼─┤        │          │
│    │        │    │          │      │        │金融卡申請書│本院上更一│４│２│        │          │
│    │        │    │          │      │        │及啟用書    │卷(二)第一九│  │  │        │          │
│    │        │    │          │      │        │            │八頁      │  │  │        │          │
├──┼────┼──┼─────┼───┼────┼──────┼─────┼─┼─┼────┼─────┤
│三十│台中商業│活期│陳威智    │阿　豐│84.09.11│金融卡申請暨│本院上更一│１│２│存摺    │1.原判決編│
│    │銀行（原│存款│0000000000│      │        │約定書      │卷(二)第二０│  │  │支票（明│  號八    │
│    │台中區中│    │33        │      │        │            │０、二０一│  │  │細見附表│2.原判決誤│
│    │小企業銀│    │（備註２）│      │        ├──────┤頁        ├─┼─┤四）    │  寫活儲帳│
│    │行）台北│    │          │      │        │印鑑卡      │          │１│２│        │  號為9220│
│    │分行    │    │          │      │        │            │　        │  │  │        │          │
│    │        ├──┼─────┤      │        ├──────┼─────┼─┼─┤        │  000223，│
│    │        │支票│陳威智    │      │        │印鑑卡      │原審卷第二│１│２│        │  誤寫支票│
│    │        │存款│0000000000│      │        │            │００頁    │  │  │        │  帳號為92│
│    │        │（備│571       │      │        ├──────┼─────┼─┼─┤        │  00000000│
│    │        │註３│（備註２）│      │        │開戶申請書  │原審卷第二│１│０│        │  1       │
│    │        │）  │          │      │        │            │０一頁    │  │  │        │3.支票存款│
│    │        │    │          │      │        │            │          │  │  │        │  帳戶經本│
│    │        │    │          │      │        │            │          │  │  │        │  院函查結│
│    │        │    │          │      │        │            │          │  │  │        │  果有回籠│
│    │        │    │          │      │        │            │          │  │  │        │  之支票【│
│    │        │    │          │      │        │            │          │  │  │        │  本卷(一)第│
│    │        │    │          │      │        │            │          │  │  │        │  五四六頁│
│    │        │    │          │      │        │            │          │  │  │        │  】      │
├──┼────┼──┼─────┼───┼────┼──────┼─────┼─┼─┼────┼─────┤
│三一│高雄區中│活期│陳威智    │阿　豐│84.09.12│印鑑卡      │原審卷第一│１│２│存摺    │原判決編號│
│    │小企業銀│存款│000-000-00│      │        │            │八二頁    │  │  │金融卡  │六        │
│    │行台北分│    │00177-8   │      │        ├──────┼─────┼─┼─┤代收款項│          │
│    │行      │    │          │      │        │金融卡領用收│原審卷第一│１│１│紀錄簿  │          │
│    │        │    │          │      │        │據暨啟用登錄│八三頁    │  │  │        │          │
│    │        │    │          │      │        │申請書      │          │  │  │        │          │
│    │        │    │          │      │        ├──────┼─────┼─┼─┤        │          │
│    │        │    │          │      │        │金融卡申請登│原審卷第一│２│１│        │          │
│    │        │    │          │      │        │錄單        │八四頁    │  │  │        │          │
│    │        │    │          │      │        ├──────┼─────┼─┼─┤        │          │
│    │        │    │          │      │        │金融卡約定書│原審卷第一│２│１│        │          │
│    │        │    │          │      │        │            │八五頁    │  │  │        │          │
│    │        │    │          │      │        ├──────┼─────┼─┼─┤        │          │
│    │        │    │          │      │        │各項作業申請│偵查卷第二│１│１│        │          │
│    │        │    │          │      │        │登錄單      │五三頁    │  │  │        │          │
├──┼────┼──┼─────┼───┼────┼──────┼─────┼─┼─┼────┼─────┤
│三二│台灣中小│活期│游嘉宏    │劉　Ｙ│84.09.12│印鑑卡      │原審卷第二│２│２│存摺    │1.原判決編│
│    │企業銀行│存款│0000000000│      │        │            │一七頁    │  │  │支票（明│  號十二  │
│    │松山分行│    │2         │      │        ├──────┼─────┼─┼─┤細見附表│2.支票帳戶│
│    │        │    │          │      │        │金融卡申請書│原審卷第二│２│２│四）    │  經本院函│
│    │        │    │          │      │        │暨啟用書    │一九頁    │  │  │        │  查結果有│
│    │        │    │          │      │        ├──────┼─────┼─┼─┤        │  回籠之支│
│    │        │    │          │      │        │全行收付申請│本院上更一│２│１│        │  票【本院│
│    │        │    │          │      │        │書          │卷(二)第二０│  │  │        │  卷(一)第五│
│    │        │    │          │      │        │            │八頁      │  │  │        │          │
│    │        ├──┼─────┤      ├────┼──────┼─────┼─┼─┤        │  五四頁】│
│    │        │支票│游嘉宏    │      │84.09.27│印鑑卡      │原審卷第二│２│２│        │          │
│    │        │存款│02742-5   │      │        │            │一四頁    │  │  │        │          │
│    │        │（備│          │      │        ├──────┼─────┼─┼─┤        │          │
│    │        │註２│          │      │        │開戶申請書  │原審卷第二│１│２│        │          │
│    │        │）  │          │      │        │            │一五頁    │  │  │        │          │
│    │        │    │          │      │        ├──────┼─────┼─┼─┤        │          │
│    │        │    │          │      │        │約定書      │原審卷第二│２│１│        │          │
│    │        │    │          │      │        │            │一六頁    │  │  │        │          │
├──┼────┼──┼─────┼───┼────┼──────┼─────┼─┼─┼────┼─────┤
│三三│臺灣土地│綜合│游嘉宏    │劉　Ｙ│84.10.20│印鑑卡      │原審卷第二│２│２│存摺    │1.原判決編│
│    │銀行東台│存款│000-000-00│      │        ├──────┤二三頁    ├─┼─┤支票（明│  號十三  │
│    │北分行  │    │104-1     │      │        │約定書      │          │１│２│細見附表│2.原判決誤│
│    │        ├──┼─────┤      ├────┼──────┼─────┼─┼─┤四）    │  寫綜合存│
│    │        │支票│游嘉宏    │      │84.10.24│約定書      │原審卷第二│２│１│        │  款帳號為│
│    │        │存款│0000000000│      │        │            │二五頁    │  │  │        │  00000000│
│    │        │（備│44        │      │        ├──────┼─────┼─┼─┤        │  041     │
│    │        │註３│          │      │        │開戶申請書　│原審卷第二│２│１│        │3.支票帳戶│
│    │        │）  │          │      │        │            │二六頁    │  │  │        │  經本院函│
│    │        │    │          │      │        │            │          │  │  │        │  查結果無│
│    │        │    │          │      │        │            │          │  │  │        │  帳務往來│
│    │        │    │          │      │        │            │          │  │  │        │  【本院上│
│    │        │    │          │      │        │            │          │  │  │        │  更一卷(一)│
│    │        │    │          │      │        │            │          │  │  │        │  第七十八│
│    │        │    │          │      │        │            │          │  │  │        │  頁】    │
├──┼────┼──┼─────┼───┼────┼──────┼─────┼─┼─┼────┼─────┤
│三四│臺灣土地│活期│眾特企業有│阿　豐│84.10.20│印鑑卡      │原審卷第二│０│２│存摺    │1.原判決編│
│    │銀行東台│存款│限公司    │      │        │            │三四頁    │  │  │支票（明│  號十五  │
│    │北分行　│    │陳威智    │      │        │            │          ├─┼─┤細見附表│2.支票帳戶│
│    │        │    │000-000-00│      │        │            │          │１│２│四）    │  經本院函│
│    │        │    │017-5     │      │        │            │          │  │  │        │  查結果無│
│    │        ├──┼─────┤      │        ├──────┼─────┼─┼─┤        │  帳務往來│
│    │        │支票│眾特企業有│      │        │約定書      │原審卷第二│  │２│        │  【本院上│
│    │        │存款│限公司    │      │        │            │三六頁    │１│２│        │  更一卷(一)│
│    │        │（備│陳威智    │      │        ├──────┼─────┼─┼─┤        │  第七十八│
│    │        │註２│0000000000│      │        │開戶申請書  │原審卷第二│  │２│        │  頁】    │
│    │        │）  │75        │      │        │            │四０頁　  │２│２│        │          │
└──┴────┴──┴─────┴───┴────┴──────┴─────┴─┴─┴────┴─────┘
附表四　扣案支票明細
┌──┬─────────┬───────┬───┬─────────────┬─────────────┐
│編號│　行　庫　名　稱　│　帳　　　號　│申請人│　　申請支票本數及明細　　│　扣　案　支　票　明　細  │
├──┼─────────┼───────┼───┼─────────────┼─────────────┤
│十七│中華商業銀行儲蓄部│1207-1        │林錦輝│AB0000000－AB0000000(25張)│AB0043(466、469、471、474)│
│    │                  │              │      │AB0000000－AB0000000(25張)│AB0044(287、294、295、298 │
│    │                  │              │      │AB0000000－AB0000000(50張)│、299、300)               │
│    │  　　　　　　　　│　　　        │　　　│計三本                    │AB0098(354、357、358、362 │
│    │                  │              │      │                          │、363、366、369、371、375 │
│    │                  │              │      │                          │、378-380、384、386、387、│
│    │                  │              │      │                          │389-391、394、396-400)　　│
├──┼─────────┼───────┼───┼─────────────┼─────────────┤
│十八│大眾商業銀行      │000000000000  │林錦輝│AI0000000－AI0000000(25張)│AI3157(918、919、921、924)│
│    │台北分行          │              │      │AI0000000－AI0000000(25張)│AI3158(237、242、244、246 │
│    │                  │              │      │AI0000000－AI0000000(50張)│、249、250)               │
│　　│　　　　　　　　　│              │      │計三本                    │AI3182(004、007、008、012 │
│    │　　　　　　      │              │      │                          │、013、016、019、021、025 │
│    │                  │              │      │                          │、028-030、034、036、037、│
│    │                  │              │      │                          │039-041、044、046-050)    │
│    │                  │              │      │                          │計34張                    │
├──┼─────────┼───────┼───┼─────────────┼─────────────┤
│二十│華泰商業銀行光復分│000000000004-7│張敏華│NC0000000－NC0000000(25張)│NC1025(114、119、122、124 │
│    │行（原台北市第二信│              │      │NC0000000－NC0000000(25張)│、125)                    │
│　　│用合作社光復分社）│              │　　　│NC0000000－NC0000000(25張)│NC1025(328、334、340、345 │
│    │　　　　　　　　　│              │      │計三本                    │、347、349、350)          │
│    │  　              │              │      │                          │NC1025(602、603、605、607 │
│    │                  │              │      │                          │、609、611、612、614、615-│
│    │                  │              │      │                          │625)計30張                │
├──┼─────────┼───────┼───┼─────────────┼─────────────┤
│二一│萬泰商業銀行      │000000000007  │張敏華│CA0000000－CA0000000(25張)│CA0017(008、012、019、022-│
│　　│東台北分行　　　　│              │      │CA0000000－CA0000000(25張)│024)                      │
│    │　　　　　　　    │              │      │計二本                    │CA0017(530、532、538、541 │
│    │                  │              │      │                          │、542、547、549、550)　　 │
│    │                  │              │      │                          │計14張                    │
├──┼─────────┼───────┼───┼─────────────┼─────────────┤
│二三│日盛國際商業銀行（│00000000004300│陳威智│CA0000000－CA0000000(25張)│CA2254(351、354、355、357 │
│    │原寶島商業銀行）松│              │　　　│一本                      │、360、361、364、365、366 │
│    │山分行            │              │      │                          │、368、369、372-375)計15張│
├──┼─────────┼───────┼───┼─────────────┼─────────────┤
│二四│聯邦商業銀行      │000000000037  │游嘉宏│UA0000000－UA0000000(25張)│UA4431(360、364、369、372 │
│    │雙和分行          │              │      │UA0000000－UA0000000(25張)│、374、375)， UA4432(276、│
│　　│　　　　　　　　　│　　　　　　  │　　　│UA0000000－UA0000000(50張)│278、284、290、295、297、2│
│    │　　　　　　      │              │      │計三本                    │99)，UA4456(953、955、957 │
│    │　                │              │      │                          │、958、960-965、967-999)、│
│    │                  │              │      │                          │UA0000000計56張           │
├──┼─────────┼───────┼───┼─────────────┼─────────────┤
│三十│台中商業銀行（原台│0000000000571 │陳威智│0000000－0000000(100張)   │0042(306、311、315、320、 │
│　　│中區中小企業銀行）│　　　　　　　│　　　│一本                      │325、331、332、336、339、 │
│    │台北分行　　　　　│              │      │                          │343、345、346、348-399)、 │
│    │　　　　          │              │      │                          │0000000計65張             │
├──┼─────────┼───────┼───┼─────────────┼─────────────┤
│三二│台灣中小企業銀行  │02742-5　　　 │游嘉宏│AN0000000－AN0000000(25張)│AN0648(378、384、389、391 │
│    │松山分行          │              │      │AN0000000－AN0000000(25張)│、394、397-399)           │
│　　│　　　　　　　　　│　　　　      │　　　│計二本                    │AN0648(801、804、805、807 │
│    │　　　　          │              │      │                          │、810、811、814-816、818、│
│    │                  │              │      │                          │819、822-825)計23張       │
├──┼─────────┼───────┼───┼─────────────┼─────────────┤
│三三│臺灣土地銀行　　　│000000000044  │游嘉宏│DQ0000000－DQ0000000(25張)│DQ0000000－DQ0000000計25張│
│    │東台北分行        │              │      │一本　　　　　　　        │                          │
├──┼─────────┼───────┼───┼─────────────┼─────────────┤
│三四│臺灣土地銀行      │000000000075  │眾特企│DQ0000000－DQ0000000(25張)│DQ0000000－DQ0000000計25張│
│　　│東台北分行　　　　│  　　　　　  │業有限│一本　　　　              │                          │
│    │　　　　　        │              │公司  │                          │                          │
│    │                  │              │陳威智│                          │                          │
└──┴─────────┴───────┴───┴─────────────┴─────────────┘
附表五　扣案已簽發（尚未使用）之支票明細
┌──┬───────────┬───────┬─────┬───┬───┬──┐
│編號│　　行　庫　名　稱　　│戶　名　帳　號│　票　號　│日　期│金　額│簽章│
├──┼───────────┼───────┼─────┼───┼───┼──┤
│十七│中華商業銀行儲蓄部    │林錦輝        │AB0000000 │10.│ 5,200│ ˇ │
│    │ 　　             　　│1207-1        ├─────┼───┼───┼──┤
│    │                  　　│              │AB0000000 │10.│ 4,180│ ˇ │
│    │                  　　│              ├─────┼───┼───┼──┤
│    │                  　　│              │AB0000000 │10.│10,600│ ˇ │
│    │                  　　│              ├─────┼───┼───┼──┤
│    │                  　　│              │AB0000000 │10.│ 9,680│ ˇ │
│    │                  　　│              ├─────┼───┼───┼──┤
│    │                  　　│              │AB0000000 │10.│26,960│ ˇ │
│    │                  　　│              ├─────┼───┼───┼──┤
│    │                  　　│              │AB0000000 │10.│ 8,000│ ˇ │
├──┼───────────┼───────┼─────┼───┼───┼──┤
│十八│大眾商業銀行台北分行　│林錦輝        │AI0000000 │10.│25,000│ ˇ │
│    │                  　　│000000000000  ├─────┼───┼───┼──┤
│    │                  　　│              │AI0000000 │10.│14,380│ ˇ │
│    │                  　　│              ├─────┼───┼───┼──┤
│    │                  　　│              │AI0000000 │10.│22,560│ ˇ │
│    │                  　　│              ├─────┼───┼───┼──┤
│    │                  　　│              │AI0000000 │10.│12,800│ ˇ │
│    │                  　　│              ├─────┼───┼───┼──┤
│    │                  　　│              │AI0000000 │10.│ 6,963│ ˇ │
│    │                  　　│              ├─────┼───┼───┼──┤
│    │                  　　│              │AI0000000 │10.│18,000│ ˇ │
├──┼───────────┼───────┼─────┼───┼───┼──┤
│二十│華泰商業銀行光復分行（│張敏華        │NC0000000 │10.│ 5,000│ ˇ │
│    │原台北市第二信用合作社│000000000004-7├─────┼───┼───┼──┤
│    │光復分社）            │              │NC0000000 │11.5.│12,338│ ˇ │
│    │                  　　│              ├─────┼───┼───┼──┤
│    │                  　　│              │NC0000000 │11.1.│13,880│ ˇ │
│    │                  　　│              ├─────┼───┼───┼──┤
│    │                  　　│              │NC0000000 │10.│ 2,825│ ˇ │
│    │                  　　│              ├─────┼───┼───┼──┤
│    │                  　　│              │NC0000000 │11.1.│11,000│ ˇ │
│    │                  　　│              ├─────┼───┼───┼──┤
│    │                  　　│              │NC0000000 │10.│10,000│ ˇ │
│    │                  　　│              ├─────┼───┼───┼──┤
│    │                  　　│              │NC0000000 │10.│ 5,525│ ˇ │
│    │                  　　│              ├─────┼───┼───┼──┤
│    │                  　　│              │NC0000000 │11.4.│18,100│ ˇ │
│    │                  　　│              ├─────┼───┼───┼──┤
│    │                  　　│              │NC0000000 │10.│20,000│ ˇ │
│    │                  　　│              ├─────┼───┼───┼──┤
│    │                      │              │NC0000000 │10.│ 7,700│ ˇ │
│    │                      │              ├─────┼───┼───┼──┤
│    │                      │              │NC0000000 │11.5.│20,300│ ˇ │
├──┼───────────┼───────┼─────┼───┼───┼──┤
│二三│日盛國際商業銀行（原寶│陳威智        │CA0000000 │10.│ 5,000│ ˇ │
│    │島商業銀行）松山分行  │00000000004300├─────┼───┼───┼──┤
│    │          　　        │              │CA0000000 │10.│ 5,480│ ˇ │
│    │                  　　│              ├─────┼───┼───┼──┤
│    │                  　　│              │CA0000000 │10.│18,200│ ˇ │
│    │                  　　│              ├─────┼───┼───┼──┤
│    │                  　　│              │CA0000000 │10.│14,048│ ˇ │
│    │                  　　│              ├─────┼───┼───┼──┤
│    │                      │              │CA0000000 │10.│10,000│ ˇ │
│    │                      │              ├─────┼───┼───┼──┤
│    │                      │              │CA0000000 │10.│13,246│ ˇ │
├──┼───────────┼───────┼─────┼───┼───┼──┤
│二四│聯邦商業銀行雙和分行　│游嘉宏        │UA0000000 │10.│10,000│ ˇ │
│    │                  　　│000000000037  ├─────┼───┼───┼──┤
│    │                  　　│              │UA0000000 │11.8.│ 6,745│ ˇ │
│    │                  　　│              ├─────┼───┼───┼──┤
│    │                  　　│              │UA0000000 │10.│ 4,140│ ˇ │
│    │                  　　│              ├─────┼───┼───┼──┤
│    │                  　　│              │UA0000000 │11.10.│10,000│ ˇ │
│    │                  　　│              ├─────┼───┼───┼──┤
│    │                  　　│              │UA0000000 │11.5.│ 6,630│ ˇ │
│    │                  　　│              ├─────┼───┼───┼──┤
│    │                  　　│              │UA0000000 │10.│ 9,800│ ˇ │
│    │                  　　│              ├─────┼───┼───┼──┤
│    │                  　　│              │UA0000000 │11.1.│ 6,950│ ˇ │
│    │                  　　│              ├─────┼───┼───┼──┤
│    │                  　　│              │UA0000000 │11.10.│10,500│ ˇ │
│    │                  　　│              ├─────┼───┼───┼──┤
│    │                  　　│              │UA0000000 │10.│ 7,000│ ˇ │
│    │                  　　│              ├─────┼───┼───┼──┤
│    │                  　　│              │UA0000000 │10.│18,250│ ˇ │
│    │                  　　│              ├─────┼───┼───┼──┤
│    │                  　　│              │UA0000000 │11.4.│13,300│ ˇ │
│    │                  　　│              ├─────┼───┼───┼──┤
│    │                  　　│              │UA0000000 │10.│20,000│ ˇ │
│    │                  　　│              ├─────┼───┼───┼──┤
│    │                  　　│              │UA0000000 │11.2.│ 2,500│ ˇ │
│    │                  　　│              ├─────┼───┼───┼──┤
│    │                  　　│              │UA0000000 │11.1.│ 5,080│ ˇ │
│    │                  　　│              ├─────┼───┼───┼──┤
│    │                  　　│              │UA0000000 │11.15.│15,325│ ˇ │
│    │                  　　│              ├─────┼───┼───┼──┤
│    │                  　　│              │UA0000000 │11.8.│ 9,690│ ˇ │
│    │                  　　│              ├─────┼───┼───┼──┤
│    │                  　　│              │UA0000000 │11.14.│17,280│ ˇ │
│    │                  　　│              ├─────┼───┼───┼──┤
│    │                  　　│              │UA0000000 │11.5.│ 8,098│ ˇ │
│    │                  　　│              ├─────┼───┼───┼──┤
│    │                  　　│              │UA0000000 │11.11.│20,100│ ˇ │
│    │                  　　│              ├─────┼───┼───┼──┤
│    │                  　　│              │UA0000000 │11.8.│18,080│ ˇ │
│    │                  　　│              ├─────┼───┼───┼──┤
│    │                  　　│              │UA0000000 │11.10.│19,098│ ˇ │
│    │                  　　│              ├─────┼───┼───┼──┤
│    │                  　　│              │UA0000000 │11.10.│ 4,500│ ˇ │
│    │                  　　│              ├─────┼───┼───┼──┤
│    │                  　　│              │UA0000000 │11.15.│7,047 │ ˇ │
│    │                  　　│              ├─────┼───┼───┼──┤
│    │                  　　│              │UA0000000 │11.14.│14,450│ ˇ │
│    │                  　　│              ├─────┼───┼───┼──┤
│    │                  　　│              │UA0000000 │11.11.│7,405 │ ˇ │
│    │                  　　│              ├─────┼───┼───┼──┤
│    │                  　　│              │UA0000000 │11.15.│5,600 │ ˇ │
├──┼───────────┼───────┼─────┼───┼───┼──┤
│三十│台中商業銀行（原台中區│陳威智        │0000000   │      │      │ ˇ │
│    │中小企業銀行）　　　　│0000000000571 ├─────┼───┼───┼──┤
│    │台北分行              │              │0000000   │      │      │ ˇ │
├──┼───────────┼───────┼─────┼───┼───┼──┤
│三二│台灣中小企業銀行　　  │游嘉宏        │AN0000000 │10.│10,000│ ˇ │
│    │松山分行              │02742-5       ├─────┼───┼───┼──┤
│    │                  　　│              │AN0000000 │10.│16,870│ ˇ │
│    │                  　　│              ├─────┼───┼───┼──┤
│    │                  　　│              │AN0000000 │10.│21,800│ ˇ │
│    │                  　　│              ├─────┼───┼───┼──┤
│    │                  　　│              │AN0000000 │10.│14,410│ ˇ │
│    │                  　　│              ├─────┼───┼───┼──┤
│    │                  　　│              │AN0000000 │10.│15,000│ ˇ │
│    │                  　　│              ├─────┼───┼───┼──┤
│    │                  　　│              │AN0000000 │10.│ 2,248│ ˇ │
└──┴───────────┴───────┴─────┴───┴───┴──┘
附表六
┌──┬───────────┬───────┬─────┬───┬───┬──┐
│編號│　　行　庫　名　稱　　│戶　名　帳　號│　票　號　│日　期│金　額│簽章│
├──┼───────────┼───────┼─────┼───┼───┼──┤
│ 八 │上海商業儲蓄銀行蘆洲分│郭書亨        │0000000   │6.9.│20,000│ ˇ │
│    │行                    │00000000000000├─────┼───┼───┼──┤
│    │ 　　             　　│              │0000000   │6.10.│ 6,800│ ˇ │
│    │                  　　│              ├─────┼───┼───┼──┤
│    │ 　　             　　│              │0000000   │6.12.│ 5,000│ ˇ │
│    │                  　　│              ├─────┼───┼───┼──┤
│    │                  　　│              │0000000   │6.12.│ 3,974│ ˇ │
│    │                  　　│              ├─────┼───┼───┼──┤
│    │                  　　│              │0000000   │6.13.│10,000│ ˇ │
│    │                  　　│              ├─────┼───┼───┼──┤
│    │                  　　│              │0000000   │6.13.│ 7,700│ ˇ │
│    │                  　　│              ├─────┼───┼───┼──┤
│    │                  　　│              │0000000   │6.14.│50,000│ ˇ │
│    │                  　　│              ├─────┼───┼───┼──┤
│    │                  　　│              │0000000   │6.14.│ 2,800│ ˇ │
│    │                  　　│              ├─────┼───┼───┼──┤
│    │                  　　│              │0000000   │6.15.│50,000│ ˇ │
│    │                  　　│              ├─────┼───┼───┼──┤
│    │                  　　│              │0000000   │6.15.│ 7,500│ ˇ │
│    │                  　　│              ├─────┼───┼───┼──┤
│    │                  　　│              │0000000   │6.15.│ 5,685│ ˇ │
│    │                  　　│              ├─────┼───┼───┼──┤
│    │                  　　│              │0000000   │6.17.│70,000│ ˇ │
│    │                  　　│              ├─────┼───┼───┼──┤
│    │                  　　│              │0000000   │6.18.│20,000│ ˇ │
│    │                  　　│              ├─────┼───┼───┼──┤
│    │                  　　│              │0000000   │6.20.│ 5,000│ ˇ │
│    │                  　　│              ├─────┼───┼───┼──┤
│    │                  　　│              │0000000   │6.20.│10,800│ ˇ │
│    │                  　　│              ├─────┼───┼───┼──┤
│    │                  　　│              │0000000   │6.│18,000│ ˇ │
│    │                  　　│              ├─────┼───┼───┼──┤
│    │                  　　│              │0000000   │6.│ 8,800│ ˇ │
│    │                  　　│              ├─────┼───┼───┼──┤
│    │                  　　│              │0000000   │6.│12,000│ ˇ │
│    │                  　　│              ├─────┼───┼───┼──┤
│    │                      │              │0000000   │6.│ 3,003│ ˇ │
│    │                  　　│              ├─────┼───┼───┼──┤
│    │                  　　│              │0000000   │6.│12,000│ ˇ │
│    │                  　　│              ├─────┼───┼───┼──┤
│    │                  　　│              │0000000   │7.5.│19,000│ ˇ │
│    │                  　　│              ├─────┼───┼───┼──┤
│    │                  　　│              │0000000   │7.5.│ 2,984│ ˇ │
│    │                  　　│              ├─────┼───┼───┼──┤
│    │                  　　│              │0000000   │7.5.│ 4,000│ ˇ │
│    │                  　　│              ├─────┼───┼───┼──┤
│    │                  　　│              │0000000   │7.5.│10,000│ ˇ │
│    │                  　　│              ├─────┼───┼───┼──┤
│    │                  　　│              │0000000   │7.6.│ 6,700│ ˇ │
│    │                  　　│              ├─────┼───┼───┼──┤
│    │                  　　│              │0000000   │7.6.│ 2,860│ ˇ │
│    │                  　　│              ├─────┼───┼───┼──┤
│    │                  　　│              │0000000   │7.5.│20,000│ ˇ │
│    │                  　　│              ├─────┼───┼───┼──┤
│    │                  　　│              │0000000   │7.8.│10,583│ ˇ │
│    │                  　　│              ├─────┼───┼───┼──┤
│    │                  　　│              │0000000   │7.10.│ 5,000│ ˇ │
│    │                  　　│              ├─────┼───┼───┼──┤
│    │                  　　│              │0000000   │7.10.│ 7,800│ ˇ │
│    │                  　　│              ├─────┼───┼───┼──┤
│    │                  　　│              │0000000   │7.10.│ 2,960│ ˇ │
│    │                  　　│              ├─────┼───┼───┼──┤
│    │                  　　│              │0000000   │7.10.│11,000│ ˇ │
│    │                  　　│              ├─────┼───┼───┼──┤
│    │                  　　│              │0000000   │7.20.│ 5,800│ ˇ │
│    │                  　　│              ├─────┼───┼───┼──┤
│    │                  　　│              │0000000   │7.│20,000│ ˇ │
│    │                  　　│              ├─────┼───┼───┼──┤
│    │                  　　│              │0000000   │7.│ 2,875│ ˇ │
│    │                  　　│              ├─────┼───┼───┼──┤
│    │                  　　│              │0000000   │7.│ 7,764│ ˇ │
│    │                  　　│              ├─────┼───┼───┼──┤
│    │                  　　│              │0000000   │7.│ 4,000│ ˇ │
│    │                      │              ├─────┼───┼───┼──┤
│    │                  　　│              │0000000   │7.│20,600│ ˇ │
│    │                  　　│              ├─────┼───┼───┼──┤
│    │                  　　│              │0000000   │7.│ 6,700│ ˇ │
│    │                  　　│              ├─────┼───┼───┼──┤
│    │                  　　│              │0000000   │7.│ 9,864│ ˇ │
│    │                  　　│              ├─────┼───┼───┼──┤
│    │                  　　│              │0000000   │7.│ 6,000│ ˇ │
│    │                  　　│              ├─────┼───┼───┼──┤
│    │                  　　│              │0000000   │7.│18,000│ ˇ │
│    │                  　　│              ├─────┼───┼───┼──┤
│    │                  　　│              │0000000   │7.│ 2,800│ ˇ │
│    │                  　　│              ├─────┼───┼───┼──┤
│    │                  　　│              │0000000   │7.│ 3,000│ ˇ │
│    │                  　　│              ├─────┼───┼───┼──┤
│    │                  　　│              │0000000   │7.│ 6,886│ ˇ │
│    │                  　　│              ├─────┼───┼───┼──┤
│    │                  　　│              │0000000   │7.│20,000│ ˇ │
│    │                  　　│              ├─────┼───┼───┼──┤
│    │                  　　│              │0000000   │7.│ 5,000│ ˇ │
│    │                  　　│              ├─────┼───┼───┼──┤
│    │                  　　│              │0000000   │7.│11,000│ ˇ │
│    │                  　　│              ├─────┼───┼───┼──┤
│    │                  　　│              │0000000   │7.│ 3,765│ ˇ │
│    │                  　　│              ├─────┼───┼───┼──┤
│    │                  　　│              │0000000   │7.│ 6,000│ ˇ │
│    │                  　　│              ├─────┼───┼───┼──┤
│    │                  　　│              │0000000   │7.│12,800│ ˇ │
│    │                  　　│              ├─────┼───┼───┼──┤
│    │                  　　│              │0000000   │7.│ 5,000│ ˇ │
│    │                  　　│              ├─────┼───┼───┼──┤
│    │                  　　│              │0000000   │8.1.│10,960│ ˇ │
│    │                  　　│              ├─────┼───┼───┼──┤
│    │                  　　│              │0000000   │8.1.│ 6,000│ ˇ │
│    │                  　　│              ├─────┼───┼───┼──┤
│    │                  　　│              │0000000   │8.1.│ 4,000│ ˇ │
│    │                  　　│              ├─────┼───┼───┼──┤
│    │                  　　│              │0000000   │8.1.│30,000│ ˇ │
│    │                  　　│              ├─────┼───┼───┼──┤
│    │                  　　│              │0000000   │8.3.│ 9,600│ ˇ │
│    │                  　　│              ├─────┼───┼───┼──┤
│    │                  　　│              │0000000   │8.3.│ 6,874│ ˇ │
│    │                  　　│              ├─────┼───┼───┼──┤
│    │                  　　│              │0000000   │8.3.│ 5,000│ ˇ │
│    │                  　　│              ├─────┼───┼───┼──┤
│    │                  　　│              │0000000   │8.5.│ 6,000│ ˇ │
│    │                  　　│              ├─────┼───┼───┼──┤
│    │                  　　│              │0000000   │8.5.│ 6,000│ ˇ │
│    │                  　　│              ├─────┼───┼───┼──┤
│    │                  　　│              │0000000   │8.7.│ 4,800│ ˇ │
│    │                  　　│              ├─────┼───┼───┼──┤
│    │                  　　│              │0000000   │8.10.│ 7,600│ ˇ │
│    │                  　　│              ├─────┼───┼───┼──┤
│    │                  　　│              │0000000   │8.10.│ 8,060│ ˇ │
│    │                  　　│              ├─────┼───┼───┼──┤
│    │                  　　│              │0000000   │8.10.│20,000│ ˇ │
│    │                  　　│              ├─────┼───┼───┼──┤
│    │                  　　│              │0000000   │8.5.│30,980│ ˇ │
│    │                  　　│              ├─────┼───┼───┼──┤
│    │                  　　│              │0000000   │8.12.│ 6,000│ ˇ │
│    │                  　　│              ├─────┼───┼───┼──┤
│    │                  　　│              │0000000   │8.12.│ 6,000│ ˇ │
│    │                  　　│              ├─────┼───┼───┼──┤
│    │                  　　│              │0000000   │8.13.│ 6,985│ ˇ │
│    │                  　　│              ├─────┼───┼───┼──┤
│    │                  　　│              │0000000   │8.10.│ 6,970│ ˇ │
│    │                  　　│              ├─────┼───┼───┼──┤
│    │                  　　│              │0000000   │8.15.│12,000│ ˇ │
│    │                  　　│              ├─────┼───┼───┼──┤
│    │                  　　│              │0000000   │8.15.│ 3,000│ ˇ │
│    │                  　　│              ├─────┼───┼───┼──┤
│    │                  　　│              │0000000   │8.15.│100000│ ˇ │
│    │                  　　│              ├─────┼───┼───┼──┤
│    │                  　　│              │0000000   │8.15.│15,800│ ˇ │
│    │                  　　│              ├─────┼───┼───┼──┤
│    │                  　　│              │0000000   │8.15.│ 2,586│ ˇ │
│    │                  　　│              ├─────┼───┼───┼──┤
│    │                  　　│              │0000000   │8.19.│ 5,875│ ˇ │
│    │                  　　│              ├─────┼───┼───┼──┤
│    │                  　　│              │0000000   │8.19.│12,000│ ˇ │
│    │                  　　│              ├─────┼───┼───┼──┤
│    │                  　　│              │0000000   │8.20.│20,000│ ˇ │
│    │                  　　│              ├─────┼───┼───┼──┤
│    │                  　　│              │0000000   │8.20.│ 5,200│ ˇ │
│    │                  　　│              ├─────┼───┼───┼──┤
│    │                  　　│              │0000000   │8.20.│50,000│ ˇ │
│    │                  　　│              ├─────┼───┼───┼──┤
│    │                  　　│              │0000000   │8.20.│20,000│ ˇ │
│    │                  　　│              ├─────┼───┼───┼──┤
│    │                  　　│              │0000000   │8.20.│ 9,800│ ˇ │
│    │                  　　│              ├─────┼───┼───┼──┤
│    │                  　　│              │0000000   │8.20.│25,640│ ˇ │
│    │                  　　│              ├─────┼───┼───┼──┤
│    │                  　　│              │0000000   │8.│100000│ ˇ │
│    │                  　　│              ├─────┼───┼───┼──┤
│    │                  　　│              │0000000   │8.│ 2,587│ ˇ │
│    │                  　　│              ├─────┼───┼───┼──┤
│    │                  　　│              │0000000   │8.│ 9,680│ ˇ │
│    │                  　　│              ├─────┼───┼───┼──┤
│    │                  　　│              │0000000   │8.│ 4,500│ ˇ │
│    │                      │              ├─────┼───┼───┼──┤
│    │                  　　│              │0000000   │8.│ 7,502│ ˇ │
│    │                  　　│              ├─────┼───┼───┼──┤
│    │                  　　│              │0000000   │8.│ 7,500│ ˇ │
│    │                  　　│              ├─────┼───┼───┼──┤
│    │                  　　│              │0000000   │8.│10,000│ ˇ │
│    │                  　　│              ├─────┼───┼───┼──┤
│    │                  　　│              │0000000   │8.│10,000│ ˇ │
│    │                  　　│              ├─────┼───┼───┼──┤
│    │                  　　│              │0000000   │8.│50,000│ ˇ │
│    │                      │              ├─────┼───┼───┼──┤
│    │                  　　│              │0000000   │8.│36,000│ ˇ │
│    │                  　　│              ├─────┼───┼───┼──┤
│    │                  　　│              │0000000   │8.│25,120│ ˇ │
│    │                  　　│              ├─────┼───┼───┼──┤
│    │                  　　│              │0000000   │8.│ 6,800│ ˇ │
│    │                  　　│              ├─────┼───┼───┼──┤
│    │                  　　│              │0000000   │8.│12,000│ ˇ │
│    │                  　　│              ├─────┼───┼───┼──┤
│    │                  　　│              │0000000   │8.│30,000│ ˇ │
│    │                  　　│              ├─────┼───┼───┼──┤
│    │                  　　│              │0000000   │8.│ 4,852│ ˇ │
│    │                  　　│              ├─────┼───┼───┼──┤
│    │                  　　│              │0000000   │8.│24,583│ ˇ │
│    │                  　　│              ├─────┼───┼───┼──┤
│    │                      │              │0000000   │8.│ 1,000│ ˇ │
│    │                  　　│              ├─────┼───┼───┼──┤
│    │                  　　│              │0000000   │8.│ 7,525│ ˇ │
│    │                  　　│              ├─────┼───┼───┼──┤
│    │                  　　│              │0000000   │8.│ 7,500│ ˇ │
│    │                      │              ├─────┼───┼───┼──┤
│    │                      │              │0000000   │8.│ 4,800│ ˇ │
│    │                      │              ├─────┼───┼───┼──┤
│    │                      │              │0000000   │8.│21,000│ ˇ │
│    │                      │              ├─────┼───┼───┼──┤
│    │                      │              │0000000   │8.│95,250│ ˇ │
│    │                      │              ├─────┼───┼───┼──┤
│    │                      │              │0000000   │8.│ 4,800│ ˇ │
│    │                      │              ├─────┼───┼───┼──┤
│    │                      │              │0000000   │8.│ 2,586│ ˇ │
│    │                  　　│              ├─────┼───┼───┼──┤
│    │                  　　│              │0000000   │8.│ 9,800│ ˇ │
│    │                  　　│              ├─────┼───┼───┼──┤
│    │                  　　│              │0000000   │9.5.│ 5,000│ ˇ │
│    │                  　　│              ├─────┼───┼───┼──┤
│    │                  　　│              │0000000   │9.6.│10,000│ ˇ │
│    │                  　　│              ├─────┼───┼───┼──┤
│    │                  　　│              │0000000   │9.5.│10,000│ ˇ │
│    │                  　　│              ├─────┼───┼───┼──┤
│    │                  　　│              │0000000   │9.5.│ 6,800│ ˇ │
│    │                  　　│              ├─────┼───┼───┼──┤
│    │                  　　│              │0000000   │9.6.│ 9,800│ ˇ │
│    │                  　　│              ├─────┼───┼───┼──┤
│    │                  　　│              │0000000   │9.8.│10,000│ ˇ │
│    │                  　　│              ├─────┼───┼───┼──┤
│    │                  　　│              │0000000   │9.8.│ 2,850│ ˇ │
│    │                  　　│              ├─────┼───┼───┼──┤
│    │                  　　│              │0000000   │9.8.│20,000│ ˇ │
│    │                  　　│              ├─────┼───┼───┼──┤
│    │                  　　│              │0000000   │9.10.│20,000│ ˇ │
│    │                  　　│              ├─────┼───┼───┼──┤
│    │                  　　│              │0000000   │9.8.│15,000│ ˇ │
│    │                  　　│              ├─────┼───┼───┼──┤
│    │                  　　│              │0000000   │9.10.│ 4,500│ ˇ │
│    │                  　　│              ├─────┼───┼───┼──┤
│    │                  　　│              │0000000   │9.11.│ 4,850│ ˇ │
│    │                  　　│              ├─────┼───┼───┼──┤
│    │                  　　│              │0000000   │9.10.│ 2,500│ ˇ │
│    │                  　　│              ├─────┼───┼───┼──┤
│    │                  　　│              │0000000   │9.10.│ 5,000│ ˇ │
│    │                  　　│              ├─────┼───┼───┼──┤
│    │                  　　│              │0000000   │9.10.│20,000│ ˇ │
│    │                  　　│              ├─────┼───┼───┼──┤
│    │                  　　│              │0000000   │9.13.│ 8,000│ ˇ │
│    │                  　　│              ├─────┼───┼───┼──┤
│    │                  　　│              │0000000   │9.13.│20,000│ ˇ │
│    │                  　　│              ├─────┼───┼───┼──┤
│    │                  　　│              │0000000   │9.15.│ 3,500│ ˇ │
│    │                  　　│              ├─────┼───┼───┼──┤
│    │                  　　│              │0000000   │9.15.│ 5,000│ ˇ │
│    │                  　　│              ├─────┼───┼───┼──┤
│    │                  　　│              │0000000   │9.15.│ 6,500│ ˇ │
│    │                  　　│              ├─────┼───┼───┼──┤
│    │                  　　│              │0000000   │9.15.│78,000│ ˇ │
│    │                  　　│              ├─────┼───┼───┼──┤
│    │                  　　│              │0000000   │9.15.│ 9,500│ ˇ │
│    │                  　　│              ├─────┼───┼───┼──┤
│    │                  　　│              │0000000   │9.15.│ 2,850│ ˇ │
│    │                  　　│              ├─────┼───┼───┼──┤
│    │                  　　│              │0000000   │9.15.│ 7,800│ ˇ │
│    │                  　　│              ├─────┼───┼───┼──┤
│    │                  　　│              │0000000   │9.15.│ 9,850│ ˇ │
│    │                  　　│              ├─────┼───┼───┼──┤
│    │                  　　│              │0000000   │9.16.│ 9,800│ ˇ │
│    │                  　　│              ├─────┼───┼───┼──┤
│    │                  　　│              │0000000   │9.16.│ 6,000│ ˇ │
│    │                  　　│              ├─────┼───┼───┼──┤
│    │                  　　│              │0000000   │9.16.│ 7,500│ ˇ │
│    │                  　　│              ├─────┼───┼───┼──┤
│    │                  　　│              │0000000   │9.16.│ 4,500│ ˇ │
│    │                  　　│              ├─────┼───┼───┼──┤
│    │                  　　│              │0000000   │9.16.│ 7,800│ ˇ │
│    │                  　　│              ├─────┼───┼───┼──┤
│    │                  　　│              │0000000   │9.16.│ 1,000│ ˇ │
│    │                  　　│              ├─────┼───┼───┼──┤
│    │                  　　│              │0000000   │9.17.│15,000│ ˇ │
│    │                  　　│              ├─────┼───┼───┼──┤
│    │                  　　│              │0000000   │9.17.│ 5,000│ ˇ │
│    │                  　　│              ├─────┼───┼───┼──┤
│    │                  　　│              │0000000   │9.18.│ 5,210│ ˇ │
│    │                  　　│              ├─────┼───┼───┼──┤
│    │                  　　│              │0000000   │9.18.│20,000│ ˇ │
│    │                  　　│              ├─────┼───┼───┼──┤
│    │                  　　│              │0000000   │9.19.│ 6,800│ ˇ │
│    │                  　　│              ├─────┼───┼───┼──┤
│    │                  　　│              │0000000   │9.19.│ 6,000│ ˇ │
│    │                  　　│              ├─────┼───┼───┼──┤
│    │                  　　│              │0000000   │9.19.│ 3,521│ ˇ │
│    │                  　　│              ├─────┼───┼───┼──┤
│    │                  　　│              │0000000   │9.20.│2,0000│ ˇ │
│    │                  　　│              ├─────┼───┼───┼──┤
│    │                  　　│              │0000000   │9.20.│ 4,680│ ˇ │
│    │                  　　│              ├─────┼───┼───┼──┤
│    │                  　　│              │0000000   │9.20.│ 5,000│ ˇ │
│    │                  　　│              ├─────┼───┼───┼──┤
│    │                  　　│              │0000000   │9.20.│ 4,621│ ˇ │
│    │                  　　│              ├─────┼───┼───┼──┤
│    │                  　　│              │0000000   │9.20.│ 9,800│ ˇ │
│    │                  　　│              ├─────┼───┼───┼──┤
│    │                  　　│              │0000000   │9.20.│ 9,800│ ˇ │
│    │                  　　│              ├─────┼───┼───┼──┤
│    │                  　　│              │0000000   │9.20.│2,0000│ ˇ │
│    │                  　　│              ├─────┼───┼───┼──┤
│    │                  　　│              │0000000   │9.│50,000│ ˇ │
│    │                  　　│              ├─────┼───┼───┼──┤
│    │                  　　│              │0000000   │9.│50,000│ ˇ │
│    │                  　　│              ├─────┼───┼───┼──┤
│    │                  　　│              │0000000   │9.│50,000│ ˇ │
│    │                  　　│              ├─────┼───┼───┼──┤
│    │                  　　│              │0000000   │9.│2,0000│ ˇ │
│    │                  　　│              ├─────┼───┼───┼──┤
│    │                  　　│              │0000000   │9.│ 7,250│ ˇ │
│    │                  　　│              ├─────┼───┼───┼──┤
│    │                      │              │0000000   │9.│ 6,580│ ˇ │
│    │                  　　│              ├─────┼───┼───┼──┤
│    │                  　　│              │0000000   │9.│ 9,850│ ˇ │
│    │                  　　│              ├─────┼───┼───┼──┤
│    │                  　　│              │0000000   │9.│ 5,000│ ˇ │
│    │                  　　│              ├─────┼───┼───┼──┤
│    │                  　　│              │0000000   │10.2.│ 4,650│ ˇ │
│    │                  　　│              ├─────┼───┼───┼──┤
│    │                  　　│              │0000000   │10.2.│ 8,500│ ˇ │
│    │                  　　│              ├─────┼───┼───┼──┤
│    │                  　　│              │0000000   │10.3.│ 6,500│ ˇ │
│    │                  　　│              ├─────┼───┼───┼──┤
│    │                  　　│              │0000000   │10.1.│ 3,850│ ˇ │
│    │                  　　│              ├─────┼───┼───┼──┤
│    │                  　　│              │0000000   │10.5.│25,000│ ˇ │
│    │                  　　│              ├─────┼───┼───┼──┤
│    │                  　　│              │0000000   │10.5.│ 9,800│ ˇ │
│    │                  　　│              ├─────┼───┼───┼──┤
│    │                  　　│              │0000000   │10.5.│ 4,320│ ˇ │
│    │                  　　│              ├─────┼───┼───┼──┤
│    │                  　　│              │0000000   │10.5.│ 5,000│ ˇ │
│    │                  　　│              ├─────┼───┼───┼──┤
│    │                  　　│              │0000000   │10.6.│ 6,800│ ˇ │
│    │                  　　│              ├─────┼───┼───┼──┤
│    │                  　　│              │0000000   │10.6.│10,000│ ˇ │
│    │                  　　│              ├─────┼───┼───┼──┤
│    │                  　　│              │0000000   │10.6.│ 9,600│ ˇ │
│    │                  　　│              ├─────┼───┼───┼──┤
│    │                  　　│              │0000000   │10.6.│ 7,500│ ˇ │
│    │                  　　│              ├─────┼───┼───┼──┤
│    │                  　　│              │0000000   │10.9.│ 6,300│ ˇ │
│    │                  　　│              ├─────┼───┼───┼──┤
│    │                  　　│              │0000000   │10.9.│ 6,500│ ˇ │
│    │                  　　│              ├─────┼───┼───┼──┤
│    │                  　　│              │0000000   │10.8.│ 5,000│ ˇ │
│    │                  　　│              ├─────┼───┼───┼──┤
│    │                  　　│              │0000000   │10.8.│ 2,750│ ˇ │
│    │                  　　│              ├─────┼───┼───┼──┤
│    │                  　　│              │0000000   │10.8.│15,000│ ˇ │
│    │                  　　│              ├─────┼───┼───┼──┤
│    │                  　　│              │0000000   │10.11.│ 6,500│ ˇ │
│    │                  　　│              ├─────┼───┼───┼──┤
│    │                  　　│              │0000000   │10.11.│12,500│ ˇ │
│    │                  　　│              ├─────┼───┼───┼──┤
│    │                  　　│              │0000000   │10.10.│ 8,800│ ˇ │
│    │                  　　│              ├─────┼───┼───┼──┤
│    │                  　　│              │0000000   │10.10.│20,000│ ˇ │
│    │                  　　│              ├─────┼───┼───┼──┤
│    │                  　　│              │0000000   │10.10.│ 2,800│ ˇ │
│    │                  　　│              ├─────┼───┼───┼──┤
│    │                  　　│              │0000000   │10.10.│ 4,000│ ˇ │
│    │                  　　│              ├─────┼───┼───┼──┤
│    │                  　　│              │0000000   │10.10.│12,000│ ˇ │
│    │                  　　│              ├─────┼───┼───┼──┤
│    │                  　　│              │0000000   │10.10.│10,800│ ˇ │
│    │                  　　│              ├─────┼───┼───┼──┤
│    │                  　　│              │0000000   │10.13.│ 7,800│ ˇ │
│    │                  　　│              ├─────┼───┼───┼──┤
│    │                  　　│              │0000000   │10.13.│ 4,500│ ˇ │
│    │                  　　│              ├─────┼───┼───┼──┤
│    │                  　　│              │0000000   │10.13.│10,500│ ˇ │
│    │                  　　│              ├─────┼───┼───┼──┤
│    │                  　　│              │0000000   │10.14.│ 2,580│ ˇ │
│    │                  　　│              ├─────┼───┼───┼──┤
│    │                  　　│              │0000000   │10.14.│ 7,500│ ˇ │
│    │                  　　│              ├─────┼───┼───┼──┤
│    │                  　　│              │0000000   │10.16.│ 6,500│ ˇ │
│    │                  　　│              ├─────┼───┼───┼──┤
│    │                  　　│              │0000000   │10.15.│ 5,002│ ˇ │
│    │                  　　│              ├─────┼───┼───┼──┤
│    │                  　　│              │0000000   │10.15.│ 8,500│ ˇ │
│    │                  　　│              ├─────┼───┼───┼──┤
│    │                  　　│              │0000000   │10.15.│10,000│ ˇ │
│    │                  　　│              ├─────┼───┼───┼──┤
│    │                  　　│              │0000000   │10.15.│10,000│ ˇ │
│    │                  　　│              ├─────┼───┼───┼──┤
│    │                  　　│              │0000000   │10.15.│ 7,600│ ˇ │
│    │                  　　│              ├─────┼───┼───┼──┤
│    │                  　　│              │0000000   │10.15.│13,600│ ˇ │
│    │                  　　│              ├─────┼───┼───┼──┤
│    │                  　　│              │0000000   │10.17.│ 7,500│ ˇ │
│    │                  　　│              ├─────┼───┼───┼──┤
│    │                  　　│              │0000000   │10.17.│ 4,500│ ˇ │
│    │                  　　│              ├─────┼───┼───┼──┤
│    │                  　　│              │0000000   │10.18.│ 5,000│ ˇ │
│    │                  　　│              ├─────┼───┼───┼──┤
│    │                  　　│              │0000000   │10.18.│ 7,600│ ˇ │
│    │                  　　│              ├─────┼───┼───┼──┤
│    │                  　　│              │0000000   │10.18.│ 6,500│ ˇ │
│    │                  　　│              ├─────┼───┼───┼──┤
│    │                  　　│              │0000000   │10.18.│12,500│ ˇ │
│    │                  　　│              ├─────┼───┼───┼──┤
│    │                  　　│              │0000000   │10.20.│ 5,000│ ˇ │
│    │                  　　│              ├─────┼───┼───┼──┤
│    │                  　　│              │0000000   │10.20.│ 8,800│ ˇ │
│    │                  　　│              ├─────┼───┼───┼──┤
│    │                  　　│              │0000000   │10.20.│10,000│ ˇ │
│    │                  　　│              ├─────┼───┼───┼──┤
│    │                  　　│              │0000000   │10.20.│ 9,600│ ˇ │
│    │                  　　│              ├─────┼───┼───┼──┤
│    │                  　　│              │0000000   │10.20.│ 9,600│ ˇ │
│    │                  　　│              ├─────┼───┼───┼──┤
│    │                  　　│              │0000000   │10.20.│12,000│ ˇ │
│    │                  　　│              ├─────┼───┼───┼──┤
│    │                  　　│              │0000000   │11.17.│70,000│ ˇ │
│    │                  　　│              ├─────┼───┼───┼──┤
│    │                  　　│              │0000000   │11.20.│50,000│ ˇ │
│    │                  　　│              ├─────┼───┼───┼──┤
│    │                  　　│              │0000000   │11.│90,000│ ˇ │
│    │                  　　│              ├─────┼───┼───┼──┤
│    │                  　　│              │0000000   │12.5.│15,000│ ˇ │
│    │                  　　│              ├─────┼───┼───┼──┤
│    │                  　  │              │0000000   │12.18.│ 　200│ ˇ │
│    │                  　　│              ├─────┼───┼───┼──┤
│    │                  　　│              │0000000   │12.20.│   200│ ˇ │
│    │                  　　│              ├─────┼───┼───┼──┤
│    │                  　　│              │0000000   │12.20.│   200│ ˇ │
│    │                  　　│              ├─────┼───┼───┼──┤
│    │                  　　│              │0000000   │12.20.│   200│ ˇ │
│    │                  　　│              ├─────┼───┼───┼──┤
│    │                  　　│              │0000000   │12.│150000│ ˇ │
│    │                  　　│              ├─────┼───┼───┼──┤
│    │                  　　│              │0000000   │1.4.│60,000│ ˇ │
├──┼───────────┼───────┼─────┼───┼───┼──┤
│ 九 │中華商業銀行三重分行  │嚴智仁        │3060      │6.│20,000│ ˇ │
│    │                  　　│00000000000000├─────┼───┼───┼──┤
│    │                  　　│              │3062      │6.│ 5,000│ ˇ │
│    │                  　　│              ├─────┼───┼───┼──┤
│    │                  　　│              │3063      │6.│ 6,760│ ˇ │
│    │                  　　│              ├─────┼───┼───┼──┤
│    │                  　　│              │3061      │6.│10,760│ ˇ │
│    │                  　　│              ├─────┼───┼───┼──┤
│    │                  　　│              │3052      │6.│50,000│ ˇ │
│    │                  　　│              ├─────┼───┼───┼──┤
│    │                  　　│              │3051      │6.│20,000│ ˇ │
│    │                  　　│              ├─────┼───┼───┼──┤
│    │                  　　│              │3053      │6.│50,000│ ˇ │
│    │                  　　│              ├─────┼───┼───┼──┤
│    │                  　　│              │3055      │6.│20,000│ ˇ │
│    │                  　　│              ├─────┼───┼───┼──┤
│    │                  　　│              │3070      │6.│ 5,000│ ˇ │
│    │                  　　│              ├─────┼───┼───┼──┤
│    │                  　　│              │3054      │6.│30,000│ ˇ │
│    │                  　　│              ├─────┼───┼───┼──┤
│    │                  　　│              │3064      │6.│18,000│ ˇ │
│    │                  　　│              ├─────┼───┼───┼──┤
│    │                  　　│              │3065      │6.│ 6,900│ ˇ │
│    │                  　　│              ├─────┼───┼───┼──┤
│    │                  　　│              │3056      │6.│20,000│ ˇ │
│    │                  　　│              ├─────┼───┼───┼──┤
│    │                  　　│              │3072      │6.│29,000│ ˇ │
│    │                  　　│              ├─────┼───┼───┼──┤
│    │                  　　│              │3069      │6.│ 5,800│ ˇ │
│    │                  　　│              ├─────┼───┼───┼──┤
│    │                  　　│              │3068      │6.│11,000│ ˇ │
│    │                  　　│              ├─────┼───┼───┼──┤
│    │                  　　│              │3587      │7.7.│40,000│ ˇ │
│    │                  　　│              ├─────┼───┼───┼──┤
│    │                  　　│              │3588      │7.7.│14,000│ ˇ │
│    │                  　　│              ├─────┼───┼───┼──┤
│    │                  　　│              │3590      │7.8.│ 9,770│ ˇ │
│    │                  　　│              ├─────┼───┼───┼──┤
│    │                  　　│              │3584      │7.8.│ 6,000│ ˇ │
│    │                  　　│              ├─────┼───┼───┼──┤
│    │                  　　│              │3579      │7.10.│10,000│ ˇ │
│    │                  　　│              ├─────┼───┼───┼──┤
│    │                  　　│              │3580      │7.10.│ 3,765│ ˇ │
│    │                  　　│              ├─────┼───┼───┼──┤
│    │                  　　│              │3598      │7.10.│10,000│ ˇ │
│    │                  　　│              ├─────┼───┼───┼──┤
│    │                  　　│              │3578      │7.13.│ 6,057│ ˇ │
│    │                  　　│              ├─────┼───┼───┼──┤
│    │                  　　│              │3597      │7.13.│ 5,000│ ˇ │
│    │                  　　│              ├─────┼───┼───┼──┤
│    │                  　　│              │3576      │7.15.│20,000│ ˇ │
│    │                  　　│              ├─────┼───┼───┼──┤
│    │                  　　│              │3593      │7.15.│60,000│ ˇ │
│    │                  　　│              ├─────┼───┼───┼──┤
│    │                  　　│              │3592      │7.15.│ 6,000│ ˇ │
│    │                  　　│              ├─────┼───┼───┼──┤
│    │                  　　│              │3591      │7.15.│ 5,000│ ˇ │
│    │                  　　│              ├─────┼───┼───┼──┤
│    │                  　　│              │3581      │7.19.│20,000│ ˇ │
│    │                  　　│              ├─────┼───┼───┼──┤
│    │                  　　│              │3589      │7.20.│ 5,000│ ˇ │
│    │                  　　│              ├─────┼───┼───┼──┤
│    │                  　　│              │3582      │7.20.│ 9,880│ ˇ │
│    │                  　　│              ├─────┼───┼───┼──┤
│    │                  　　│              │3583      │7.20.│10,000│ ˇ │
│    │                  　　│              ├─────┼───┼───┼──┤
│    │                  　　│              │19889     │8.2.│ 2,865│ ˇ │
│    │                  　　│              ├─────┼───┼───┼──┤
│    │                  　　│              │19888     │8.2.│ 5,000│ ˇ │
│    │                  　　│              ├─────┼───┼───┼──┤
│    │                  　　│              │19882     │8.2.│ 5,785│ ˇ │
│    │                  　　│              ├─────┼───┼───┼──┤
│    │                  　　│              │19871     │8.2.│ 3,966│ ˇ │
│    │                  　　│              ├─────┼───┼───┼──┤
│    │                  　　│              │19886     │8.2.│ 3,964│ ˇ │
│    │                  　　│              ├─────┼───┼───┼──┤
│    │                  　　│              │19868     │8.3.│10,000│ ˇ │
│    │                  　　│              ├─────┼───┼───┼──┤
│    │                  　　│              │19876     │8.3.│ 5,000│ ˇ │
│    │                  　　│              ├─────┼───┼───┼──┤
│    │                  　　│              │19862     │8.4.│ 4,763│ ˇ │
│    │                  　　│              ├─────┼───┼───┼──┤
│    │                  　　│              │19863     │8.4.│ 5,000│ ˇ │
│    │                  　　│              ├─────┼───┼───┼──┤
│    │                  　　│              │19873     │8.4.│ 2,685│ ˇ │
│    │                  　　│              ├─────┼───┼───┼──┤
│    │                  　　│              │19858     │8.4.│ 6,000│ ˇ │
│    │                  　　│              ├─────┼───┼───┼──┤
│    │                  　　│              │19881     │8.5.│ 5,000│ ˇ │
│    │                  　　│              ├─────┼───┼───┼──┤
│    │                  　　│              │19890     │8.5.│10,000│ ˇ │
│    │                  　　│              ├─────┼───┼───┼──┤
│    │                  　　│              │19874     │8.5.│20,000│ ˇ │
│    │                  　　│              ├─────┼───┼───┼──┤
│    │                  　　│              │19857     │8.5.│10,000│ ˇ │
│    │                  　　│              ├─────┼───┼───┼──┤
│    │                  　　│              │19872     │8.5.│ 2,853│ ˇ │
│    │                  　　│              ├─────┼───┼───┼──┤
│    │                  　　│              │19853     │8.7.│19,800│ ˇ │
│    │                  　　│              ├─────┼───┼───┼──┤
│    │                  　　│              │19852     │8.7.│ 5,000│ ˇ │
│    │                  　　│              ├─────┼───┼───┼──┤
│    │                  　　│              │19867     │8.8.│ 8,700│ ˇ │
│    │                  　　│              ├─────┼───┼───┼──┤
│    │                  　　│              │19861     │8.8.│11,000│ ˇ │
│    │                  　　│              ├─────┼───┼───┼──┤
│    │                  　　│              │19856     │8.8.│ 5,000│ ˇ │
│    │                  　　│              ├─────┼───┼───┼──┤
│    │                  　　│              │19892     │8.9.│ 2,800│ ˇ │
│    │                  　　│              ├─────┼───┼───┼──┤
│    │                  　　│              │19891     │8.10.│10,784│ ˇ │
│    │                  　　│              ├─────┼───┼───┼──┤
│    │                  　　│              │19851     │8.10.│10,000│ ˇ │
│    │                  　　│              ├─────┼───┼───┼──┤
│    │                  　　│              │19869     │8.10.│10,000│ ˇ │
│    │                  　　│              ├─────┼───┼───┼──┤
│    │                  　　│              │19893     │8.10.│ 6,700│ ˇ │
│    │                  　　│              ├─────┼───┼───┼──┤
│    │                  　　│              │19866     │8.10.│ 3,770│ ˇ │
│    │                  　　│              ├─────┼───┼───┼──┤
│    │                  　　│              │19894     │8.10.│ 5,000│ ˇ │
│    │                  　　│              ├─────┼───┼───┼──┤
│    │                  　　│              │3059      │8.14.│20,000│ ˇ │
│    │                  　　│              ├─────┼───┼───┼──┤
│    │                  　　│              │3075      │8.14.│ 9,870│ ˇ │
│    │                  　　│              ├─────┼───┼───┼──┤
│    │                  　　│              │3074      │8.14.│ 5,000│ ˇ │
│    │                  　　│              ├─────┼───┼───┼──┤
│    │                  　　│              │3586      │8.14.│ 6,000│ ˇ │
│    │                  　　│              ├─────┼───┼───┼──┤
│    │                  　　│              │3067      │8.15.│ 7,000│ ˇ │
│    │                  　　│              ├─────┼───┼───┼──┤
│    │                  　　│              │3066      │8.15.│ 6,800│ ˇ │
│    │                  　　│              ├─────┼───┼───┼──┤
│    │                  　　│              │3577      │8.15.│10,000│ ˇ │
│    │                  　　│              ├─────┼───┼───┼──┤
│    │                  　　│              │3600      │8.19.│20,000│ ˇ │
│    │                  　　│              ├─────┼───┼───┼──┤
│    │                  　　│              │20357     │8.19.│ 2,075│ ˇ │
│    │                  　　│              ├─────┼───┼───┼──┤
│    │                  　　│              │20369     │8.19.│ 4,876│ ˇ │
│    │                  　　│              ├─────┼───┼───┼──┤
│    │                  　　│              │20356     │8.19.│ 5,000│ ˇ │
│    │                  　　│              ├─────┼───┼───┼──┤
│    │                  　　│              │20353     │8.│ 2,587│ ˇ │
│    │                  　　│              ├─────┼───┼───┼──┤
│    │                  　　│              │20351     │8.│ 5,000│ ˇ │
│    │                  　　│              ├─────┼───┼───┼──┤
│    │                  　　│              │3585      │8.│15,000│ ˇ │
│    │                  　　│              ├─────┼───┼───┼──┤
│    │                  　　│              │3073      │8.│100000│ ˇ │
│    │                  　　│              ├─────┼───┼───┼──┤
│    │                  　　│              │19879     │8.│100000│ ˇ │
│    │                  　　│              ├─────┼───┼───┼──┤
│    │                  　　│              │20374     │8.│50,000│ ˇ │
│    │                  　　│              ├─────┼───┼───┼──┤
│    │                  　　│              │20370     │8.│ 4,000│ ˇ │
│    │                  　　│              ├─────┼───┼───┼──┤
│    │                  　　│              │3057      │8.│50,000│ ˇ │
│    │                  　　│              ├─────┼───┼───┼──┤
│    │                  　　│              │20355     │8.│28,000│ ˇ │
│    │                  　　│              ├─────┼───┼───┼──┤
│    │                  　　│              │20376     │8.│19,000│ ˇ │
│    │                  　　│              ├─────┼───┼───┼──┤
│    │                  　　│              │20379     │8.│ 6,975│ ˇ │
│    │                  　　│              ├─────┼───┼───┼──┤
│    │                  　　│              │20377     │8.│ 5,000│ ˇ │
│    │                  　　│              ├─────┼───┼───┼──┤
│    │                  　　│              │20367     │8.│50,000│ ˇ │
│    │                  　　│              ├─────┼───┼───┼──┤
│    │                  　　│              │20368     │8.│10,000│ ˇ │
│    │                  　　│              ├─────┼───┼───┼──┤
│    │                  　　│              │20376     │8.│19,000│ ˇ │
│    │                  　　│              ├─────┼───┼───┼──┤
│    │                  　　│              │20373     │8.│19,000│ ˇ │
│    │                  　　│              ├─────┼───┼───┼──┤
│    │                  　　│              │20384     │8.│60,000│ ˇ │
│    │                  　　│              ├─────┼───┼───┼──┤
│    │                  　　│              │20381     │8.│ 6,000│ ˇ │
│    │                  　　│              ├─────┼───┼───┼──┤
│    │                  　　│              │20378     │8.│ 3,000│ ˇ │
│    │                  　　│              ├─────┼───┼───┼──┤
│    │                  　　│              │20388     │8.│ 5,000│ ˇ │
│    │                  　　│              ├─────┼───┼───┼──┤
│    │                  　　│              │20394     │8.│ 6,866│ ˇ │
│    │                  　　│              ├─────┼───┼───┼──┤
│    │                  　　│              │20383     │8.│ 5,000│ ˇ │
│    │                  　　│              ├─────┼───┼───┼──┤
│    │                  　　│              │20395     │8.│ 6,000│ ˇ │
│    │                  　　│              ├─────┼───┼───┼──┤
│    │                  　　│              │20390     │8.│ 4,876│ ˇ │
│    │                  　　│              ├─────┼───┼───┼──┤
│    │                  　　│              │20386     │8.│ 3,000│ ˇ │
│    │                  　　│              ├─────┼───┼───┼──┤
│    │                  　　│              │20393     │8.│ 3,000│ ˇ │
│    │                  　　│              ├─────┼───┼───┼──┤
│    │                  　　│              │20358     │8.│ 5,000│ ˇ │
│    │                  　　│              ├─────┼───┼───┼──┤
│    │                  　　│              │20359     │8.│ 5,000│ ˇ │
│    │                  　　│              ├─────┼───┼───┼──┤
│    │                  　　│              │20389     │8.│ 5,980│ ˇ │
│    │                  　　│              ├─────┼───┼───┼──┤
│    │                  　　│              │20371     │8.│20,000│ ˇ │
│    │                  　　│              ├─────┼───┼───┼──┤
│    │                  　　│              │20385     │8.│20,700│ ˇ │
│    │                  　　│              ├─────┼───┼───┼──┤
│    │                  　　│              │20360     │8.│30,000│ ˇ │
│    │                  　　│              ├─────┼───┼───┼──┤
│    │                  　　│              │20352     │9.6.│35,000│ ˇ │
│    │                  　　│              ├─────┼───┼───┼──┤
│    │                  　　│              │19900     │9.6.│15,000│ ˇ │
│    │                  　　│              ├─────┼───┼───┼──┤
│    │                  　　│              │19897     │9.6.│15,000│ ˇ │
│    │                  　　│              ├─────┼───┼───┼──┤
│    │                  　　│              │3596      │9.8.│ 6,850│ ˇ │
│    │                  　　│              ├─────┼───┼───┼──┤
│    │                  　　│              │19880     │9.11.│ 2,580│ ˇ │
│    │                  　　│              ├─────┼───┼───┼──┤
│    │                  　　│              │19870     │9.11.│ 5,000│ ˇ │
│    │                  　　│              ├─────┼───┼───┼──┤
│    │                  　　│              │3595      │9.11.│ 8,500│ ˇ │
│    │ 　　             　　│              ├─────┼───┼───┼──┤
│    │                  　　│              │3599      │9.11.│20,000│ ˇ │
│    │                  　　│              ├─────┼───┼───┼──┤
│    │                  　　│              │3594      │9.11.│16,500│ ˇ │
│    │ 　　             　　│              ├─────┼───┼───┼──┤
│    │                  　　│              │20572     │9.16.│ 2,400│ ˇ │
│    │                  　　│              ├─────┼───┼───┼──┤
│    │                  　　│              │20579     │9.16.│ 5,000│ ˇ │
│    │ 　　             　　│              ├─────┼───┼───┼──┤
│    │                  　　│              │20554     │9.16.│ 3,520│ ˇ │
│    │                  　　│              ├─────┼───┼───┼──┤
│    │                  　　│              │20551     │9.16.│ 5,000│ ˇ │
│    │ 　　             　　│              ├─────┼───┼───┼──┤
│    │                  　　│              │20555     │9.16.│ 8,800│ ˇ │
│    │                  　　│              ├─────┼───┼───┼──┤
│    │                  　　│              │19860     │9.18.│ 7,000│ ˇ │
│    │ 　　             　　│              ├─────┼───┼───┼──┤
│    │                  　　│              │20582     │9.18.│ 9,500│ ˇ │
│    │                  　　│              ├─────┼───┼───┼──┤
│    │                  　　│              │20561     │9.18.│ 3,200│ ˇ │
│    │ 　　             　　│              ├─────┼───┼───┼──┤
│    │                  　　│              │20578     │9.18.│ 9,800│ ˇ │
│    │                  　　│              ├─────┼───┼───┼──┤
│    │                  　　│              │20553     │9.18.│12,000│ ˇ │
│    │ 　　             　　│              ├─────┼───┼───┼──┤
│    │                  　　│              │20565     │9.18.│ 9,500│ ˇ │
│    │                  　　│              ├─────┼───┼───┼──┤
│    │                  　　│              │20571     │9.18.│ 9,500│ ˇ │
│    │ 　　             　　│              ├─────┼───┼───┼──┤
│    │                  　　│              │20569     │9.18.│15,000│ ˇ │
│    │                  　　│              ├─────┼───┼───┼──┤
│    │                  　　│              │20562     │9.18.│ 5,000│ ˇ │
│    │                  　　│              ├─────┼───┼───┼──┤
│    │                  　　│              │20552     │9.18.│ 9,500│ ˇ │
│    │                  　　│              ├─────┼───┼───┼──┤
│    │                  　　│              │20564     │9.19.│ 4,800│ ˇ │
│    │                  　　│              ├─────┼───┼───┼──┤
│    │                  　　│              │20586     │9.19.│ 5,000│ ˇ │
│    │                  　　│              ├─────┼───┼───┼──┤
│    │                  　　│              │20590     │9.20.│ 1,000│ ˇ │
│    │                  　　│              ├─────┼───┼───┼──┤
│    │                  　　│              │20595     │9.20.│10,000│ ˇ │
│    │                  　　│              ├─────┼───┼───┼──┤
│    │                  　　│              │19864     │9.20.│ 7,960│ ˇ │
│    │                  　　│              ├─────┼───┼───┼──┤
│    │                  　　│              │20589     │9.20.│ 6,600│ ˇ │
│    │                  　　│              ├─────┼───┼───┼──┤
│    │                  　　│              │20558     │9.20.│11,500│ ˇ │
│    │                  　　│              ├─────┼───┼───┼──┤
│    │                  　　│              │19855     │9.20.│11,000│ ˇ │
│    │                  　　│              ├─────┼───┼───┼──┤
│    │                  　　│              │20585     │9.20.│ 3,820│ ˇ │
│    │                  　　│              ├─────┼───┼───┼──┤
│    │                  　　│              │20563     │9.20.│ 3,825│ ˇ │
│    │                  　　│              ├─────┼───┼───┼──┤
│    │                  　　│              │19895     │9.│ 5,000│ ˇ │
│    │                  　　│              ├─────┼───┼───┼──┤
│    │                  　　│              │19865     │9.│ 5,800│ ˇ │
│    │                  　　│              ├─────┼───┼───┼──┤
│    │                  　　│              │20500     │9.│10,000│ ˇ │
│    │                  　　│              ├─────┼───┼───┼──┤
│    │                  　　│              │19878     │9.│10,800│ ˇ │
│    │                  　　│              ├─────┼───┼───┼──┤
│    │                  　　│              │20587     │9.│ 4,500│ ˇ │
│    │                  　　│              ├─────┼───┼───┼──┤
│    │                  　　│              │20584     │9.│ 7,500│ ˇ │
│    │                  　　│              ├─────┼───┼───┼──┤
│    │                  　　│              │20556     │9.│20,000│ ˇ │
│    │ 　　             　　│              ├─────┼───┼───┼──┤
│    │                  　　│              │20577     │9.│35,000│ ˇ │
│    │                  　　│              ├─────┼───┼───┼──┤
│    │                  　　│              │20573     │9.│ 6,800│ ˇ │
│    │ 　　             　　│              ├─────┼───┼───┼──┤
│    │                  　　│              │19854     │9.│ 8,800│ ˇ │
│    │                  　　│              ├─────┼───┼───┼──┤
│    │                  　　│              │20580     │9.│50,000│ ˇ │
│    │ 　　             　　│              ├─────┼───┼───┼──┤
│    │                  　　│              │20566     │9.│20,500│ ˇ │
│    │                  　　│              ├─────┼───┼───┼──┤
│    │                  　　│              │20583     │9.│ 9,500│ ˇ │
│    │ 　　             　　│              ├─────┼───┼───┼──┤
│    │                  　　│              │20581     │9.│15,300│ ˇ │
│    │                  　　│              ├─────┼───┼───┼──┤
│    │                  　　│              │19885     │9.│25,000│ ˇ │
│    │ 　　             　　│              ├─────┼───┼───┼──┤
│    │                  　　│              │19896     │9.│20,000│ ˇ │
│    │                  　　│              ├─────┼───┼───┼──┤
│    │                  　　│              │20557     │9.│23,000│ ˇ │
│    │ 　　             　　│              ├─────┼───┼───┼──┤
│    │                  　　│              │20576     │9.│13,500│ ˇ │
│    │                  　　│              ├─────┼───┼───┼──┤
│    │                  　　│              │20594     │9.│15,000│ ˇ │
│    │ 　　             　　│              ├─────┼───┼───┼──┤
│    │                  　　│              │20775     │10.2.│ 8,500│ ˇ │
│    │                  　　│              ├─────┼───┼───┼──┤
│    │                  　　│              │20752     │10.2.│ 5,000│ ˇ │
│    │                  　　│              ├─────┼───┼───┼──┤
│    │                  　　│              │20754     │10.2.│25,000│ ˇ │
│    │                  　　│              ├─────┼───┼───┼──┤
│    │                  　　│              │20791     │10.2.│50,000│ ˇ │
│    │                  　　│              ├─────┼───┼───┼──┤
│    │                  　　│              │20767     │10.2.│75,000│ ˇ │
│    │                  　　│              ├─────┼───┼───┼──┤
│    │                  　　│              │20787     │10.2.│ 7,500│ ˇ │
│    │                  　　│              ├─────┼───┼───┼──┤
│    │                  　　│              │20790     │10.3.│10,000│ ˇ │
│    │                  　　│              ├─────┼───┼───┼──┤
│    │                  　　│              │20778     │10.3.│12,000│ ˇ │
│    │                  　　│              ├─────┼───┼───┼──┤
│    │                  　　│              │20789     │10.5.│ 9,500│ ˇ │
│    │                  　　│              ├─────┼───┼───┼──┤
│    │                  　　│              │20784     │10.5.│36,000│ ˇ │
│    │                  　　│              ├─────┼───┼───┼──┤
│    │                  　　│              │20786     │10.5.│ 4,800│ ˇ │
│    │                  　　│              ├─────┼───┼───┼──┤
│    │                  　　│              │20788     │10.5.│ 2,580│ ˇ │
│    │                  　　│              ├─────┼───┼───┼──┤
│    │                  　　│              │20781     │10.5.│ 2,000│ ˇ │
│    │                  　　│              ├─────┼───┼───┼──┤
│    │                  　　│              │20774     │10.11.│12,000│ ˇ │
│    │                  　　│              ├─────┼───┼───┼──┤
│    │                  　　│              │20772     │10.11.│ 5,500│ ˇ │
│    │                  　　│              ├─────┼───┼───┼──┤
│    │                  　　│              │20780     │10.11.│ 8,535│ ˇ │
│    │                  　　│              ├─────┼───┼───┼──┤
│    │                  　　│              │20771     │10.11.│ 1,000│ ˇ │
│    │                  　　│              ├─────┼───┼───┼──┤
│    │                  　　│              │20785     │10.12.│20,000│ ˇ │
│    │                  　　│              ├─────┼───┼───┼──┤
│    │                  　　│              │20765     │10.12.│15,000│ ˇ │
│    │                  　　│              ├─────┼───┼───┼──┤
│    │                  　　│              │20764     │10.12.│ 5,820│ ˇ │
│    │                  　　│              ├─────┼───┼───┼──┤
│    │                  　　│              │20783     │10.12.│20,000│ ˇ │
│    │                  　　│              ├─────┼───┼───┼──┤
│    │                  　　│              │20759     │10.13.│25,000│ ˇ │
│    │                  　　│              ├─────┼───┼───┼──┤
│    │                  　　│              │20777     │10.13.│ 3,800│ ˇ │
│    │                  　　│              ├─────┼───┼───┼──┤
│    │                  　　│              │20770     │10.14.│ 7,500│ ˇ │
│    │                  　　│              ├─────┼───┼───┼──┤
│    │                  　　│              │20757     │10.14.│ 3,850│ ˇ │
│    │                  　　│              ├─────┼───┼───┼──┤
│    │                  　　│              │20762     │10.16.│10,000│ ˇ │
│    │                  　　│              ├─────┼───┼───┼──┤
│    │                  　　│              │20760     │10.16.│10,000│ ˇ │
│    │                  　　│              ├─────┼───┼───┼──┤
│    │                  　　│              │20763     │10.16.│10,000│ ˇ │
│    │                  　　│              ├─────┼───┼───┼──┤
│    │                  　　│              │20753     │10.16.│ 9,500│ ˇ │
│    │                  　　│              ├─────┼───┼───┼──┤
│    │                  　　│              │20756     │10.16.│ 7,850│ ˇ │
│    │                  　　│              ├─────┼───┼───┼──┤
│    │                  　　│              │20755     │10.│67,000│ ˇ │
│    │                  　　│              ├─────┼───┼───┼──┤
│    │                  　　│              │20758     │11.3.│130000│ ˇ │
│    │                  　　│              ├─────┼───┼───┼──┤
│    │                  　　│              │20761     │11.14.│100000│ ˇ │
├──┼───────────┼───────┼─────┼───┼───┼──┤
│十二│寶華商業銀行（原泛亞商│嚴智仁        │PA0000000 │7.│10,000│ ˇ │
│    │業銀行）蘆洲分行      │000000000000  ├─────┼───┼───┼──┤
│    │                  　　│              │PA0000000 │8.1.│ 5,000│ ˇ │
│    │                  　　│              ├─────┼───┼───┼──┤
│    │                  　　│              │PA0000000 │8.2.│50,000│ ˇ │
│    │                  　　│              ├─────┼───┼───┼──┤
│    │ 　　             　　│              │PA0000000 │8.2.│ 2,960│ ˇ │
│    │                  　　│              ├─────┼───┼───┼──┤
│    │                  　　│              │PA0000000 │8.5.│50,000│ ˇ │
│    │                  　　│              ├─────┼───┼───┼──┤
│    │                  　　│              │PA0000000 │8.5.│ 5,800│ ˇ │
│    │                  　　│              ├─────┼───┼───┼──┤
│    │                  　　│              │PA0000000 │8.5.│18,000│ ˇ │
│    │                  　　│              ├─────┼───┼───┼──┤
│    │                  　　│              │PA0000000 │8.5.│20,000│ ˇ │
│    │                  　　│              ├─────┼───┼───┼──┤
│    │ 　　             　　│              │PA0000000 │8.8.│ 6,000│ ˇ │
│    │                  　　│              ├─────┼───┼───┼──┤
│    │                  　　│              │PA0000000 │8.8.│ 2,700│ ˇ │
│    │                  　　│              ├─────┼───┼───┼──┤
│    │                  　　│              │PA0000000 │8.10.│ 4,986│ ˇ │
│    │                  　　│              ├─────┼───┼───┼──┤
│    │                  　　│              │PA0000000 │8.10.│ 3,800│ ˇ │
│    │                  　　│              ├─────┼───┼───┼──┤
│    │                  　　│              │PA0000000 │8.10.│39,000│ ˇ │
│    │                  　　│              ├─────┼───┼───┼──┤
│    │ 　　             　　│              │PA0000000 │8.11.│ 4,985│ ˇ │
│    │                  　　│              ├─────┼───┼───┼──┤
│    │                  　　│              │PA0000000 │8.12.│11,000│ ˇ │
│    │                  　　│              ├─────┼───┼───┼──┤
│    │                  　　│              │PA0000000 │8.12.│ 6,076│ ˇ │
│    │                  　　│              ├─────┼───┼───┼──┤
│    │                  　　│              │PA0000000 │8.13.│ 6,800│ ˇ │
│    │                  　　│              ├─────┼───┼───┼──┤
│    │                  　　│              │PA0000000 │8.│ 5,000│ ˇ │
│    │                  　　│              ├─────┼───┼───┼──┤
│    │ 　　             　　│              │PA0000000 │8.│ 3,860│ ˇ │
│    │                  　　│              ├─────┼───┼───┼──┤
│    │                  　　│              │PA0000000 │8.│ 7,774│ ˇ │
│    │                  　　│              ├─────┼───┼───┼──┤
│    │                  　　│              │PA0000000 │8.│ 8,800│ ˇ │
│    │                  　　│              ├─────┼───┼───┼──┤
│    │                  　　│              │PA0000000 │8.│ 4,974│ ˇ │
│    │                  　　│              ├─────┼───┼───┼──┤
│    │                  　　│              │PA0000000 │8.│ 6,700│ ˇ │
│    │                  　　│              ├─────┼───┼───┼──┤
│    │ 　　             　　│              │PA0000000 │8.│10,900│ ˇ │
│    │                  　　│              ├─────┼───┼───┼──┤
│    │                  　　│              │PA0000000 │8.│19,800│ ˇ │
│    │                  　　│              ├─────┼───┼───┼──┤
│    │                  　　│              │PA0000000 │8.│17,800│ ˇ │
│    │                  　　│              ├─────┼───┼───┼──┤
│    │                  　　│              │PA0000000 │8.│40,000│ ˇ │
│    │                  　　│              ├─────┼───┼───┼──┤
│    │                  　　│              │PA0000000 │8.│ 8,700│ ˇ │
│    │                  　　│              ├─────┼───┼───┼──┤
│    │ 　　             　　│              │PA0000000 │8.│ 5,000│ ˇ │
│    │                  　　│              ├─────┼───┼───┼──┤
│    │                  　　│              │PA0000000 │8.│20,000│ ˇ │
│    │                  　　│              ├─────┼───┼───┼──┤
│    │                  　　│              │PA0000000 │8.│ 9,500│ ˇ │
│    │                  　　│              ├─────┼───┼───┼──┤
│    │                  　　│              │PA0000000 │8.│50,000│ ˇ │
│    │                  　　│              ├─────┼───┼───┼──┤
│    │                  　　│              │PA0000000 │8.│10,000│ ˇ │
│    │                  　　│              ├─────┼───┼───┼──┤
│    │ 　　             　　│              │PA0000000 │8.│20,000│ ˇ │
│    │                  　　│              ├─────┼───┼───┼──┤
│    │                  　　│              │PA0000000 │9.7.│ 5,000│ ˇ │
│    │                  　　│              ├─────┼───┼───┼──┤
│    │                  　　│              │PA0000000 │9.7.│ 2,650│ ˇ │
│    │                  　　│              ├─────┼───┼───┼──┤
│    │                  　　│              │PA0000000 │9.8.│ 4,525│ ˇ │
│    │                  　　│              ├─────┼───┼───┼──┤
│    │                  　　│              │PA0000000 │9.8.│ 2,583│ ˇ │
│    │                  　　│              ├─────┼───┼───┼──┤
│    │ 　　             　　│              │PA0000000 │9.10.│10,000│ ˇ │
│    │                  　　│              ├─────┼───┼───┼──┤
│    │                  　　│              │PA0000000 │9.10.│ 7,500│ ˇ │
│    │                  　　│              ├─────┼───┼───┼──┤
│    │                  　　│              │PA0000000 │9.10.│ 5,000│ ˇ │
│    │                  　　│              ├─────┼───┼───┼──┤
│    │                  　　│              │PA0000000 │9.10.│10,000│ ˇ │
│    │                  　　│              ├─────┼───┼───┼──┤
│    │                  　　│              │PA0000000 │9.10.│12,500│ ˇ │
│    │                  　　│              ├─────┼───┼───┼──┤
│    │ 　　             　　│              │PA0000000 │9.12.│ 9,800│ ˇ │
│    │                  　　│              ├─────┼───┼───┼──┤
│    │                  　　│              │PA0000000 │9.12.│ 6,800│ ˇ │
│    │                  　　│              ├─────┼───┼───┼──┤
│    │                  　　│              │PA0000000 │9.12.│10,000│ ˇ │
│    │                  　　│              ├─────┼───┼───┼──┤
│    │                  　　│              │PA0000000 │9.14.│ 2,564│ ˇ │
│    │                  　　│              ├─────┼───┼───┼──┤
│    │                  　　│              │PA0000000 │9.14.│ 8,800│ ˇ │
│    │                  　　│              ├─────┼───┼───┼──┤
│    │ 　　             　　│              │PA0000000 │9.15.│ 7,500│ ˇ │
│    │                  　　│              ├─────┼───┼───┼──┤
│    │                  　　│              │PA0000000 │9.15.│ 3,600│ ˇ │
│    │                  　　│              ├─────┼───┼───┼──┤
│    │                  　　│              │PA0000000 │9.15.│20,000│ ˇ │
│    │                  　　│              ├─────┼───┼───┼──┤
│    │                  　　│              │PA0000000 │9.15.│18,000│ ˇ │
│    │                  　　│              ├─────┼───┼───┼──┤
│    │                  　　│              │PA0000000 │9.15.│ 9,600│ ˇ │
│    │                  　　│              ├─────┼───┼───┼──┤
│    │ 　　             　　│              │PA0000000 │9.│ 4,800│ ˇ │
│    │                  　　│              ├─────┼───┼───┼──┤
│    │                  　　│              │PA0000000 │9.│ 3,650│ ˇ │
│    │                  　　│              ├─────┼───┼───┼──┤
│    │                  　　│              │PA0000000 │9.│ 5,000│ ˇ │
│    │                  　　│              ├─────┼───┼───┼──┤
│    │                  　　│              │PA0000000 │9.│ 7,500│ ˇ │
│    │                  　　│              ├─────┼───┼───┼──┤
│    │                  　　│              │PA0000000 │9.│ 3,600│ ˇ │
│    │                  　　│              ├─────┼───┼───┼──┤
│    │ 　　             　　│              │PA0000000 │9.│ 7,500│ ˇ │
│    │                  　　│              ├─────┼───┼───┼──┤
│    │                  　　│              │PA0000000 │9.│ 9,500│ ˇ │
│    │                  　　│              ├─────┼───┼───┼──┤
│    │                  　　│              │PA0000000 │10.1.│ 8,800│ ˇ │
│    │                  　　│              ├─────┼───┼───┼──┤
│    │                  　　│              │PA0000000 │10.1.│ 2,536│ ˇ │
│    │                  　　│              ├─────┼───┼───┼──┤
│    │                  　　│              │PA0000000 │10.1.│ 5,586│ ˇ │
│    │                  　　│              ├─────┼───┼───┼──┤
│    │ 　　             　　│              │PA0000000 │10.1.│ 4,325│ ˇ │
│    │                  　　│              ├─────┼───┼───┼──┤
│    │                  　　│              │PA0000000 │10.2.│60,000│ ˇ │
│    │                  　　│              ├─────┼───┼───┼──┤
│    │                  　　│              │PA0000000 │10.3.│10,000│ ˇ │
│    │                  　　│              ├─────┼───┼───┼──┤
│    │                  　　│              │PA0000000 │10.3.│ 8,800│ ˇ │
│    │                  　　│              ├─────┼───┼───┼──┤
│    │                  　　│              │PA0000000 │10.3.│ 3,850│ ˇ │
│    │                  　　│              ├─────┼───┼───┼──┤
│    │ 　　             　　│              │PA0000000 │10.3.│ 4,752│ ˇ │
│    │                  　　│              ├─────┼───┼───┼──┤
│    │                  　　│              │PA0000000 │10.5.│ 5,000│ ˇ │
│    │                  　　│              ├─────┼───┼───┼──┤
│    │                  　　│              │PA0000000 │10.5.│15,200│ ˇ │
│    │                  　　│              ├─────┼───┼───┼──┤
│    │                  　　│              │PA0000000 │10.5.│12,000│ ˇ │
│    │                  　　│              ├─────┼───┼───┼──┤
│    │                  　　│              │PA0000000 │10.5.│10,500│ ˇ │
│    │                  　　│              ├─────┼───┼───┼──┤
│    │ 　　             　　│              │PA0000000 │10.6.│ 1,200│ ˇ │
│    │                  　　│              ├─────┼───┼───┼──┤
│    │                  　　│              │PA0000000 │10.6.│20,000│ ˇ │
│    │                  　　│              ├─────┼───┼───┼──┤
│    │                  　　│              │PA0000000 │10.6.│ 8,800│ ˇ │
│    │                  　　│              ├─────┼───┼───┼──┤
│    │                  　　│              │PA0000000 │10.6.│ 2,800│ ˇ │
│    │                  　　│              ├─────┼───┼───┼──┤
│    │                  　　│              │PA0000000 │10.8.│28,000│ ˇ │
│    │                  　　│              ├─────┼───┼───┼──┤
│    │ 　　             　　│              │PA0000000 │10.8.│16,300│ ˇ │
│    │                  　　│              ├─────┼───┼───┼──┤
│    │                  　　│              │PA0000000 │10.8.│ 5,000│ ˇ │
│    │                  　　│              ├─────┼───┼───┼──┤
│    │                  　　│              │PA0000000 │10.8.│ 3,500│ ˇ │
│    │                  　　│              ├─────┼───┼───┼──┤
│    │                  　　│              │PA0000000 │10.8.│ 9,500│ ˇ │
│    │                  　　│              ├─────┼───┼───┼──┤
│    │                  　　│              │PA0000000 │10.10.│12,500│ ˇ │
│    │                  　　│              ├─────┼───┼───┼──┤
│    │                  　　│              │PA0000000 │10.10.│ 1,200│ ˇ │
│    │                  　　│              ├─────┼───┼───┼──┤
│    │                  　　│              │PA0000000 │10.10.│ 5,000│ ˇ │
│    │                  　　│              ├─────┼───┼───┼──┤
│    │ 　　             　　│              │PA0000000 │10.10.│25,000│ ˇ │
│    │                  　　│              ├─────┼───┼───┼──┤
│    │                  　　│              │PA0000000 │10.10.│ 5,200│ ˇ │
│    │                  　　│              ├─────┼───┼───┼──┤
│    │                  　　│              │PA0000000 │10.10.│ 5,000│ ˇ │
│    │                  　　│              ├─────┼───┼───┼──┤
│    │                  　　│              │PA0000000 │10.14.│100000│ ˇ │
│    │                  　　│              ├─────┼───┼───┼──┤
│    │                      │              │PA0000000 │10.14.│100000│ ˇ │
├──┼───────────┼───────┼─────┼───┼───┼──┤
│十四│花蓮區中小企業銀行    │張家隆        │0000000   │7.17.│50,000│ ˇ │
│    │ 　　             　　│00000000000   ├─────┼───┼───┼──┤
│    │                  　　│              │0000000   │7.│ 4,000│ ˇ │
│    │                  　　│              ├─────┼───┼───┼──┤
│    │                  　　│              │0000000   │7.│5,876 │ ˇ │
│    │                  　　│              ├─────┼───┼───┼──┤
│    │                  　　│              │0000000   │7.│4,770 │ ˇ │
│    │                  　　│              ├─────┼───┼───┼──┤
│    │                  　　│              │0000000   │7.│10,000│ ˇ │
│    │                  　　│              ├─────┼───┼───┼──┤
│    │                  　　│              │0000000   │7.│5,876 │ ˇ │
│    │                  　　│              ├─────┼───┼───┼──┤
│    │                  　　│              │0000000   │7.│13,500│ ˇ │
│    │                  　　│              ├─────┼───┼───┼──┤
│    │                  　　│              │0000000   │7.│ 5,000│ ˇ │
│    │                  　　│              ├─────┼───┼───┼──┤
│    │                  　　│              │0000000   │7.│ 5,875│ ˇ │
│    │                  　　│              ├─────┼───┼───┼──┤
│    │                  　　│              │0000000   │7.│12,000│ ˇ │
│    │                  　　│              ├─────┼───┼───┼──┤
│    │                  　　│              │0000000   │7.│50,000│ ˇ │
│    │                  　　│              ├─────┼───┼───┼──┤
│    │                  　　│              │0000000   │7.│10,000│ ˇ │
│    │                  　　│              ├─────┼───┼───┼──┤
│    │                  　　│              │0000000   │7.│6,076 │ ˇ │
│    │                  　　│              ├─────┼───┼───┼──┤
│    │                  　　│              │0000000   │7.│20,000│ ˇ │
│    │                  　　│              ├─────┼───┼───┼──┤
│    │                  　　│              │0000000   │7.│ 5,870│ ˇ │
│    │                  　　│              ├─────┼───┼───┼──┤
│    │                  　　│              │0000000   │7.│ 2,975│ ˇ │
│    │                  　　│              ├─────┼───┼───┼──┤
│    │                  　　│              │0000000   │7.│ 4,975│ ˇ │
│    │                  　　│              ├─────┼───┼───┼──┤
│    │                  　　│              │0000000   │8.2.│ 7,000│ ˇ │
│    │                  　　│              ├─────┼───┼───┼──┤
│    │                  　　│              │0000000   │8.2.│ 6,860│ ˇ │
│    │                  　　│              ├─────┼───┼───┼──┤
│    │                  　　│              │0000000   │8.2.│ 5,886│ ˇ │
│    │                  　　│              ├─────┼───┼───┼──┤
│    │                  　　│              │0000000   │8.5.│19,976│ ˇ │
│    │                  　　│              ├─────┼───┼───┼──┤
│    │ 　　             　　│              │0000000   │8.5.│ 3,070│ ˇ │
│    │                  　　│              ├─────┼───┼───┼──┤
│    │                  　　│              │0000000   │8.5.│ 5,000│ ˇ │
│    │                  　　│              ├─────┼───┼───┼──┤
│    │                  　　│              │0000000   │8.5.│ 6,800│ ˇ │
│    │                  　　│              ├─────┼───┼───┼──┤
│    │ 　　             　　│              │0000000   │8.7.│20,000│ ˇ │
│    │                  　　│              ├─────┼───┼───┼──┤
│    │                  　　│              │0000000   │8.8.│ 6,850│ ˇ │
│    │                  　　│              ├─────┼───┼───┼──┤
│    │                  　　│              │0000000   │8.9.│ 3,086│ ˇ │
│    │                  　　│              ├─────┼───┼───┼──┤
│    │ 　　             　　│              │0000000   │8.10.│29,000│ ˇ │
│    │                  　　│              ├─────┼───┼───┼──┤
│    │                  　　│              │0000000   │8.10.│20,000│ ˇ │
│    │                  　　│              ├─────┼───┼───┼──┤
│    │                  　　│              │0000000   │8.10.│ 5,000│ ˇ │
│    │                  　　│              ├─────┼───┼───┼──┤
│    │ 　　             　　│              │0000000   │8.10.│10,800│ ˇ │
│    │                  　　│              ├─────┼───┼───┼──┤
│    │                  　　│              │0000000   │8.│18,000│ ˇ │
│    │                  　　│              ├─────┼───┼───┼──┤
│    │                  　　│              │0000000   │8.│20,000│ ˇ │
│    │                  　　│              ├─────┼───┼───┼──┤
│    │                  　　│              │0000000   │8.│ 5,000│ ˇ │
│    │                  　　│              ├─────┼───┼───┼──┤
│    │                  　　│              │0000000   │8.│ 5,700│ ˇ │
│    │                  　　│              ├─────┼───┼───┼──┤
│    │ 　　             　　│              │0000000   │8.│ 2,870│ ˇ │
│    │                  　　│              ├─────┼───┼───┼──┤
│    │                  　　│              │0000000   │8.│ 7,500│ ˇ │
│    │                  　　│              ├─────┼───┼───┼──┤
│    │ 　　             　　│              │0000000   │8.│ 5,870│ ˇ │
│    │                  　　│              ├─────┼───┼───┼──┤
│    │                  　　│              │0000000   │8.│ 6,640│ ˇ │
│    │                  　　│              ├─────┼───┼───┼──┤
│    │                  　　│              │0000000   │8.│ 3,871│ ˇ │
│    │                  　　│              ├─────┼───┼───┼──┤
│    │ 　　             　　│              │0000000   │8.│50,000│ ˇ │
│    │                  　　│              ├─────┼───┼───┼──┤
│    │                  　　│              │0000000   │8.│ 6,960│ ˇ │
│    │                  　　│              ├─────┼───┼───┼──┤
│    │                  　　│              │0000000   │8.│12,000│ ˇ │
│    │                  　　│              ├─────┼───┼───┼──┤
│    │ 　　             　　│              │0000000   │8.│ 9,500│ ˇ │
│    │                  　　│              ├─────┼───┼───┼──┤
│    │                  　　│              │0000000   │8.│ 9,800│ ˇ │
│    │                  　　│              ├─────┼───┼───┼──┤
│    │                  　　│              │0000000   │8.│10,000│ ˇ │
│    │                  　　│              ├─────┼───┼───┼──┤
│    │ 　　             　　│              │0000000   │8.│20,000│ ˇ │
│    │                  　　│              ├─────┼───┼───┼──┤
│    │                  　　│              │0000000   │8.│ 6,850│ ˇ │
│    │                  　　│              ├─────┼───┼───┼──┤
│    │                  　　│              │0000000   │8.│11,000│ ˇ │
│    │                  　　│              ├─────┼───┼───┼──┤
│    │ 　　             　　│              │0000000   │8.│10,760│ ˇ │
│    │                  　　│              ├─────┼───┼───┼──┤
│    │                  　　│              │0000000   │9.8.│ 4,950│ ˇ │
│    │                  　　│              ├─────┼───┼───┼──┤
│    │ 　　             　　│              │0000000   │9.8.│ 3,970│ ˇ │
│    │                  　　│              ├─────┼───┼───┼──┤
│    │                  　　│              │0000000   │9.11.│40,000│ ˇ │
│    │                  　　│              ├─────┼───┼───┼──┤
│    │                  　　│              │0000000   │9.11.│ 5,000│ ˇ │
│    │                  　　│              ├─────┼───┼───┼──┤
│    │                  　　│              │0000000   │9.11.│ 5,000│ ˇ │
│    │                  　　│              ├─────┼───┼───┼──┤
│    │                  　　│              │0000000   │9.11.│ 8,070│ ˇ │
│    │                  　　│              ├─────┼───┼───┼──┤
│    │ 　　             　　│              │0000000   │9.11.│ 6,800│ ˇ │
│    │                  　　│              ├─────┼───┼───┼──┤
│    │                  　　│              │0000000   │9.11.│19,000│ ˇ │
│    │                  　　│              ├─────┼───┼───┼──┤
│    │                  　　│              │0000000   │9.11.│20,000│ ˇ │
│    │                  　　│              ├─────┼───┼───┼──┤
│    │                  　　│              │0000000   │9.12.│ 7,980│ ˇ │
│    │                  　　│              ├─────┼───┼───┼──┤
│    │                  　　│              │0000000   │9.12.│ 2,776│ ˇ │
│    │                  　　│              ├─────┼───┼───┼──┤
│    │ 　　             　　│              │0000000   │9.13.│ 4,000│ ˇ │
│    │                  　　│              ├─────┼───┼───┼──┤
│    │                  　　│              │0000000   │9.13.│ 6,960│ ˇ │
│    │                  　　│              ├─────┼───┼───┼──┤
│    │                  　　│              │0000000   │9.13.│11,600│ ˇ │
│    │                  　　│              ├─────┼───┼───┼──┤
│    │                  　　│              │0000000   │9.15.│ 4,000│ ˇ │
│    │                  　　│              ├─────┼───┼───┼──┤
│    │                  　　│              │0000000   │9.15.│ 5,000│ ˇ │
│    │                  　　│              ├─────┼───┼───┼──┤
│    │ 　　             　　│              │0000000   │9.15.│ 4,000│ ˇ │
│    │                  　　│              ├─────┼───┼───┼──┤
│    │                  　　│              │0000000   │9.15.│10,000│ ˇ │
│    │                  　　│              ├─────┼───┼───┼──┤
│    │                  　　│              │0000000   │9.15.│20,000│ ˇ │
│    │                  　　│              ├─────┼───┼───┼──┤
│    │                  　　│              │0000000   │9.18.│ 3,800│ ˇ │
│    │                  　　│              ├─────┼───┼───┼──┤
│    │                  　　│              │0000000   │9.18.│10,000│ ˇ │
│    │                  　　│              ├─────┼───┼───┼──┤
│    │ 　　             　　│              │0000000   │9.18.│18,000│ ˇ │
│    │                  　　│              ├─────┼───┼───┼──┤
│    │                  　　│              │0000000   │9.│12,000│ ˇ │
│    │                  　　│              ├─────┼───┼───┼──┤
│    │                  　　│              │0000000   │9.│ 7,500│ ˇ │
│    │                  　　│              ├─────┼───┼───┼──┤
│    │                  　　│              │0000000   │9.│ 5,000│ ˇ │
│    │                  　　│              ├─────┼───┼───┼──┤
│    │                  　　│              │0000000   │9.│ 2,800│ ˇ │
│    │                  　　│              ├─────┼───┼───┼──┤
│    │ 　　             　　│              │0000000   │9.│ 9,500│ ˇ │
│    │                  　　│              ├─────┼───┼───┼──┤
│    │                  　　│              │0000000   │9.│50,000│ ˇ │
│    │                  　　│              ├─────┼───┼───┼──┤
│    │                  　　│              │0000000   │9.│ 5,000│ ˇ │
│    │                  　　│              ├─────┼───┼───┼──┤
│    │                  　　│              │0000000   │9.│ 8,800│ ˇ │
│    │                  　　│              ├─────┼───┼───┼──┤
│    │                  　　│              │0000000   │9.│11,000│ ˇ │
│    │                  　　│              ├─────┼───┼───┼──┤
│    │                  　　│              │0000000   │9.│ 7,526│ ˇ │
│    │                  　　│              ├─────┼───┼───┼──┤
│    │ 　　             　　│              │0000000   │9.│ 8,800│ ˇ │
│    │                  　　│              ├─────┼───┼───┼──┤
│    │                  　　│              │0000000   │9.│ 2,586│ ˇ │
│    │                  　　│              ├─────┼───┼───┼──┤
│    │                  　　│              │0000000   │9.│5,236 │ ˇ │
│    │                  　　│              ├─────┼───┼───┼──┤
│    │                  　　│              │0000000   │9.│ 2,586│ ˇ │
│    │                  　　│              ├─────┼───┼───┼──┤
│    │                  　　│              │0000000   │9.│11,000│ ˇ │
│    │                  　　│              ├─────┼───┼───┼──┤
│    │                  　　│              │0000000   │9.│ 8,500│ ˇ │
│    │                  　　│              ├─────┼───┼───┼──┤
│    │                  　　│              │0000000   │9.│32,650│ ˇ │
│    │                  　　│              ├─────┼───┼───┼──┤
│    │ 　　             　　│              │0000000   │9.│15,000│ ˇ │
│    │                  　　│              ├─────┼───┼───┼──┤
│    │                  　　│              │0000000   │9.│12,000│ ˇ │
│    │                  　　│              ├─────┼───┼───┼──┤
│    │ 　　             　　│              │0000000   │9.│ 6,500│ ˇ │
│    │                  　　│              ├─────┼───┼───┼──┤
│    │                  　　│              │0000000   │9.│12,500│ ˇ │
│    │                  　　│              ├─────┼───┼───┼──┤
│    │                  　　│              │0000000   │9.│ 7,500│ ˇ │
│    │                  　　│              ├─────┼───┼───┼──┤
│    │                  　　│              │0000000   │9.│ 5,000│ ˇ │
│    │                  　　│              ├─────┼───┼───┼──┤
│    │                  　　│              │0000000   │10.2.│ 4,500│ ˇ │
│    │                  　　│              ├─────┼───┼───┼──┤
│    │                  　　│              │0000000   │10.2.│ 6,800│ ˇ │
│    │                  　　│              ├─────┼───┼───┼──┤
│    │                  　　│              │0000000   │10.5.│20,000│ ˇ │
│    │                  　　│              ├─────┼───┼───┼──┤
│    │                  　　│              │0000000   │10.5.│ 3,800│ ˇ │
│    │                  　　│              ├─────┼───┼───┼──┤
│    │                  　　│              │0000000   │10.5.│10,500│ ˇ │
│    │                  　　│              ├─────┼───┼───┼──┤
│    │                  　　│              │0000000   │10.5.│ 9,500│ ˇ │
│    │                  　　│              ├─────┼───┼───┼──┤
│    │ 　　             　　│              │0000000   │10.9.│ 8,800│ ˇ │
│    │                  　　│              ├─────┼───┼───┼──┤
│    │                  　　│              │0000000   │10.9.│ 5,000│ ˇ │
│    │                  　　│              ├─────┼───┼───┼──┤
│    │                  　　│              │0000000   │10.11.│ 5,000│ ˇ │
│    │                  　　│              ├─────┼───┼───┼──┤
│    │                  　　│              │0000000   │10.11.│ 5,600│ ˇ │
│    │                  　　│              ├─────┼───┼───┼──┤
│    │                  　　│              │0000000   │10.11.│ 3,524│ ˇ │
│    │                  　　│              ├─────┼───┼───┼──┤
│    │                  　　│              │0000000   │10.11.│25,000│ ˇ │
│    │                  　　│              ├─────┼───┼───┼──┤
│    │ 　　             　　│              │0000000   │10.16.│234000│ ˇ │
│    │                  　　│              ├─────┼───┼───┼──┤
│    │                  　　│              │0000000   │10.│150000│ ˇ │
│    │                  　　│              ├─────┼───┼───┼──┤
│    │                  　　│              │0000000   │10.│120000│ ˇ │
│    │                      │              ├─────┼───┼───┼──┤
│    │                      │              │0000000   │11.4.│140000│ ˇ │
├──┼───────────┼───────┼─────┼───┼───┼──┤
│十五│陽信商業銀行南京分行（│張家隆        │8002      │7.18.│ 3,870│ ˇ │
│    │原陽明山信用合作社南京│00000000000   ├─────┼───┼───┼──┤
│    │分社）                │              │8005      │7.18.│ 5,000│ ˇ │
│    │                  　　│              ├─────┼───┼───┼──┤
│    │                  　　│              │8001      │7.18.│20,000│ ˇ │
│    │                  　　│              ├─────┼───┼───┼──┤
│    │                  　　│              │8059      │7.│ 2,070│ ˇ │
│    │                  　　│              ├─────┼───┼───┼──┤
│    │                  　　│              │8010      │7.│ 6,000│ ˇ │
│    │                  　　│              ├─────┼───┼───┼──┤
│    │                  　　│              │8056      │7.│ 6,970│ ˇ │
│    │                  　　│              ├─────┼───┼───┼──┤
│    │                  　　│              │8007      │7.│ 7,660│ ˇ │
│    │                  　　│              ├─────┼───┼───┼──┤
│    │                  　　│              │8065      │7.│ 5,000│ ˇ │
│    │                  　　│              ├─────┼───┼───┼──┤
│    │                  　　│              │8067      │7.│10,000│ ˇ │
│    │                  　　│              ├─────┼───┼───┼──┤
│    │                  　　│              │8069      │7.│ 2,880│ ˇ │
│    │                  　　│              ├─────┼───┼───┼──┤
│    │                  　　│              │8070      │7.│ 3,800│ ˇ │
│    │                  　　│              ├─────┼───┼───┼──┤
│    │                  　　│              │8068      │7.│ 4,870│ ˇ │
│    │                  　　│              ├─────┼───┼───┼──┤
│    │                  　　│              │8072      │7.│ 4,800│ ˇ │
│    │                  　　│              ├─────┼───┼───┼──┤
│    │                  　　│              │8074      │7.│ 4,800│ ˇ │
│    │                  　　│              ├─────┼───┼───┼──┤
│    │                  　　│              │8004      │7.│ 5,000│ ˇ │
│    │                  　　│              ├─────┼───┼───┼──┤
│    │                  　　│              │8077      │7.│ 6,800│ ˇ │
│    │                  　　│              ├─────┼───┼───┼──┤
│    │                  　　│              │8016      │7.│10,000│ ˇ │
│    │                  　　│              ├─────┼───┼───┼──┤
│    │                  　　│              │8073      │7.│10,000│ ˇ │
│    │                  　　│              ├─────┼───┼───┼──┤
│    │                  　　│              │8076      │7.│20,000│ ˇ │
│    │                  　　│              ├─────┼───┼───┼──┤
│    │                  　　│              │8041      │8.1.│10,887│ ˇ │
│    │                  　　│              ├─────┼───┼───┼──┤
│    │                  　　│              │8080      │8.4.│ 5,966│ ˇ │
│    │                  　　│              ├─────┼───┼───┼──┤
│    │ 　　             　　│              │8081      │8.5.│ 7,876│ ˇ │
│    │                  　　│              ├─────┼───┼───┼──┤
│    │                  　　│              │8084      │8.5.│ 5,800│ ˇ │
│    │                  　　│              ├─────┼───┼───┼──┤
│    │                  　　│              │8085      │8.10.│ 5,000│ ˇ │
│    │                  　　│              ├─────┼───┼───┼──┤
│    │ 　　             　　│              │8088      │8.10.│ 5,865│ ˇ │
│    │                  　　│              ├─────┼───┼───┼──┤
│    │                  　　│              │8090      │8.10.│ 7,000│ ˇ │
│    │                  　　│              ├─────┼───┼───┼──┤
│    │                  　　│              │8022      │8.14.│ 7,675│ ˇ │
│    │                  　　│              ├─────┼───┼───┼──┤
│    │ 　　             　　│              │8034      │8.14.│ 8,000│ ˇ │
│    │                  　　│              ├─────┼───┼───┼──┤
│    │                  　　│              │8017      │8.14.│10,000│ ˇ │
│    │                  　　│              ├─────┼───┼───┼──┤
│    │                  　　│              │8043      │8.14.│10,900│ ˇ │
│    │                  　　│              ├─────┼───┼───┼──┤
│    │ 　　             　　│              │8014      │8.15.│ 4,800│ ˇ │
│    │                  　　│              ├─────┼───┼───┼──┤
│    │                  　　│              │8013      │8.15.│ 4,960│ ˇ │
│    │                  　　│              ├─────┼───┼───┼──┤
│    │                  　　│              │8020      │8.15.│ 5,000│ ˇ │
│    │                  　　│              ├─────┼───┼───┼──┤
│    │ 　　             　　│              │8057      │8.15.│ 5,963│ ˇ │
│    │                  　　│              ├─────┼───┼───┼──┤
│    │                  　　│              │8038      │8.15.│20,000│ ˇ │
│    │                  　　│              ├─────┼───┼───┼──┤
│    │                  　　│              │8012      │8.16.│11,600│ ˇ │
│    │                  　　│              ├─────┼───┼───┼──┤
│    │ 　　             　　│              │8091      │8.19.│ 3,870│ ˇ │
│    │                  　　│              ├─────┼───┼───┼──┤
│    │                  　　│              │8018      │8.19.│ 6,675│ ˇ │
│    │                  　　│              ├─────┼───┼───┼──┤
│    │                  　　│              │8011      │8.19.│10,000│ ˇ │
│    │                  　　│              ├─────┼───┼───┼──┤
│    │ 　　             　　│              │8019      │8.│ 5,000│ ˇ │
│    │                  　　│              ├─────┼───┼───┼──┤
│    │                  　　│              │8027      │8.│ 5,000│ ˇ │
│    │                  　　│              ├─────┼───┼───┼──┤
│    │                  　　│              │8030      │8.│20,000│ ˇ │
│    │                  　　│              ├─────┼───┼───┼──┤
│    │ 　　             　　│              │8024      │8.│ 2,100│ ˇ │
│    │                  　　│              ├─────┼───┼───┼──┤
│    │                  　　│              │8023      │8.│ 4,960│ ˇ │
│    │                  　　│              ├─────┼───┼───┼──┤
│    │                  　　│              │8031      │8.│10,700│ ˇ │
│    │                  　　│              ├─────┼───┼───┼──┤
│    │ 　　             　　│              │8025      │8.│ 2,986│ ˇ │
│    │                  　　│              ├─────┼───┼───┼──┤
│    │                  　　│              │8026      │8.│ 4,000│ ˇ │
│    │                  　　│              ├─────┼───┼───┼──┤
│    │                  　　│              │8046      │8.│ 4,000│ ˇ │
│    │                  　　│              ├─────┼───┼───┼──┤
│    │ 　　             　　│              │8037      │8.│ 5,000│ ˇ │
│    │                  　　│              ├─────┼───┼───┼──┤
│    │ 　　             　　│              │8021      │8.│ 6,000│ ˇ │
│    │                  　　│              ├─────┼───┼───┼──┤
│    │                  　　│              │8003      │8.│ 6,700│ ˇ │
│    │                  　　│              ├─────┼───┼───┼──┤
│    │                  　　│              │8029      │8.│ 3,120│ ˇ │
│    │                  　　│              ├─────┼───┼───┼──┤
│    │ 　　             　　│              │8042      │8.│ 3,000│ ˇ │
│    │                  　　│              ├─────┼───┼───┼──┤
│    │ 　　             　　│              │8036      │8.│ 4,800│ ˇ │
│    │                  　　│              ├─────┼───┼───┼──┤
│    │                  　　│              │8045      │8.│ 4,875│ ˇ │
│    │                  　　│              ├─────┼───┼───┼──┤
│    │                  　　│              │8008      │8.│ 5,000│ ˇ │
│    │                  　　│              ├─────┼───┼───┼──┤
│    │ 　　             　　│              │8047      │8.│40,000│ ˇ │
│    │                  　　│              ├─────┼───┼───┼──┤
│    │                  　　│              │8061      │8.│ 3,057│ ˇ │
│    │                  　　│              ├─────┼───┼───┼──┤
│    │                  　　│              │8048      │8.│ 5,000│ ˇ │
│    │                  　　│              ├─────┼───┼───┼──┤
│    │ 　　             　　│              │8062      │8.│ 4,000│ ˇ │
│    │                  　　│              ├─────┼───┼───┼──┤
│    │ 　　             　　│              │8052      │8.│ 5,000│ ˇ │
│    │                  　　│              ├─────┼───┼───┼──┤
│    │                  　　│              │8060      │8.│ 6,800│ ˇ │
│    │                  　　│              ├─────┼───┼───┼──┤
│    │                  　　│              │8049      │8.│10,000│ ˇ │
│    │                  　　│              ├─────┼───┼───┼──┤
│    │ 　　             　　│              │8039      │8.│20,000│ ˇ │
│    │                  　　│              ├─────┼───┼───┼──┤
│    │                  　　│              │13714     │9.6.│ 5,230│ ˇ │
│    │                  　　│              ├─────┼───┼───┼──┤
│    │                  　　│              │13710     │9.6.│ 5,300│ ˇ │
│    │                  　　│              ├─────┼───┼───┼──┤
│    │                  　　│              │13704     │9.6.│10,000│ ˇ │
│    │                  　　│              ├─────┼───┼───┼──┤
│    │                  　　│              │13701     │9.6.│30,000│ ˇ │
│    │                  　　│              ├─────┼───┼───┼──┤
│    │ 　　             　　│              │13712     │9.6.│35,000│ ˇ │
│    │                  　　│              ├─────┼───┼───┼──┤
│    │                  　　│              │13711     │9.8.│ 5,000│ ˇ │
│    │                  　　│              ├─────┼───┼───┼──┤
│    │                  　　│              │13708     │9.8.│ 7,800│ ˇ │
│    │                  　　│              ├─────┼───┼───┼──┤
│    │                  　　│              │13702     │9.11.│ 2,500│ ˇ │
│    │                  　　│              ├─────┼───┼───┼──┤
│    │                  　　│              │13703     │9.11.│ 2,560│ ˇ │
│    │                  　　│              ├─────┼───┼───┼──┤
│    │                  　　│              │13716     │9.11.│ 5,230│ ˇ │
│    │                  　　│              ├─────┼───┼───┼──┤
│    │                  　　│              │13719     │9.11.│ 6,800│ ˇ │
│    │                  　　│              ├─────┼───┼───┼──┤
│    │                  　　│              │13706     │9.11.│ 7,500│ ˇ │
│    │                  　　│              ├─────┼───┼───┼──┤
│    │ 　　             　　│              │13707     │9.12.│ 2,500│ ˇ │
│    │                  　　│              ├─────┼───┼───┼──┤
│    │                  　　│              │13713     │9.12.│ 5,000│ ˇ │
│    │                  　　│              ├─────┼───┼───┼──┤
│    │                  　　│              │13718     │9.12.│ 5,000│ ˇ │
│    │                  　　│              ├─────┼───┼───┼──┤
│    │                  　　│              │13729     │9.18.│ 2,860│ ˇ │
│    │                  　　│              ├─────┼───┼───┼──┤
│    │                  　　│              │13730     │9.18.│ 9,800│ ˇ │
│    │                  　　│              ├─────┼───┼───┼──┤
│    │ 　　             　　│              │13725     │9.20.│ 3,775│ ˇ │
│    │                  　　│              ├─────┼───┼───┼──┤
│    │                  　　│              │13740     │9.20.│ 5,000│ ˇ │
│    │                  　　│              ├─────┼───┼───┼──┤
│    │                  　　│              │13741     │9.20.│ 5,700│ ˇ │
│    │                  　　│              ├─────┼───┼───┼──┤
│    │                  　　│              │13734     │9.20.│ 8,800│ ˇ │
│    │                  　　│              ├─────┼───┼───┼──┤
│    │                  　　│              │13727     │9.20.│11,000│ ˇ │
│    │                  　　│              ├─────┼───┼───┼──┤
│    │ 　　             　　│              │13722     │9.│10,000│ ˇ │
│    │                  　　│              ├─────┼───┼───┼──┤
│    │                  　　│              │13757     │9.│70,000│ ˇ │
│    │                  　　│              ├─────┼───┼───┼──┤
│    │                  　　│              │13767     │9.│30,000│ ˇ │
│    │                  　　│              ├─────┼───┼───┼──┤
│    │                  　　│              │13721     │9.│ 3,974│ ˇ │
│    │                  　　│              ├─────┼───┼───┼──┤
│    │                  　　│              │13705     │9.│ 4,900│ ˇ │
│    │                  　　│              ├─────┼───┼───┼──┤
│    │                  　　│              │13723     │9.│ 5,000│ ˇ │
│    │                  　　│              ├─────┼───┼───┼──┤
│    │ 　　             　　│              │13736     │9.│ 5,000│ ˇ │
│    │                  　　│              ├─────┼───┼───┼──┤
│    │                  　　│              │13726     │9.│ 6,000│ ˇ │
│    │                  　　│              ├─────┼───┼───┼──┤
│    │                  　　│              │13738     │9.│ 6,800│ ˇ │
│    │                  　　│              ├─────┼───┼───┼──┤
│    │                  　　│              │13735     │9.│ 7,000│ ˇ │
│    │                  　　│              ├─────┼───┼───┼──┤
│    │ 　　             　　│              │13731     │9.│15,000│ ˇ │
│    │                  　　│              ├─────┼───┼───┼──┤
│    │                  　　│              │13739     │9.│15,000│ ˇ │
│    │                  　　│              ├─────┼───┼───┼──┤
│    │                  　　│              │13761     │9.│ 3,250│ ˇ │
│    │                  　　│              ├─────┼───┼───┼──┤
│    │                  　　│              │13749     │9.│ 3,520│ ˇ │
│    │                  　　│              ├─────┼───┼───┼──┤
│    │ 　　             　　│              │13769     │9.│ 4,800│ ˇ │
│    │                  　　│              ├─────┼───┼───┼──┤
│    │                  　　│              │13744     │9.│ 5,000│ ˇ │
│    │                  　　│              ├─────┼───┼───┼──┤
│    │                  　　│              │13754     │9.│ 5,000│ ˇ │
│    │                  　　│              ├─────┼───┼───┼──┤
│    │                  　　│              │13752     │9.│ 9,000│ ˇ │
│    │                  　　│              ├─────┼───┼───┼──┤
│    │ 　　             　　│              │13775     │9.│10,000│ ˇ │
│    │                  　　│              ├─────┼───┼───┼──┤
│    │                  　　│              │13746     │9.│12,000│ ˇ │
│    │                  　　│              ├─────┼───┼───┼──┤
│    │                  　　│              │13766     │10.2.│ 4,580│ ˇ │
│    │                  　　│              ├─────┼───┼───┼──┤
│    │                  　　│              │13763     │10.2.│ 5,000│ ˇ │
│    │                  　　│              ├─────┼───┼───┼──┤
│    │                  　　│              │13793     │10.2.│18,600│ ˇ │
│    │                  　　│              ├─────┼───┼───┼──┤
│    │                  　　│              │13765     │10.2.│25,000│ ˇ │
│    │                  　　│              ├─────┼───┼───┼──┤
│    │                  　　│              │13773     │10.2.│30,000│ ˇ │
│    │                  　　│              ├─────┼───┼───┼──┤
│    │                  　　│              │13779     │10.3.│ 2,500│ ˇ │
│    │                  　　│              ├─────┼───┼───┼──┤
│    │                  　　│              │13794     │10.3.│ 5,000│ ˇ │
│    │                  　　│              ├─────┼───┼───┼──┤
│    │                  　　│              │13774     │10.3.│ 7,500│ ˇ │
│    │                  　　│              ├─────┼───┼───┼──┤
│    │                  　　│              │13768     │10.3.│15,800│ ˇ │
│    │                  　　│              ├─────┼───┼───┼──┤
│    │                  　　│              │13785     │10.3.│18,000│ ˇ │
│    │                  　　│              ├─────┼───┼───┼──┤
│    │                  　　│              │13787     │10.4.│ 4,800│ ˇ │
│    │                  　　│              ├─────┼───┼───┼──┤
│    │                  　　│              │13788     │10.4.│ 9,600│ ˇ │
│    │                  　　│              ├─────┼───┼───┼──┤
│    │                  　　│              │13789     │10.4.│18,000│ ˇ │
│    │                  　　│              ├─────┼───┼───┼──┤
│    │                  　　│              │13786     │10.4.│36,000│ ˇ │
│    │                  　　│              ├─────┼───┼───┼──┤
│    │ 　　             　　│              │13778     │10.5.│ 5,260│ ˇ │
│    │                  　　│              ├─────┼───┼───┼──┤
│    │                  　　│              │13791     │10.5.│25,000│ ˇ │
│    │                  　　│              ├─────┼───┼───┼──┤
│    │                  　　│              │17901     │10.7.│150000│ ˇ │
│    │                  　　│              ├─────┼───┼───┼──┤
│    │                  　　│              │13771     │10.14.│75,000│ ˇ │
│    │ 　　             　　│              ├─────┼───┼───┼──┤
│    │                  　　│              │13709     │10.18.│65,000│ ˇ │
│    │                  　　│              ├─────┼───┼───┼──┤
│    │                      │              │17909     │10.│75,000│ ˇ │
│    │                      │              ├─────┼───┼───┼──┤
│    │                      │              │17902     │10.│65,000│ ˇ │
├──┼───────────┼───────┼─────┼───┼───┼──┤
│十七│中華商業銀行光復分行（│林錦輝        │43451     │8.│37,000│ ˇ │
│    │原儲蓄部）            │000000000000  ├─────┼───┼───┼──┤
│    │          　　        │              │43454     │8.│98,730│ ˇ │
│    │                  　　│              ├─────┼───┼───┼──┤
│    │                  　　│              │43456     │8.│125600│ ˇ │
│    │                  　　│              ├─────┼───┼───┼──┤
│    │                  　　│              │43463     │8.│65,400│ ˇ │
│    │                  　　│              ├─────┼───┼───┼──┤
│    │                  　　│              │43458     │8.│21,000│ ˇ │
│    │                  　　│              ├─────┼───┼───┼──┤
│    │                  　　│              │43457     │8.│150000│ ˇ │
│    │ 　　             　　│              ├─────┼───┼───┼──┤
│    │                  　　│              │43467     │9.1.│ 5,458│ ˇ │
│    │                  　　│              ├─────┼───┼───┼──┤
│    │                  　　│              │43460     │9.1.│20,000│ ˇ │
│    │                  　　│              ├─────┼───┼───┼──┤
│    │                  　　│              │43468     │9.4.│22,800│ ˇ │
│    │                  　　│              ├─────┼───┼───┼──┤
│    │                  　　│              │43464     │9.5.│28,700│ ˇ │
│    │                  　　│              ├─────┼───┼───┼──┤
│    │                  　　│              │43455     │9.6.│31,000│ ˇ │
│    │                  　　│              ├─────┼───┼───┼──┤
│    │                  　　│              │43459     │9.11.│ 9,855│ ˇ │
│    │                  　　│              ├─────┼───┼───┼──┤
│    │                  　　│              │43461     │9.11.│37,600│ ˇ │
│    │ 　　             　　│              ├─────┼───┼───┼──┤
│    │                  　　│              │43473     │9.12.│15,000│ ˇ │
│    │                  　　│              ├─────┼───┼───┼──┤
│    │                  　　│              │43470     │9.12.│16,700│ ˇ │
│    │                  　　│              ├─────┼───┼───┼──┤
│    │                  　　│              │43453     │9.12.│18,748│ ˇ │
│    │                  　　│              ├─────┼───┼───┼──┤
│    │                  　　│              │44276     │9.13.│50,000│ ˇ │
│    │                  　　│              ├─────┼───┼───┼──┤
│    │                  　　│              │44277     │9.15.│23,600│ ˇ │
│    │ 　　             　　│              ├─────┼───┼───┼──┤
│    │                  　　│              │44279     │9.16.│18,860│ ˇ │
│    │                  　　│              ├─────┼───┼───┼──┤
│    │                  　　│              │44282     │9.18.│20,000│ ˇ │
│    │                  　　│              ├─────┼───┼───┼──┤
│    │                  　　│              │44285     │9.18.│39,000│ ˇ │
│    │                  　　│              ├─────┼───┼───┼──┤
│    │                  　　│              │44281     │9.│ 9,700│ ˇ │
│    │                  　　│              ├─────┼───┼───┼──┤
│    │                  　　│              │44286     │9.│10,000│ ˇ │
│    │ 　　             　　│              ├─────┼───┼───┼──┤
│    │                  　　│              │44288     │9.│,02500│ ˇ │
│    │                  　　│              ├─────┼───┼───┼──┤
│    │                  　　│              │44284     │9.│ 3,500│ ˇ │
│    │                  　　│              ├─────┼───┼───┼──┤
│    │                  　　│              │44280     │9.│ 7,280│ ˇ │
│    │                  　　│              ├─────┼───┼───┼──┤
│    │                  　　│              │44293     │9.│17,700│ ˇ │
│    │                  　　│              ├─────┼───┼───┼──┤
│    │                  　　│              │44297     │9.│29,000│ ˇ │
│    │ 　　             　　│              ├─────┼───┼───┼──┤
│    │                  　　│              │44290     │9.│15,489│ ˇ │
│    │                  　　│              ├─────┼───┼───┼──┤
│    │                  　　│              │44289     │9.│ 8,400│ ˇ │
│    │                  　　│              ├─────┼───┼───┼──┤
│    │                  　　│              │44278     │9.│16,000│ ˇ │
│    │                  　　│              ├─────┼───┼───┼──┤
│    │                  　　│              │44291     │9.│ 6,500│ ˇ │
│    │                  　　│              ├─────┼───┼───┼──┤
│    │                  　　│              │44283     │9.│12,800│ ˇ │
│    │ 　　             　　│              ├─────┼───┼───┼──┤
│    │                  　　│              │43465     │9.│15,000│ ˇ │
│    │                  　　│              ├─────┼───┼───┼──┤
│    │                  　　│              │98352     │10.5.│16,000│ ˇ │
│    │                  　　│              ├─────┼───┼───┼──┤
│    │                  　　│              │98351     │10.5.│20,000│ ˇ │
│    │                  　　│              ├─────┼───┼───┼──┤
│    │                  　　│              │98356     │10.7.│16,500│ ˇ │
│    │                  　　│              ├─────┼───┼───┼──┤
│    │                  　　│              │98359     │10.9.│ 8,100│ ˇ │
│    │ 　　             　　│              ├─────┼───┼───┼──┤
│    │                  　　│              │98355     │10.9.│17,880│ ˇ │
│    │                  　　│              ├─────┼───┼───┼──┤
│    │                  　　│              │98364     │10.11.│12,000│ ˇ │
│    │                  　　│              ├─────┼───┼───┼──┤
│    │                  　　│              │98365     │10.11.│13,000│ ˇ │
│    │                  　　│              ├─────┼───┼───┼──┤
│    │                  　　│              │98372     │10.11.│15,840│ ˇ │
│    │                  　　│              ├─────┼───┼───┼──┤
│    │                  　　│              │98368     │10.11.│19,500│ ˇ │
│    │ 　　             　　│              ├─────┼───┼───┼──┤
│    │                  　　│              │98372     │10.14.│ 9,280│ ˇ │
│    │                  　　│              ├─────┼───┼───┼──┤
│    │                  　　│              │98382     │10.16.│10,670│ ˇ │
│    │                  　　│              ├─────┼───┼───┼──┤
│    │                  　　│              │98376     │10.17.│ 7,100│ ˇ │
│    │                  　　│              ├─────┼───┼───┼──┤
│    │                  　　│              │43462     │10.17.│ 8,790│ ˇ │
│    │                  　　│              ├─────┼───┼───┼──┤
│    │                  　　│              │98374     │10.19.│ 3,005│ ˇ │
│    │                  　　│              ├─────┼───┼───┼──┤
│    │                  　　│              │98377     │10.19.│ 6,950│ ˇ │
│    │                  　　│              ├─────┼───┼───┼──┤
│    │                  　　│              │98385     │10.19.│11,250│ ˇ │
│    │                  　　│              ├─────┼───┼───┼──┤
│    │                  　　│              │98367     │10.20.│ 7,197│ ˇ │
│    │                  　　│              ├─────┼───┼───┼──┤
│    │                  　　│              │98353     │10.20.│15,000│ ˇ │
│    │                  　　│              ├─────┼───┼───┼──┤
│    │                  　　│              │98392     │10.20.│18,310│ ˇ │
│    │                  　　│              ├─────┼───┼───┼──┤
│    │                  　　│              │98383     │10.20.│18,358│ ˇ │
│    │                  　　│              ├─────┼───┼───┼──┤
│    │                  　　│              │98393     │10.│ 7,900│ ˇ │
│    │ 　　             　　│              ├─────┼───┼───┼──┤
│    │                  　　│              │98373     │10.│12,500│ ˇ │
│    │                  　　│              ├─────┼───┼───┼──┤
│    │                  　　│              │98388     │10.│14,047│ ˇ │
│    │                  　　│              ├─────┼───┼───┼──┤
│    │                  　　│              │98360     │10.│ 6,817│ ˇ │
│    │ 　　             　　│              ├─────┼───┼───┼──┤
│    │                      │              │98395     │10.│ 9,315│ ˇ │
│    │                      │              ├─────┼───┼───┼──┤
│    │                      │              │98381     │10.│22,000│ ˇ │
│    │                      │              ├─────┼───┼───┼──┤
│    │                      │              │98364     │10.│18,325│ ˇ │
├──┼───────────┼───────┼─────┼───┼───┼──┤
│十八│大眾商業銀行台北分行　│林錦輝        │0000000   │8.│28,500│ ˇ │
│    │                  　　│000000000000  ├─────┼───┼───┼──┤
│    │                  　　│              │0000000   │8.│ 9,880│ ˇ │
│    │                  　　│              ├─────┼───┼───┼──┤
│    │                  　　│              │0000000   │8.│48,000│ ˇ │
│    │                  　　│              ├─────┼───┼───┼──┤
│    │                  　　│              │0000000   │8.│18,500│ ˇ │
│    │                  　　│              ├─────┼───┼───┼──┤
│    │                  　　│              │0000000   │8.│25,000│ ˇ │
│    │                  　　│              ├─────┼───┼───┼──┤
│    │                  　　│              │0000000   │8.│ 5,480│ ˇ │
│    │                  　　│              ├─────┼───┼───┼──┤
│    │                  　　│              │0000000   │8.│ 6,800│ ˇ │
│    │                  　　│              ├─────┼───┼───┼──┤
│    │                  　　│              │0000000   │8.│15,000│ ˇ │
│    │                  　　│              ├─────┼───┼───┼──┤
│    │                  　　│              │0000000   │8.│17,800│ ˇ │
│    │                  　　│              ├─────┼───┼───┼──┤
│    │                  　　│              │0000000   │9.1.│ 7,950│ ˇ │
│    │                  　　│              ├─────┼───┼───┼──┤
│    │                  　　│              │0000000   │9.1.│21,000│ ˇ │
│    │                  　　│              ├─────┼───┼───┼──┤
│    │                  　　│              │0000000   │9.2.│32,000│ ˇ │
│    │                  　　│              ├─────┼───┼───┼──┤
│    │                  　　│              │0000000   │9.4.│20,000│ ˇ │
│    │                  　　│              ├─────┼───┼───┼──┤
│    │                  　　│              │0000000   │9.4.│24,500│ ˇ │
│    │                  　　│              ├─────┼───┼───┼──┤
│    │                  　　│              │0000000   │9.5.│57,000│ ˇ │
│    │                  　　│              ├─────┼───┼───┼──┤
│    │                  　　│              │0000000   │9.6.│41,000│ ˇ │
│    │                  　　│              ├─────┼───┼───┼──┤
│    │                  　　│              │0000000   │9.8.│16,000│ ˇ │
│    │                  　　│              ├─────┼───┼───┼──┤
│    │                  　　│              │0000000   │9.8.│28,000│ ˇ │
│    │                  　　│              ├─────┼───┼───┼──┤
│    │                  　　│              │0000000   │9.14.│37,800│ ˇ │
│    │                  　　│              ├─────┼───┼───┼──┤
│    │ 　　             　　│              │0000000   │9.16.│ 8,860│ ˇ │
│    │                  　　│              ├─────┼───┼───┼──┤
│    │                  　　│              │0000000   │9.18.│ 9,650│ ˇ │
│    │                  　　│              ├─────┼───┼───┼──┤
│    │                  　　│              │0000000   │9.17.│10,000│ ˇ │
│    │                  　　│              ├─────┼───┼───┼──┤
│    │ 　　             　　│              │0000000   │9.20.│16,700│ ˇ │
│    │                  　　│              ├─────┼───┼───┼──┤
│    │                  　　│              │0000000   │9.20.│20,000│ ˇ │
│    │                  　　│              ├─────┼───┼───┼──┤
│    │                  　　│              │0000000   │9.│21,800│ ˇ │
│    │                  　　│              ├─────┼───┼───┼──┤
│    │ 　　             　　│              │0000000   │9.│ 5,590│ ˇ │
│    │                  　　│              ├─────┼───┼───┼──┤
│    │                  　　│              │0000000   │9.│12,280│ ˇ │
│    │                  　　│              ├─────┼───┼───┼──┤
│    │                  　　│              │0000000   │9.│36,000│ ˇ │
│    │                  　　│              ├─────┼───┼───┼──┤
│    │ 　　             　　│              │0000000   │9.│50,000│ ˇ │
│    │                  　　│              ├─────┼───┼───┼──┤
│    │                  　　│              │0000000   │9.│ 9,548│ ˇ │
│    │                  　　│              ├─────┼───┼───┼──┤
│    │                  　　│              │0000000   │9.│27,740│ ˇ │
│    │                  　　│              ├─────┼───┼───┼──┤
│    │ 　　             　　│              │0000000   │9.│17,000│ ˇ │
│    │                  　　│              ├─────┼───┼───┼──┤
│    │                  　　│              │0000000   │9.│ 9,800│ ˇ │
│    │                  　　│              ├─────┼───┼───┼──┤
│    │                  　　│              │0000000   │9.│20,000│ ˇ │
│    │                  　　│              ├─────┼───┼───┼──┤
│    │                  　　│              │0000000   │9.│16,500│ ˇ │
│    │                  　　│              ├─────┼───┼───┼──┤
│    │                  　　│              │0000000   │10.2.│20,000│ ˇ │
│    │                  　　│              ├─────┼───┼───┼──┤
│    │ 　　             　　│              │0000000   │10.5.│16,800│ ˇ │
│    │                  　　│              ├─────┼───┼───┼──┤
│    │                  　　│              │0000000   │10.7.│ 5,600│ ˇ │
│    │                  　　│              ├─────┼───┼───┼──┤
│    │                  　　│              │0000000   │10.8.│ 8,780│ ˇ │
│    │                  　　│              ├─────┼───┼───┼──┤
│    │ 　　             　　│              │0000000   │10.8.│18,000│ ˇ │
│    │                  　　│              ├─────┼───┼───┼──┤
│    │                  　　│              │0000000   │10.11.│ 4,850│ ˇ │
│    │                  　　│              ├─────┼───┼───┼──┤
│    │                  　　│              │0000000   │10.11.│10,500│ ˇ │
│    │                  　　│              ├─────┼───┼───┼──┤
│    │ 　　             　　│              │0000000   │10.10.│21,000│ ˇ │
│    │                  　　│              ├─────┼───┼───┼──┤
│    │                  　　│              │0000000   │10.10.│30,000│ ˇ │
│    │                  　　│              ├─────┼───┼───┼──┤
│    │                  　　│              │0000000   │10.14.│ 9,000│ ˇ │
│    │                  　　│              ├─────┼───┼───┼──┤
│    │                  　　│              │0000000   │10.15.│30,500│ ˇ │
│    │                  　　│              ├─────┼───┼───┼──┤
│    │                  　　│              │0000000   │10.17.│10,700│ ˇ │
│    │                  　　│              ├─────┼───┼───┼──┤
│    │ 　　             　　│              │0000000   │10.19.│ 9,065│ ˇ │
│    │                  　　│              ├─────┼───┼───┼──┤
│    │                  　　│              │0000000   │10.19.│31,250│ ˇ │
│    │                  　　│              ├─────┼───┼───┼──┤
│    │                  　　│              │0000000   │10.20.│ 3,358│ ˇ │
│    │                  　　│              ├─────┼───┼───┼──┤
│    │                  　　│              │0000000   │10.16.│ 4,850│ ˇ │
│    │                  　　│              ├─────┼───┼───┼──┤
│    │                  　　│              │0000000   │10.16.│ 7,610│ ˇ │
│    │                  　　│              ├─────┼───┼───┼──┤
│    │ 　　             　　│              │0000000   │10.20.│10,000│ ˇ │
│    │                  　　│              ├─────┼───┼───┼──┤
│    │                  　　│              │0000000   │10.20.│31,820│ ˇ │
│    │                  　　│              ├─────┼───┼───┼──┤
│    │                  　　│              │0000000   │10.│ 7,047│ ˇ │
│    │                  　　│              ├─────┼───┼───┼──┤
│    │                  　　│              │0000000   │10.│25,000│ ˇ │
│    │                  　　│              ├─────┼───┼───┼──┤
│    │                  　　│              │0000000   │10.│11,870│ ˇ │
│    │                  　　│              ├─────┼───┼───┼──┤
│    │ 　　             　　│              │0000000   │10.│12,125│ ˇ │
│    │                  　　│              ├─────┼───┼───┼──┤
│    │                  　　│              │0000000   │10.│39,125│ ˇ │
│    │                  　　│              ├─────┼───┼───┼──┤
│    │ 　　             　　│              │0000000   │10.│ 9,700│ ˇ │
├──┼───────────┼───────┼─────┼───┼───┼──┤
│二十│華泰商業銀行光復分行（│張敏華        │0000000   │9.10.│12,400│ ˇ │
│    │原台北市第二信用合作社│000000000004-7├─────┼───┼───┼──┤
│    │光復分社）            │              │0000000   │9.10.│30,000│ ˇ │
│    │                  　　│              ├─────┼───┼───┼──┤
│    │                  　　│              │0000000   │9.12.│ 8,322│ ˇ │
│    │                  　　│              ├─────┼───┼───┼──┤
│    │                  　　│              │0000000   │9.14.│25,000│ ˇ │
│    │                  　　│              ├─────┼───┼───┼──┤
│    │                  　　│              │0000000   │9.15.│46,000│ ˇ │
│    │                  　　│              ├─────┼───┼───┼──┤
│    │                  　　│              │0000000   │9.18.│ 8,788│ ˇ │
│    │                  　　│              ├─────┼───┼───┼──┤
│    │                  　　│              │0000000   │9.17.│18,925│ ˇ │
│    │                  　　│              ├─────┼───┼───┼──┤
│    │                  　　│              │0000000   │9.18.│22,000│ ˇ │
│    │                  　　│              ├─────┼───┼───┼──┤
│    │                  　　│              │0000000   │9.20.│17,400│ ˇ │
│    │                  　　│              ├─────┼───┼───┼──┤
│    │                  　　│              │0000000   │9.20.│67,000│ ˇ │
│    │                  　　│              ├─────┼───┼───┼──┤
│    │                  　　│              │0000000   │9.│ 3,000│ ˇ │
│    │                  　　│              ├─────┼───┼───┼──┤
│    │                  　　│              │0000000   │9.│ 5,900│ ˇ │
│    │                  　　│              ├─────┼───┼───┼──┤
│    │                  　　│              │0000000   │9.│ 6,750│ ˇ │
│    │                  　　│              ├─────┼───┼───┼──┤
│    │                  　　│              │0000000   │9.│ 7,750│ ˇ │
│    │                  　　│              ├─────┼───┼───┼──┤
│    │                  　　│              │0000000   │9.│41,000│ ˇ │
│    │                  　　│              ├─────┼───┼───┼──┤
│    │                  　　│              │0000000   │10.7.│ 8,870│ ˇ │
│    │                  　　│              ├─────┼───┼───┼──┤
│    │                  　　│              │0000000   │10.8.│17,800│ ˇ │
│    │                  　　│              ├─────┼───┼───┼──┤
│    │                  　　│              │0000000   │10.8.│32,000│ ˇ │
│    │                  　　│              ├─────┼───┼───┼──┤
│    │                  　　│              │0000000   │10.11.│ 3,825│ ˇ │
│    │                  　　│              ├─────┼───┼───┼──┤
│    │                  　　│              │0000000   │10.10.│ 9,688│ ˇ │
│    │                  　　│              ├─────┼───┼───┼──┤
│    │ 　　             　　│              │102534    │10.10.│10,000│ ˇ │
│    │                  　　│              ├─────┼───┼───┼──┤
│    │                  　　│              │0000000   │10.11.│21,000│ ˇ │
│    │                  　　│              ├─────┼───┼───┼──┤
│    │                  　　│              │0000000   │10.14.│18,318│ ˇ │
│    │                  　　│              ├─────┼───┼───┼──┤
│    │ 　　             　　│              │0000000   │10.15.│ 3,780│ ˇ │
│    │                  　　│              ├─────┼───┼───┼──┤
│    │                  　　│              │0000000   │10.17.│ 5,655│ ˇ │
│    │                  　　│              ├─────┼───┼───┼──┤
│    │                  　　│              │0000000   │10.15.│15,000│ ˇ │
│    │                  　　│              ├─────┼───┼───┼──┤
│    │ 　　             　　│              │0000000   │10.16.│ 5,000│ ˇ │
│    │                  　　│              ├─────┼───┼───┼──┤
│    │                  　　│              │0000000   │10.19.│ 5,625│ ˇ │
│    │                  　　│              ├─────┼───┼───┼──┤
│    │                  　　│              │0000000   │10.19.│32,500│ ˇ │
│    │                  　　│              ├─────┼───┼───┼──┤
│    │ 　　             　　│              │0000000   │10.20.│ 9,900│ ˇ │
│    │                  　　│              ├─────┼───┼───┼──┤
│    │                  　　│              │0000000   │10.16.│10,600│ ˇ │
│    │                  　　│              ├─────┼───┼───┼──┤
│    │                  　　│              │0000000   │10.20.│16,300│ ˇ │
│    │                  　　│              ├─────┼───┼───┼──┤
│    │ 　　             　　│              │0000000   │10.│ 7,400│ ˇ │
│    │                  　　│              ├─────┼───┼───┼──┤
│    │                  　　│              │0000000   │10.│10,200│ ˇ │
│    │                  　　│              ├─────┼───┼───┼──┤
│    │                  　　│              │0000000   │10.│30,000│ ˇ │
│    │                  　　│              ├─────┼───┼───┼──┤
│    │ 　　             　　│              │0000000   │10.│ 6,000│ ˇ │
│    │                  　　│              ├─────┼───┼───┼──┤
│    │                      │              │0000000   │10.│ 8,780│ ˇ │
│    │                      │              ├─────┼───┼───┼──┤
│    │                      │              │0000000   │10.│ 9,800│ ˇ │
├──┼───────────┼───────┼─────┼───┼───┼──┤
│二一│萬泰商業銀行東台北分行│張敏華        │CA0000000 │9.19.│10,000│ ˇ │
│    │ 　　             　　│000000000007  ├─────┼───┼───┼──┤
│    │                  　　│              │CA0000000 │9.│11,500│ ˇ │
│    │                  　　│              ├─────┼───┼───┼──┤
│    │                  　　│              │CA0000000 │9.│ 6,800│ ˇ │
│    │                  　　│              ├─────┼───┼───┼──┤
│    │                  　　│              │CA0000000 │9.│110000│ ˇ │
│    │                  　　│              ├─────┼───┼───┼──┤
│    │                  　　│              │CA0000000 │9.│18,000│ ˇ │
│    │                  　　│              ├─────┼───┼───┼──┤
│    │                  　　│              │CA0000000 │9.│ 2,825│ ˇ │
│    │                  　　│              ├─────┼───┼───┼──┤
│    │                  　　│              │CA0000000 │9.│ 5,400│ ˇ │
│    │                  　　│              ├─────┼───┼───┼──┤
│    │                  　　│              │CA0000000 │9.│20,000│ ˇ │
│    │                  　　│              ├─────┼───┼───┼──┤
│    │                  　　│              │CA0000000 │9.│ 8,000│ ˇ │
│    │                  　　│              ├─────┼───┼───┼──┤
│    │                  　　│              │CA0000000 │9.│35,000│ ˇ │
│    │                  　　│              ├─────┼───┼───┼──┤
│    │                  　　│              │CA0000000 │9.│31,687│ ˇ │
│    │                  　　│              ├─────┼───┼───┼──┤
│    │ 　　             　　│              │CA0000000 │10.2.│16,728│ ˇ │
│    │                  　　│              ├─────┼───┼───┼──┤
│    │                  　　│              │CA0000000 │10.2.│ 9,970│ ˇ │
│    │                  　　│              ├─────┼───┼───┼──┤
│    │                  　　│              │CA0000000 │10.5.│ 8,700│ ˇ │
│    │                  　　│              ├─────┼───┼───┼──┤
│    │ 　　             　　│              │CA0000000 │10.5.│11,600│ ˇ │
│    │                  　　│              ├─────┼───┼───┼──┤
│    │                  　　│              │CA0000000 │10.13.│25,000│ ˇ │
│    │                  　　│              ├─────┼───┼───┼──┤
│    │                  　　│              │CA0000000 │10.15.│45,600│ ˇ │
│    │                  　　│              ├─────┼───┼───┼──┤
│    │                  　　│              │CA0000000 │10.15.│ 7,600│ ˇ │
│    │                  　　│              ├─────┼───┼───┼──┤
│    │                  　　│              │CA0000000 │10.18.│20,000│ ˇ │
│    │                  　　│              ├─────┼───┼───┼──┤
│    │ 　　             　　│              │CA0000000 │10.20.│30,000│ ˇ │
│    │                  　　│              ├─────┼───┼───┼──┤
│    │                  　　│              │CA0000000 │10.20.│ 8,000│ ˇ │
│    │                  　　│              ├─────┼───┼───┼──┤
│    │                  　　│              │CA0000000 │10.20.│11,000│ ˇ │
│    │                  　　│              ├─────┼───┼───┼──┤
│    │                  　　│              │CA0000000 │10.20.│24,800│ ˇ │
│    │                  　　│              ├─────┼───┼───┼──┤
│    │                  　　│              │CA0000000 │10.│16,400│ ˇ │
│    │                  　　│              ├─────┼───┼───┼──┤
│    │ 　　             　　│              │CA0000000 │10.│10,000│ ˇ │
│    │                  　　│              ├─────┼───┼───┼──┤
│    │                  　　│              │CA0000000 │10.│ 9,675│ ˇ │
│    │                  　　│              ├─────┼───┼───┼──┤
│    │                  　　│              │CA0000000 │10.│30,000│ ˇ │
│    │                  　　│              ├─────┼───┼───┼──┤
│    │                  　　│              │CA0000000 │10.│ 6,870│ ˇ │
│    │                  　　│              ├─────┼───┼───┼──┤
│    │                  　　│              │CA0000000 │10.│ 4,500│ ˇ │
│    │                      │              ├─────┼───┼───┼──┤
│    │                      │              │CA0000000 │11.15.│45,600│ ˇ │
├──┼───────────┼───────┼─────┼───┼───┼──┤
│二三│日盛國際商業銀行（原寶│陳威智        │0000000   │10.18.│ 6,000│ ˇ │
│    │島商業銀行）松山分行  │00000000004300├─────┼───┼───┼──┤
│    │                  　　│              │0000000   │10.20.│12,850│ ˇ │
│    │                  　　│              ├─────┼───┼───┼──┤
│    │                  　　│              │0000000   │10.20.│ 7,700│ ˇ │
│    │                  　　│              ├─────┼───┼───┼──┤
│    │                  　　│              │0000000   │10.20.│ 2,800│ ˇ │
│    │                  　　│              ├─────┼───┼───┼──┤
│    │                  　　│              │0000000   │10.│14,325│ ˇ │
│    │                  　　│              ├─────┼───┼───┼──┤
│    │                  　　│              │0000000   │10.│14,870│ ˇ │
│    │                  　　│              ├─────┼───┼───┼──┤
│    │                  　　│              │0000000   │10.│ 8,979│ ˇ │
│    │                  　　│              ├─────┼───┼───┼──┤
│    │                  　　│              │0000000   │10.│ 6,915│ ˇ │
│    │                  　　│              ├─────┼───┼───┼──┤
│    │                  　　│              │0000000   │10.│20,000│ ˇ │
│    │                  　　│              ├─────┼───┼───┼──┤
│    │                  　　│              │0000000   │10.│ 5,000│ ˇ │
├──┼───────────┼───────┼─────┼───┼───┼──┤
│二四│聯邦商業銀行雙和分行　│游嘉宏        │UA0000000 │9.│ 8,960│ ˇ │
│    │                  　　│000000000037  ├─────┼───┼───┼──┤
│    │                  　　│              │UA0000000 │10.7.│16,800│ ˇ │
│    │                  　　│              ├─────┼───┼───┼──┤
│    │                  　　│              │UA0000000 │10.8.│ 8,780│ ˇ │
│    │                  　　│              ├─────┼───┼───┼──┤
│    │                  　　│              │UA0000000 │10.8.│23,000│ ˇ │
│    │                  　　│              ├─────┼───┼───┼──┤
│    │                  　　│              │UA0000000 │10.10.│ 6,980│ ˇ │
│    │                  　　│              ├─────┼───┼───┼──┤
│    │                  　　│              │UA0000000 │10.10.│20,000│ ˇ │
│    │                  　　│              ├─────┼───┼───┼──┤
│    │                  　　│              │UA0000000 │10.11.│13,820│ ˇ │
│    │                  　　│              ├─────┼───┼───┼──┤
│    │                  　　│              │UA0000000 │10.11.│12,000│ ˇ │
│    │                  　　│              ├─────┼───┼───┼──┤
│    │                  　　│              │UA0000000 │10.14.│15,318│ ˇ │
│    │                  　　│              ├─────┼───┼───┼──┤
│    │                  　　│              │UA0000000 │10.15.│10,000│ ˇ │
│    │                  　　│              ├─────┼───┼───┼──┤
│    │                  　　│              │UA0000000 │10.15.│ 5,000│ ˇ │
│    │                  　　│              ├─────┼───┼───┼──┤
│    │                  　　│              │UA0000000 │10.16.│25,000│ ˇ │
│    │                  　　│              ├─────┼───┼───┼──┤
│    │                  　　│              │UA0000000 │10.16.│16,000│ ˇ │
│    │                  　　│              ├─────┼───┼───┼──┤
│    │                  　　│              │UA0000000 │10.17.│ 8,650│ ˇ │
│    │                  　　│              ├─────┼───┼───┼──┤
│    │                  　　│              │UA0000000 │10.19.│ 6,255│ ˇ │
│    │                  　　│              ├─────┼───┼───┼──┤
│    │                  　　│              │UA0000000 │10.19.│23,050│ ˇ │
│    │                  　　│              ├─────┼───┼───┼──┤
│    │                  　　│              │UA0000000 │10.20.│ 6,500│ ˇ │
│    │                  　　│              ├─────┼───┼───┼──┤
│    │                  　　│              │UA0000000 │10.20.│19,800│ ˇ │
│    │                  　　│              ├─────┼───┼───┼──┤
│    │                  　　│              │UA0000000 │10.│ 8,780│ ˇ │
│    │                  　　│              ├─────┼───┼───┼──┤
│    │                  　　│              │UA0000000 │10.│ 3,800│ ˇ │
│    │                  　　│              ├─────┼───┼───┼──┤
│    │                  　　│              │UA0000000 │10.│12,530│ ˇ │
│    │                  　　│              ├─────┼───┼───┼──┤
│    │                  　　│              │UA0000000 │10.│15,000│ ˇ │
│    │                  　　│              ├─────┼───┼───┼──┤
│    │                  　　│              │UA0000000 │10.│16,090│ ˇ │
├──┼───────────┼───────┼─────┼───┼───┼──┤
│三十│台中商業銀行（原台中區│陳威智        │0000000   │9.18.│12,000│ ˇ │
│    │中小企業銀行）台北分行│0000000000571 ├─────┼───┼───┼──┤
│    │                      │              │0000000   │9.│ 5,400│ ˇ │
│    │                      │              ├─────┼───┼───┼──┤
│    │                      │              │0000000   │9.│21,000│ ˇ │
│    │                      │              ├─────┼───┼───┼──┤
│    │                      │              │0000000   │9.│ 3,266│ ˇ │
│    │                      │              ├─────┼───┼───┼──┤
│    │                      │              │0000000   │9.│10,000│ ˇ │
│    │                      │              ├─────┼───┼───┼──┤
│    │                      │              │0000000   │9.│ 7,800│ ˇ │
│    │                      │              ├─────┼───┼───┼──┤
│    │                      │              │0000000   │9.│ 9,600│ ˇ │
│    │                      │              ├─────┼───┼───┼──┤
│    │                      │              │0000000   │9.│ 4,431│ ˇ │
│    │                      │              ├─────┼───┼───┼──┤
│    │                      │              │0000000   │9.│17,750│ ˇ │
│    │                      │              ├─────┼───┼───┼──┤
│    │                      │              │0000000   │9.│15,000│ ˇ │
│    │                      │              ├─────┼───┼───┼──┤
│    │                      │              │0000000   │9.│28,800│ ˇ │
│    │                      │              ├─────┼───┼───┼──┤
│    │                      │              │0000000   │9.│ 3,347│ ˇ │
│    │                      │              ├─────┼───┼───┼──┤
│    │                      │              │0000000   │9.│14,489│ ˇ │
│    │                      │              ├─────┼───┼───┼──┤
│    │                      │              │0000000   │9.│22,000│ ˇ │
│    │                      │              ├─────┼───┼───┼──┤
│    │                      │              │0000000   │10.2.│28,000│ ˇ │
│    │                      │              ├─────┼───┼───┼──┤
│    │                      │              │0000000   │10.3.│ 5,850│ ˇ │
│    │                      │              ├─────┼───┼───┼──┤
│    │                      │              │0000000   │10.3.│10,500│ ˇ │
│    │                      │              ├─────┼───┼───┼──┤
│    │                      │              │0000000   │10.6.│ 4,380│ ˇ │
│    │                      │              ├─────┼───┼───┼──┤
│    │                      │              │0000000   │10.6.│10,268│ ˇ │
│    │                      │              ├─────┼───┼───┼──┤
│    │                      │              │0000000   │10.7.│ 9,000│ ˇ │
│    │                      │              ├─────┼───┼───┼──┤
│    │                      │              │0000000   │10.9.│ 7,480│ ˇ │
│    │                      │              ├─────┼───┼───┼──┤
│    │                      │              │0000000   │10.9.│15,000│ ˇ │
│    │                      │              ├─────┼───┼───┼──┤
│    │                      │              │0000000   │10.9.│22,000│ ˇ │
│    │                      │              ├─────┼───┼───┼──┤
│    │                      │              │0000000   │10.11.│ 9,800│ ˇ │
│    │                      │              ├─────┼───┼───┼──┤
│    │                      │              │0000000   │10.11.│26,796│ ˇ │
│    │                      │              ├─────┼───┼───┼──┤
│    │                      │              │0000000   │10.12.│ 6,778│ ˇ │
│    │                      │              ├─────┼───┼───┼──┤
│    │                      │              │0000000   │10.13.│ 5,580│ ˇ │
│    │                      │              ├─────┼───┼───┼──┤
│    │                      │              │0000000   │10.14.│ 3,400│ ˇ │
│    │                      │              ├─────┼───┼───┼──┤
│    │                      │              │0000000   │10.14.│31,000│ ˇ │
│    │                      │              ├─────┼───┼───┼──┤
│    │                      │              │0000000   │10.16.│17,600│ ˇ │
│    │                      │              ├─────┼───┼───┼──┤
│    │                      │              │0000000   │10.18.│ 9,800│ ˇ │
│    │                      │              ├─────┼───┼───┼──┤
│    │                      │              │0000000   │10.19.│30,000│ ˇ │
│    │                      │              ├─────┼───┼───┼──┤
│    │                      │              │0000000   │10.20.│18,090│ ˇ │
│    │                      │              ├─────┼───┼───┼──┤
│    │                      │              │0000000   │10.20.│36,000│ ˇ │
│    │                      │              ├─────┼───┼───┼──┤
│    │                      │              │0000000   │10.│39,600│ ˇ │
├──┼───────────┼───────┼─────┼───┼───┼──┤
│三二│台灣中小企業銀行　　  │游嘉宏        │AN0000000 │9.│ 8,700│ ˇ │
│    │松山分行              │00000000000   ├─────┼───┼───┼──┤
│    │                  　　│              │AN0000000 │9.│28,000│ ˇ │
│    │                  　　│              ├─────┼───┼───┼──┤
│    │                  　　│              │AN0000000 │9.│13,500│ ˇ │
│    │                  　　│              ├─────┼───┼───┼──┤
│    │                  　　│              │AN0000000 │9.│20,000│ ˇ │
│    │                  　　│              ├─────┼───┼───┼──┤
│    │                  　　│              │AN0000000 │10.2.│ 5,000│ ˇ │
│    │                　    │              ├─────┼───┼───┼──┤
│    │                  　　│              │AN0000000 │10.4.│ 9,650│ ˇ │
│    │                  　　│              ├─────┼───┼───┼──┤
│    │                  　　│              │AN0000000 │10.5.│ 7,670│ ˇ │
│    │                  　　│              ├─────┼───┼───┼──┤
│    │                  　　│              │AN0000000 │10.5.│30,000│ ˇ │
│    │                  　　│              ├─────┼───┼───┼──┤
│    │                  　　│              │AN0000000 │10.6.│19,950│ ˇ │
│    │                  　　│              ├─────┼───┼───┼──┤
│    │                  　　│              │AN0000000 │10.9.│22,580│ ˇ │
│    │                  　　│              ├─────┼───┼───┼──┤
│    │                  　　│              │AN0000000 │10.10.│ 6,500│ ˇ │
│    │                  　　│              ├─────┼───┼───┼──┤
│    │                  　　│              │AN0000000 │10.10.│10,000│ ˇ │
│    │                  　　│              ├─────┼───┼───┼──┤
│    │                  　　│              │AN0000000 │10.12.│12,468│ ˇ │
│    │                  　　│              ├─────┼───┼───┼──┤
│    │                  　　│              │AN0000000 │10.12.│15,740│ ˇ │
│    │                  　　│              ├─────┼───┼───┼──┤
│    │                  　　│              │AN0000000 │10.13.│38,000│ ˇ │
│    │                  　　│              ├─────┼───┼───┼──┤
│    │                  　　│              │AN0000000 │10.13.│100000│ ˇ │
│    │                  　　│              ├─────┼───┼───┼──┤
│    │                  　　│              │AN0000000 │10.18.│ 6,000│ ˇ │
│    │                  　　│              ├─────┼───┼───┼──┤
│    │                  　　│              │AN0000000 │10.20.│ 2,180│ ˇ │
│    │                  　　│              ├─────┼───┼───┼──┤
│    │                  　　│              │AN0000000 │10.20.│ 8,700│ ˇ │
│    │                  　　│              ├─────┼───┼───┼──┤
│    │                  　　│              │AN0000000 │10.20.│15,000│ ˇ │
│    │                  　　│              ├─────┼───┼───┼──┤
│    │                  　　│              │AN0000000 │10.│ 4,591│ ˇ │
│    │                  　　│              ├─────┼───┼───┼──┤
│    │                  　　│              │AN0000000 │10.│20,000│ ˇ │
│    │                  　　│              ├─────┼───┼───┼──┤
│    │                  　　│              │AN0000000 │10.│ 7,870│ ˇ │
│    │                  　　│              ├─────┼───┼───┼──┤
│    │                  　　│              │AN0000000 │10.│ 9,600│ ˇ │
│    │                  　　│              ├─────┼───┼───┼──┤
│    │                  　　│              │AN0000000 │10.│21,800│ ˇ │
└──┴───────────┴───────┴─────┴───┴───┴──┘
